---
title: "Théo4-Nouvel Excel"
author: "Christoph"
date: "2023-10-05"
output:
  word_document:
    toc: no
    toc_depth: '3'
  pdf_document:
    latex_engine: xelatex
    toc: no
    toc_depth: 3
    extra_dependencies: []
    keep_tex: yes
geometry: margin=0.5cm
---


# Libraries

```{r, comment=FALSE, warning=FALSE, message=FALSE}
library(xlsx)                                         # Fichiers Excel
library(jmv)                                          # Analyses Jamovi
library(dplyr)                                        # filter etc.
#library(tigerstats)                                   # beaux tableaux croisés
```


# Données

## Lire

```{r}
setwd("/Users/christophpahl/Bureau/Travail+Hobby/Statistiques/Théo")
TOUT <- read.xlsx("MA_Theo_tableau1-ed.xlsx", sheetName ="Feuil1") 
```


## Afficher

(sur écran mais pas dans le PDF ou word)

```{r}
View(TOUT)
#noquote(colnames(TOUT))   # Noms des Variables j'ai un fichier Théo-Nouv-Colnames.txt
```

dernier = [654] Neg_parent_humiliation_3cat_3 = Excel


# MPS

```{r}
avait <- function(item){
  return( ifelse(item != "Jamais" & item != "0",1,0) )   # "0" occure seulement pour TOUT$mpsy_parent_invesstissment_item2 
}
```

```{r}
TOUT$mps <- avait(TOUT$Mphysique_pairs_item1)                 + avait(TOUT$Mphysique_paire_item2)         +
            avait(TOUT$Mphysique_paire_item3)     +

            avait(TOUT$Mphysique_adulte_secoue_agrippe_item1) + avait(TOUT$Mphysique_adulte_frappe_item2) + 
            avait(TOUT$Mphysique_adulte_etouffe_item3)    +
  
            avait(TOUT$Mphysique_parent_secoue)               + avait(TOUT$Mphysique_parent_frappe)       + 
            avait(TOUT$Mphysique_parent_ettoufe)

TOUT$MPS <- if_else(TOUT$mps>0, 1, 0)

MPS <- filter(TOUT, MPS==1)
```

Au total: 344 des 781 participants ont subi au moins une MPS.


## Recoder

```{r}
MPS$auteur_pairs   <- avait(MPS$Mphysique_pairs_item1) + avait(MPS$Mphysique_paire_item2) + avait(MPS$Mphysique_paire_item3) > 0   # = nouveau XL

MPS$auteur_parents <- avait(MPS$Mphysique_parent_secoue) + avait(MPS$Mphysique_parent_frappe) + avait(MPS$Mphysique_parent_ettoufe) > 0   # = nouveau XL

MPS$auteur_adulte  <- MPS$Mphysique_adulte_auteur_entraineur          == "Oui" |   # = nouveau XL
                      MPS$Mphysique_adulte_auteur_entraineurassistant == "Oui" |
                      MPS$Mphysique_adulte_auteur_prepaphysique       == "Oui" |
                      MPS$Mphysique_adulte_auteur_medecin             == "Oui" |
                      MPS$Mphysique_adulte_auteur_psy                 == "Oui" |
                      MPS$Mphysique_adulte_auteur_arbitre             == "Oui" |
                      MPS$Mphysique_adulte_auteur_autre               == "Oui" 

MPS$auteur <- as.factor(case_when(MPS$auteur_pairs   ~ "pairs"  ,
                                  MPS$auteur_parents ~ "parents",
                                  MPS$auteur_adulte  ~ "adulte" ,
                                  TRUE               ~ "ne pas specifié"   ))

MPS$auteur_detail <- as.factor(case_when(
                       MPS$auteur_pairs   ~ "pairs"  ,
                       MPS$auteur_parents ~ "parents",
                       MPS$Mphysique_adulte_auteur_entraineur          == "Oui" ~ "entraineur"         ,
                       MPS$Mphysique_adulte_auteur_entraineurassistant == "Oui" ~ "entraineurassistant",
                       MPS$Mphysique_adulte_auteur_prepaphysique       == "Oui" ~ "prepaphysique"      ,
                       MPS$Mphysique_adulte_auteur_medecin             == "Oui" ~ "medecin"            ,
                       MPS$Mphysique_adulte_auteur_psy                 == "Oui" ~ "psy"                ,
                       MPS$Mphysique_adulte_auteur_arbitre             == "Oui" ~ "arbitre"            ,
                       MPS$Mphysique_adulte_auteur_autre               == "Oui" ~ "autre"              ,
                       TRUE               ~ "ne pas specifié"   ))
```
  

## Statistiques Descriptives 


### 1. Les grands groupes

```{r}
descriptives(MPS, c("auteur"), freq=TRUE)
```


### 2. Les grands groupes mais adultes detaillés

```{r}
descriptives(MPS, c("auteur_detail"), freq=TRUE)
```


----------------------------------------------------------------------------

# PSY

```{r}
TOUT$psy <- avait(TOUT$Mpsy_paire_ignoré_item1) + avait(TOUT$Mpsy_paire_investissement_item2) +   # ~ nouvel Exel
            avait(TOUT$Mpsy_paire_critique_perf_item3) + avait(TOUT$Mpsy_paire_apparence_item4) +
            avait(TOUT$Mpsy_paire_rumeur_item5) + avait(TOUT$Mpsy_paire_humiliation_item6) +
            avait(TOUT$Mpsy_paire_menace_exclusion_item7) + avait(TOUT$mpsy_paire_menace_physique_item8) +
            avait(TOUT$Mpsy_paire_encourager_humiliation_item9) + avait(TOUT$mpsy_paire_limite_contacte_item10) +

            avait(TOUT$Mpsy_adulte_ignoer_item1) + avait(TOUT$mpsy_adulte_critique_invesstissement_item2) +   # ~ nouvel Exel
            avait(TOUT$mpsy_adulte_critique_perf_item2) + avait(TOUT$mpsy_adulte_critiquer_apparence_item3) +
            avait(TOUT$mpsy_adulte_rumeur_item4) + avait(TOUT$mpsy_adulte_ridiculiser_item5) +
            avait(TOUT$Mpsy_adulte_crier_dessus_item6) + avait(TOUT$mpsy_adulte_menace_expulsion_item7) +
            avait(TOUT$mpsy_adulte_menacephysi_item8) + avait(TOUT$mpsy_adulte_humiliation_autrui_item9) +
            avait(TOUT$mpsy_adulte_limitation_contact_item10) + avait(TOUT$mpsy_adulte_jouer_blesser_item11) +
            avait(TOUT$mpsy_adulte_entrainer_a_vomir_item12) + avait(TOUT$mpsy_adulte_dopage_item13) +
            avait(TOUT$mpsy_adulte_poids_ideal_item13) +

            avait(TOUT$Mpsy_parent_ignorer_item1) + avait(TOUT$mpsy_parent_invesstissment_item2) +   # ~ nouvel Exel
            # item2 pas encodé comme les autres
            avait(TOUT$mpsy_parent_critique_perf_item3) +
  avait(TOUT$Mpsy_parent_critique_corps_item4) +
            avait(TOUT$mpsy_parent_rumeur_item5) + avait(TOUT$mpsy_parent_ridiculisà_perf_item6) +
  
            avait(TOUT$mpsy_parent_crier_dessus_item7) + avait(TOUT$Mpsy_parent_menace_physique_item8) + 
            avait(TOUT$Mpsy_parent_blesser_adversaire_item9) + avait(TOUT$Mpsy_parent_limite_contact_item10) + 
            avait(TOUT$Mpsy_parent_blessé_soi_mm_item11) + avait(TOUT$mpsy_parent_vomir_item12) + 
            avait(TOUT$mpsy_parent_dopage_item13) + avait(TOUT$Mpsy_parent_poids_ideal_item14)
  
TOUT$PSY <- if_else(TOUT$psy > 0, 1, 0)
PSY <- filter(TOUT, PSY==1)
```

711 ont subi au moins une maltraitance psychologique 
`

## Recoder

```{r}
PSY$auteur_pairs   <- avait(PSY$Mpsy_paire_ignoré_item1)+ avait(PSY$Mpsy_paire_investissement_item2)+
                      avait(PSY$Mpsy_paire_critique_perf_item3)+ avait(PSY$Mpsy_paire_apparence_item4)+
                      avait(PSY$Mpsy_paire_rumeur_item5)+ avait(PSY$Mpsy_paire_humiliation_item6)+
                      avait(PSY$Mpsy_paire_menace_exclusion_item7)+ avait(PSY$mpsy_paire_menace_physique_item8)+
                      avait(PSY$Mpsy_paire_encourager_humiliation_item9)+ avait(PSY$mpsy_paire_limite_contacte_item10) 

PSY$auteur_adulte  <- avait(PSY$Mpsy_adulte_ignoer_item1)+ avait(PSY$mpsy_adulte_critique_invesstissement_item2)+
                      avait(PSY$mpsy_adulte_critique_perf_item2)+ avait(PSY$mpsy_adulte_critiquer_apparence_item3)+
                      avait(PSY$mpsy_adulte_rumeur_item4)+ avait(PSY$mpsy_adulte_ridiculiser_item5)+
                      avait(PSY$Mpsy_adulte_crier_dessus_item6)+ avait(PSY$mpsy_adulte_menace_expulsion_item7)+
                      avait(PSY$mpsy_adulte_menacephysi_item8)+ avait(PSY$mpsy_adulte_humiliation_autrui_item9)+
                      avait(PSY$mpsy_adulte_limitation_contact_item10)+ avait(PSY$mpsy_adulte_jouer_blesser_item11)+
                      avait(PSY$mpsy_adulte_entrainer_a_vomir_item12)+ avait(PSY$mpsy_adulte_dopage_item13)+
                      avait(PSY$mpsy_adulte_poids_ideal_item13) 

PSY$auteur_parents <- avait(PSY$Mpsy_parent_ignorer_item1)+ avait(PSY$mpsy_parent_invesstissment_item2)+
                      avait(PSY$mpsy_parent_critique_perf_item3)+ avait(PSY$Mpsy_parent_critique_corps_item4)+
                      avait(PSY$mpsy_parent_rumeur_item5)+ avait(PSY$mpsy_parent_ridiculisà_perf_item6)+
                      avait(PSY$mpsy_parent_crier_dessus_item7)+ avait(PSY$Mpsy_parent_menace_physique_item8)+ 
                      avait(PSY$Mpsy_parent_blesser_adversaire_item9)+ avait(PSY$Mpsy_parent_limite_contact_item10)+ 
                      avait(PSY$Mpsy_parent_blessé_soi_mm_item11)+ avait(PSY$mpsy_parent_vomir_item12)+ 
                      avait(PSY$mpsy_parent_dopage_item13)+ avait(PSY$Mpsy_parent_poids_ideal_item14) 
```

pour 1 participant.e, 1 ou plusieurs X étaient auteur dans ces nombre de cas:

```{r}
vec <- c(
sum(PSY$auteur_pairs   > 0),

sum(PSY$auteur_parents > 0),

# grep -i mpsy Théo4-Nouv-Colnames.txt |grep -i adult|grep -i auteur  :

sum((PSY$mpsy_adulte_auteur_entraineur  == "Oui") +
    (PSY$Mpsy_adulte_auteur_2_entraineur== "Oui") +
    (PSY$mpsy_adulte_auteur_entraineur.1== "Oui") +
    (PSY$mpsy_adulte_auteur_entraineur_2== "Oui") > 0) ,

sum((PSY$mpsy_adulte_auteur_entraineurassistant == "Oui") +
    (PSY$mpsy_adulte_auteur_entraineur_assistant== "Oui") +
    (PSY$mpsy_adulte_auteur_assist_coach        == "Oui") > 0),

sum((PSY$mpsy_adulte_auteur_prepaphysique == "Oui")+
    (PSY$mpsy_adulte_auteur_prepa_physique== "Oui") +
    (PSY$mpsy_adulte_auteur_prepaphy      == "Oui") +
    (PSY$mpsy_adulte_auteur_prepaphy_2    == "Oui") > 0),

sum((PSY$mpsy_adulte_auteur_medecin  == "Oui") +
    (PSY$mpsy_adulte_auteur_medecin.1== "Oui") > 0),
  
sum((PSY$mpsy_adulte_auteur_arbitre  == "Oui") +
    (PSY$mpsy_adulte_auteur_arbitre.1== "Oui") +
    (PSY$mpsy_adulte_auteur_arbitre_2== "Oui") +
    (PSY$mpsy_adulte_auteur_arbitre_3== "Oui") > 0),
  
sum((PSY$mpsy_adulte_auteur_psychologue== "Oui") +
    (PSY$Mpsy_adulte_auteur_psychologue== "Oui") +
    (PSY$mpsy_adulte_auteur_psy        == "Oui") > 0),
  
sum((PSY$mpsy_adulte_auteur_autre  == "Oui") +
    (PSY$mpsy_adulte_auteur_autre.1== "Oui") +
    (PSY$mpsy_adulte_auteur_autre_2== "Oui") +
    (PSY$mpsy_adulte_auteur_autre_3== "Oui") > 0))

#TRUE                                              ~ "ne pas specifié"   ))   müsste sum=0 zählen. lohnt noicht!
    
pairs               <- c(round(vec[1],0),round(vec[1]/711,3)*100)
parents             <- c(round(vec[2],0),round(vec[2]/711,3)*100)
entraineur          <- c(round(vec[3],0),round(vec[3]/711,3)*100)
entraineurassistant <- c(round(vec[4],0),round(vec[4]/711,3)*100)
prepaphysique       <- c(round(vec[5],0),round(vec[5]/711,3)*100)
medecin             <- c(round(vec[6],0),round(vec[6]/711,3)*100)
arbitre             <- c(round(vec[7],0),round(vec[7]/711,3)*100)
psychologe          <- c(round(vec[8],0),round(vec[8]/711,3)*100)
adulte_autre        <- c(round(vec[9],0),round(vec[9]/711,3)*100)
```
  
Le maltraitances psychologiques étaient commis par un ou plusieurs auteurs dans le nombre de cas ou pourcentage des 711 cas PSY comme detaillé dans le tableau suivant:

```{r}
df <- data.frame(pairs, parents, entraineur, entraineurassistant, prepaphysique, medecin, arbitre, psychologe, adulte_autre)
rownames(df) <- c("nombre","pourcentage")
df
```



## Statistiques Descriptives 


## 1. Les grands groupes

```{r}
descriptives(PSY, c("auteur"), freq=TRUE)
```


### 2. Les grands groupes mais adultes detaillés

```{r}
descriptives(PSY, c("auteur_detail"), freq=TRUE)
```


### 3. Que les adultes detaillés

```{r}
PSY %>% filter(auteur=="adulte") %>% descriptives(c("auteur_detail"), freq=TRUE)
```

-----------------------------------------------------------------------------

# NEG

```{r}
TOUT$neg <- avait(TOUT$negadulte_item._cat_1) + avait(TOUT$negadulte_item2_cat_1) +
            avait(TOUT$negadulte_item_3_cat_1) > avait(TOUT$Neg_adulte_louper_ecole_item4) +
            avait(TOUT$Neg_adulte_laisser_humilier_item5) +

            avait(TOUT$Neg_parent_laisser_entrainer_blesser_item1) + avait(TOUT$Neg_parent_dopage_item2) +
            avait(TOUT$Neg_parent_poids_ideal_item3) +              avait(TOUT$Neg_parent_arret_ecole_item4) +
            avait(TOUT$neg_parent_laisser_humilier_autrui_item5) 

TOUT$NEG <- if_else(TOUT$neg > 0, 1, 0)

NEG <- filter(TOUT, NEG==1)
```

117 ont subi NEG.
 
## Recoder

```{r}
# grep -i neg VariablesEtc.txt |grep -i parent|grep -i item :
NEG$auteur_parents <- NEG$Neg_parent_laisser_entrainer_blesser_item1 != "Jamais" | NEG$Neg_parent_dopage_item2 != "Jamais"      |
                      NEG$Neg_parent_poids_ideal_item3 != "Jamais"               | NEG$Neg_parent_arret_ecole_item4 != "Jamais" |
                      NEG$neg_parent_laisser_humilier_autrui_item5 != "Jamais"

# grep -i neg VariablesEtc.txt |grep -i adult|grep -i item  :
NEG$auteur_adulte  <- NEG$Neg_adulte_entrainer_blesse_item1 != "Jamais" | NEG$neg_adulte_dopage_soutenu_item2 |
                      NEG$neg_adulte_poids_ideal_item3      != "Jamais" | NEG$Neg_adulte_louper_ecole_item4   |
                      NEG$Neg_adulte_laisser_humilier_item5
  
NEG$auteur <- as.factor(case_when(NEG$auteur_parents ~ "parents",
                                  NEG$auteur_adulte  ~ "adulte" ,
                                  TRUE               ~ "ne pas specifié"   ))    # seulement test ... y n'a pas "ne pas specifié", OK 

NEG$auteur_detail <- as.factor(case_when(
                       NEG$auteur_parents ~ "parents",
                       NEG$Neg_adulte_auteur_entraineur          != "Jamais" ~ "entraineur"         ,
                       NEG$neg_adulte_auteur_entraineur_assist   != "Jamais" ~ "entraineurassistant",
                       NEG$Neg_adulte_prepa_physique             != "Jamais" ~ "prepaphysique"      ,
                       NEG$Neg_adulte_medecin                    != "Jamais" ~ "medecin"            ,
                       NEG$neg_adulte_psy                        != "Jamais" ~ "psy"                ,
                       NEG$Neg_adulte_arbitre                    != "Jamais" ~ "arbitre"            ,
                       NEG$Neg_adulte_auteur_autre               != "Jamais" ~ "autre"              ,
                       is.na(NEG$Neg_adulte_auteur_autre)            ~ NA              ,
                       TRUE               ~ "ne pas specifié"   ))   # seulement test ... y n'a pas "ne pas specifié", OK 
```


## Statistiques Descriptives 

### 1. Les grands groupes

```{r}
descriptives(NEG, c("auteur"), freq=TRUE)
```


### 2. Les grands groupes mais adultes detaillés

```{r}
descriptives(NEG, c("auteur_detail"), freq=TRUE)
```

Ne plus qu'entraineurassistant et entraineur (+ un autre) comme pour MPS


### 3. Que les adultes detaillés

```{r}
NEG %>% filter(auteur=="adulte") %>% descriptives(c("auteur_detail"), freq=TRUE)
```

----------------------------------------------------------------------------------

# SEX

```{r}
TOUT$sex <- avait(TOUT$Msex_paire_remarque_apparence_item1)    + avait(TOUT$Msex_paire_proposition_sex_item2)  +
            avait(TOUT$msex_paire_exhibitionisme_item3)        + avait(TOUT$msex_paire_photo_intime_item4)     +
            avait(TOUT$msex_paire_attouchement_item5)          + avait(TOUT$Msex_paire_embrasser_item6)        +
            avait(TOUT$msex_paire_frotter_partie_intime_item7) + avait(TOUT$msex_paire_viol_penetration_item7) +
            avait(TOUT$Msex_paire_avec_sans_penetration_non_consentie_item8)    +

            avait(TOUT$Msex_adulte_remarque_sex_item1)             + avait(TOUT$msex_adulte_envoi_image_sex_item2)       +
            avait(TOUT$Msex_adulte_exhibition_partie_intime_item_3_categorie_2) +        # = Excel
            #          Msex_adulte_exhibition_partie_intime_item2...item_3_categorie_2.. # = .txt, egal
            avait(TOUT$msex_adulte_photo_partie_intime_item_4_categorie_3) +
            avait(TOUT$msex_adulte_force.a_toucher_item_5_categorie_4)          +                                                      
            avait(TOUT$msex_adulte_toucher_malalaise_Item6_categorie_5)     +
            avait(TOUT$msex_adulte_embrasser_bouche_Item_7_categorie_5)         +            
            avait(TOUT$Msex_adulte_frotter_partie_intime_item_8_categorie_5) +
            avait(TOUT$Msex_adulte_tentation_relation_sex_item_9_categorie_6)   + 
            avait(TOUT$Msex_adulte_forcer_relation_sex_avec_sans_pene_item8) 
  
TOUT$SEX <- if_else(TOUT$sex > 0, 1, 0)

SEX <- filter(TOUT, SEX==1)
```

781 ont subi SEX.

 
## Recoder

```{r}
SEX$auteur_paire   <- SEX$Msex_paire_remarque_apparence_item1 != "Jamais"    | SEX$Msex_paire_proposition_sex_item2 != "Jamais"  |
                      SEX$msex_paire_exhibitionisme_item3 != "Jamais"        | SEX$msex_paire_photo_intime_item4 != "Jamais"     |
                      SEX$msex_paire_attouchement_item5 != "Jamais"          | SEX$Msex_paire_embrasser_item6 != "Jamais"        |
                      SEX$msex_paire_frotter_partie_intime_item7 != "Jamais" | SEX$msex_paire_viol_penetration_item7 != "Jamais" |
                      SEX$Msex_paire_avec_sans_penetration_non_consentie_item8 != "Jamais"  

SEX$auteur_adulte  <- SEX$Msex_adulte_remarque_sex_item1 != "Jamais"             | SEX$msex_adulte_envoi_image_sex_item2 != "Jamais"       |
                      SEX$Msex_adulte_exhibition_partie_intime_item2 != "Jamais" |
                      SEX$msex_adulte_photo_partie_intime_item3 != "Jamais"      | SEX$msex_adulte_force.a_toucher_item3 != "Jamais"          | 
                      SEX$msex_adulte_toucher_malalaise_item4 != "Jamais"        |
                      SEX$msex_adulte_embrasser_bouche_item5 != "Jamais"         | SEX$Msex_adulte_frotter_partie_intime_item6 != "Jamais" |
                      SEX$Msex_adulte_tentation_relation_sex_item7 != "Jamais"   | SEX$Msex_adulte_forcer_relation_sex_avec_sans_pene_item8 != "Jamais" 
 
SEX$auteur <- as.factor(case_when(SEX$auteur_paire   ~ "paire",
                                  SEX$auteur_adulte  ~ "adulte" ,
                                  TRUE               ~ "ne pas specifié"   ))  # y n'a pas ce niveau, OK
```

```{r}
SEX$auteur_detail <- as.factor(case_when(
                       SEX$auteur_paire                                                                ~ "paire",
                       
                       SEX$Msex_adulte_auteur_entraineur    != "Jamais" | SEX$msex_adulte_auteur_entraineur_assis != "Jamais" |
                      SEX$Msex_adulte_auteur_entraineur_2  != "Jamais" | SEX$msex_adulte_auteur_entraineur_assis_2 != "Jamais" 
                                                                                                       ~ "entraineur",   
                       SEX$msex_adulte_auteur_prepa_physique != "Jamais"                                        ~ "prepaphysique",
                       SEX$Msex_adulte_auteur_medecin       != "Jamais" | SEX$msex_adulte_auteur_medecin   != "Jamais" ~ "medecin" ,     

                       SEX$msex_adulte_auteur_psy           != "Jamais" | SEX$msex_adulte_auteur_psy_2     != "Jamais" ~ "psy",          
                       SEX$msex_adulte_auteur_arbitre       != "Jamais" | SEX$msex_adulte_auteur_arbitre_2 != "Jamais" ~ "arbitre",     
                       SEX$msex_adulte_auteur_autre         != "Jamais" | SEX$msex_adulte_auteur_autre_2   != "Jamais" ~ "autre",
                       TRUE               ~ "ne pas specifié"   ))
```

- y n'a pas "entraineurassistant" pourquoi ??
- msex_adulte_auteur_entraineur_assis/2 je compte comme "msex_adulte_auteur_entraineur", OK ? 


## Statistiques Descriptives 

### 1. Les grands groupes

```{r}
descriptives(SEX, c("auteur"), freq=TRUE)
```


### 2. Les grands groupes mais adultes detaillés

```{r}
descriptives(SEX, c("auteur_detail"), freq=TRUE)
```

- ne plus qu'entraineurassistant et entraineur (+ un autre) comme pour MPS
- mais il y a 3 cas "ne pas specifié", je les ai examiné:

```{r}
#View(filter(SEX, auteur_detail=="ne pas specifié"))
```

Et en fait, auteur adulte est clair, mais l'auteur n'était pas specifié davantage (même pas "autre" était coché, "ne pas specifié" est ma conclusion à moi). 

### 3. Que les adultes detaillés

```{r}
SEX %>% filter(auteur=="adulte") %>% descriptives(c("auteur_detail"), freq=TRUE)
```

Les même 3 "ne pas specifié", c'est clair.