---
title: "Théo4"
author: "Christoph"
date: "2023-05-22..27"
output:
  word_document:
    toc: no
    toc_depth: '3'
  pdf_document:
    latex_engine: xelatex
    toc: no
    toc_depth: 3
    extra_dependencies: []
    keep_tex: yes
geometry: margin=0.5cm
---


# Libraries

```{r, comment=FALSE, warning=FALSE, message=FALSE}
library(xlsx)                                         # Fichiers Excel
library(jmv)                                          # Analyses Jamovi
library(dplyr)                                        # filter etc.
#library(tigerstats)                                   # beaux tableaux croisés
```


# Données

## Lire

```{r}
setwd("/Users/christophpahl/Bureau/Travail+Hobby/Statistiques/Théo/new_donnees_colnames")
TOUT <- read.xlsx("new_polished_itemname-CHP2.xlsx", sheetName ="Sheet1")[1:506]  # enlever colonnes vides à la fin
```


## Afficher

(sur écran mais pas dans le PDF ou word)

```{r}
#View(TOUT)
#colnames(TOUT)   # Noms des Variables
```


# MPS

```{r}
TOUT$MPS <- TOUT$Mphysique_pairs_item1 > 0                 | TOUT$Mphysique_paire_item2 > 0         | 
                TOUT$Mphysique_paire_item3 > 0             | 
  
            TOUT$Mphysique_adulte_secoue_agrippe_item1 > 0 | TOUT$Mphysique_adulte_frappe_item2 > 0 | 
                TOUT$Mphysique_adulte_etouffe_item3 > 0    |
  
            TOUT$Mphysique_parent_secoue > 0               | TOUT$Mphysique_parent_frappe > 0       | 
                TOUT$Mphysique_parent_ettoufe > 0

TOUT$MPS <- if_else(TOUT$MPS, 1, 0)
MPS <- filter(TOUT, MPS==1)

#View(MPS)
```


## Recoder

```{r}
MPS$auteur_pairs   <- MPS$Mphysique_pairs_item1   > 0 | MPS$Mphysique_paire_item2    > 0 | MPS$Mphysique_paire_item3    > 0

MPS$auteur_parents <- MPS$Mphysique_parent_secoue > 0 | MPS$Mphysique_parent_frappe  > 0 | MPS$Mphysique_parent_ettoufe > 0

MPS$auteur_adulte  <- MPS$Mphysique_adulte_auteur_entraineur          > 0 |
                      MPS$Mphysique_adulte_auteur_entraineurassistant > 0 |
                      MPS$Mphysique_adulte_auteur_prepaphysique       > 0 |
                      MPS$Mphysique_adulte_auteur_medecin             > 0 |
                      MPS$Mphysique_adulte_auteur_psy                 > 0 |
                      MPS$Mphysique_adulte_auteur_arbitre             > 0 |
                      MPS$Mphysique_adulte_auteur_autre               > 0 

MPS$auteur <- as.factor(case_when(MPS$auteur_pairs   ~ "pairs"  ,
                                  MPS$auteur_parents ~ "parents",
                                  MPS$auteur_adulte  ~ "adulte" ,
                                  TRUE               ~ "ne pas specifié"   ))

MPS$auteur_detail <- as.factor(case_when(
                       MPS$auteur_pairs   ~ "pairs"  ,
                       MPS$auteur_parents ~ "parents",
                       MPS$Mphysique_adulte_auteur_entraineur          > 0 ~ "entraineur"         ,
                       MPS$Mphysique_adulte_auteur_entraineurassistant > 0 ~ "entraineurassistant",
                       MPS$Mphysique_adulte_auteur_prepaphysique       > 0 ~ "prepaphysique"      ,
                       MPS$Mphysique_adulte_auteur_medecin             > 0 ~ "medecin"            ,
                       MPS$Mphysique_adulte_auteur_psy                 > 0 ~ "psy"                ,
                       MPS$Mphysique_adulte_auteur_arbitre             > 0 ~ "arbitre"            ,
                       MPS$Mphysique_adulte_auteur_autre               > 0 ~ "autre"              ,
                       TRUE               ~ "ne pas specifié"   ))
```
  

## Statistiques Descriptives 

### 1. Les grands groupes

```{r}
descriptives(MPS, c("auteur"), freq=TRUE)
```


### 2. Les grands groupes mais adultes detaillés

```{r}
descriptives(MPS, c("auteur_detail"), freq=TRUE)
```

Entraineurassistant et surtout entraineur (+ un autre) sont les seuls auteurs adultes, ça pourrait changer pour les autres maltraitances.


### 3. Que les adultes detaillés

```{r}
MPS %>% filter(auteur=="adulte") %>% descriptives(c("auteur_detail"), freq=TRUE)
```

----------------------------------------------------------------------------

# PSY

```{r}
TOUT$PSY <- TOUT$Mpsy_paire_ignoré_item1 > 0 | TOUT$Mpsy_paire_investissement_item2 > 0 |
            TOUT$Mpsy_paire_critique_perf_item3 > 0 | TOUT$Mpsy_paire_apparence_item4 > 0 |
            TOUT$Mpsy_paire_rumeur_item5 > 0 | TOUT$Mpsy_paire_humiliation_item6 > 0 |
            TOUT$Mpsy_paire_menace_exclusion_item7 > 0 | TOUT$mpsy_paire_menace_physique_item8 > 0 |
            TOUT$Mpsy_paire_encourager_humiliation_item9 > 0 | TOUT$mpsy_paire_limite_contacte_item10 > 0 |

            TOUT$Mpsy_adulte_ignoer_item1 > 0 | TOUT$mpsy_adulte_critique_invesstissement_item2 > 0 |
            TOUT$mpsy_adulte_critique_perf_item2 > 0 | TOUT$mpsy_adulte_critiquer_apparence_item3 > 0 |
            TOUT$mpsy_adulte_rumeur_item4 > 0 | TOUT$mpsy_adulte_ridiculiser_item5 > 0 |
            TOUT$Mpsy_adulte_crier_dessus_item6 > 0 | TOUT$mpsy_adulte_menace_expulsion_item7 > 0 |
            TOUT$mpsy_adulte_menacephysi_item8 > 0 | TOUT$mpsy_adulte_humiliation_autrui_item9 > 0 |
            TOUT$mpsy_adulte_limitation_contact_item10 > 0 | TOUT$mpsy_adulte_jouer_blesser_item11 > 0 |
            TOUT$mpsy_adulte_entrainer_a_vomir_item12 > 0 | TOUT$mpsy_adulte_dopage_item13 > 0 |
            TOUT$mpsy_adulte_poids_ideal_item13 > 0 |

            TOUT$Mpsy_parent_ignorer_item1 > 0 | TOUT$mpsy_parent_invesstissment_item2 > 0 |
            TOUT$mpsy_parent_critique_perf_item3 > 0 | TOUT$Mpsy_parent_critique_corps_item4 > 0 |
            TOUT$mpsy_parent_rumeur_item5 > 0 | TOUT$mpsy_parent_ridiculisà_perf_item6 > 0 |
            TOUT$mpsy_parent_crier_dessus_item7 > 0 | TOUT$Mpsy_parent_menace_physique_item8 > 0 | 
            TOUT$Mpsy_parent_blesser_adversaire_item9 > 0 | TOUT$Mpsy_parent_limite_contact_item10 > 0 | 
            TOUT$Mpsy_parent_blessé_soi_mm_item11 > 0 | TOUT$mpsy_parent_vomir_item12 > 0 | 
            TOUT$mpsy_parent_dopage_item13 > 0 | TOUT$Mpsy_parent_poids_ideal_item14 > 0 
  
TOUT$PSY <- if_else(TOUT$PSY, 1, 0)
PSY <- filter(TOUT, PSY==1)
```

## Recoder

```{r}
PSY$auteur_pairs   <- PSY$Mpsy_paire_ignoré_item1 > 0 | PSY$Mpsy_paire_investissement_item2 > 0 |
                      PSY$Mpsy_paire_critique_perf_item3 > 0 | PSY$Mpsy_paire_apparence_item4 > 0 |
                      PSY$Mpsy_paire_rumeur_item5 > 0 | PSY$Mpsy_paire_humiliation_item6 > 0 |
                      PSY$Mpsy_paire_menace_exclusion_item7 > 0 | PSY$mpsy_paire_menace_physique_item8 > 0 |
                      PSY$Mpsy_paire_encourager_humiliation_item9 > 0 | PSY$mpsy_paire_limite_contacte_item10 > 0 

PSY$auteur_parents <- PSY$Mpsy_parent_ignorer_item1 > 0 | PSY$mpsy_parent_invesstissment_item2 > 0 |
                      PSY$mpsy_parent_critique_perf_item3 > 0 | PSY$Mpsy_parent_critique_corps_item4 > 0 |
                      PSY$mpsy_parent_rumeur_item5 > 0 | PSY$mpsy_parent_ridiculisà_perf_item6 > 0 |
                      PSY$mpsy_parent_crier_dessus_item7 > 0 | PSY$Mpsy_parent_menace_physique_item8 > 0 | 
                      PSY$Mpsy_parent_blesser_adversaire_item9 > 0 | PSY$Mpsy_parent_limite_contact_item10 > 0 | 
                      PSY$Mpsy_parent_blessé_soi_mm_item11 > 0 | PSY$mpsy_parent_vomir_item12 > 0 | 
                      PSY$mpsy_parent_dopage_item13 > 0 | PSY$Mpsy_parent_poids_ideal_item14 > 0 

PSY$auteur_adulte  <- PSY$Mpsy_adulte_ignoer_item1 > 0 | PSY$mpsy_adulte_critique_invesstissement_item2 > 0 |
                      PSY$mpsy_adulte_critique_perf_item2 > 0 | PSY$mpsy_adulte_critiquer_apparence_item3 > 0 |
                      PSY$mpsy_adulte_rumeur_item4 > 0 | PSY$mpsy_adulte_ridiculiser_item5 > 0 |
                      PSY$Mpsy_adulte_crier_dessus_item6 > 0 | PSY$mpsy_adulte_menace_expulsion_item7 > 0 |
                      PSY$mpsy_adulte_menacephysi_item8 > 0 | PSY$mpsy_adulte_humiliation_autrui_item9 > 0 |
                      PSY$mpsy_adulte_limitation_contact_item10 > 0 | PSY$mpsy_adulte_jouer_blesser_item11 > 0 |
                      PSY$mpsy_adulte_entrainer_a_vomir_item12 > 0 | PSY$mpsy_adulte_dopage_item13 > 0 |
                      PSY$mpsy_adulte_poids_ideal_item13 > 0 



PSY$auteur <- as.factor(case_when(PSY$auteur_pairs   ~ "pairs"  ,
                                  PSY$auteur_parents ~ "parents",
                                  PSY$auteur_adulte  ~ "adulte" ,
                                  TRUE               ~ "ne pas specifié"   ))  # ce niveau ne occure pas, OK.
```

```{r}
PSY$auteur_detail <- as.factor(case_when(
                       PSY$auteur_pairs   ~ "pairs"  ,
                       PSY$auteur_parents ~ "parents",
                       
                       PSY$mpsy_adulte_auteur_2 >0 | PSY$mpsy_adulte_auteur_entraineur >0 |
                       PSY$mpsy_adulte_auteur_entraineur_2 > 0 ~ "entraineur"         ,
                       PSY$mpsy_adulte_entraineurassistant >0 | PSY$mpsy_adulte_auteur_entraineur_assistant >0 |
                       PSY$mpsy_adulte_auteur_assist_coach > 0 ~ "entraineurassistant",
                       PSY$mpsy_adulte_prepaphy >0 | PSY$mpsy_adulte_auteur_prepaphy >0 |
                       PSY$mpsy_adulte_auteur_prepaphy_2 > 0   ~ "prepaphysique"        ,
                       PSY$mpsy_adulte_medecin >0 | PSY$mpsy_adulte_auteur_medecin >0 |
                       PSY$mpsy_adulte_equipe_medical> 0       ~ "medecin"                  ,
                       PSY$mpsy_adulte_auteur_psychologue >0 | PSY$mpsy_adulte_auteur_psy >0 |
                       PSY$mpsy_adulte_auteur_psychologue > 0  ~ "psy"                ,
                       PSY$mpsy_adulte_auteur_arbitre >0 | PSY$mpsy_adulte_auteur_arbitre_2 >0 |
                       PSY$mpsy_adulte_auteur_arbitre_3 > 0    ~ "arbitre"            ,
                       PSY$mpsy_adulte_auteur_autre >0 | PSY$mpsy_adulte_auteur_autre_2 >0 |
                       PSY$mpsy_adulte_auteur_autre_3 > 0      ~ "autre"              , 
                       
                       TRUE               ~ "ne pas specifié"   ))  
```
  
- mpsy_adulte_auteur_2 est l'entraineur, correct ?
- il y a 1 cas "ne pas specifié", on ne sait que *ignoré* par un *adulte*

## Statistiques Descriptives 

### 1. Les grands groupes

```{r}
descriptives(PSY, c("auteur"), freq=TRUE)
```


### 2. Les grands groupes mais adultes detaillés

```{r}
descriptives(PSY, c("auteur_detail"), freq=TRUE)
```


### 3. Que les adultes detaillés

```{r}
PSY %>% filter(auteur=="adulte") %>% descriptives(c("auteur_detail"), freq=TRUE)
```

-----------------------------------------------------------------------------

# NEG

```{r}
TOUT$NEG <- TOUT$Neg_adulte_entrainer_blesse_item1 > 0 | TOUT$neg_adulte_dopage_soutenu_item2 > 0 |
            TOUT$neg_adulte_poids_ideal_item3 > 0      | TOUT$Neg_adulte_louper_ecole_item4 > 0   |
            TOUT$Neg_adulte_laisser_humilier_item5 > 0 |

            TOUT$Neg_parent_laisser_entrainer_blesser_item1 > 0 | TOUT$Neg_parent_dopage_item2 > 0 |
            TOUT$Neg_parent_poids_ideal_item3 > 0               | TOUT$Neg_parent_arret_ecole_item4 > 0 |
            TOUT$neg_parent_laisser_humilier_autrui_item5 > 0

TOUT$NEG <- if_else(TOUT$NEG, 1, 0)

NEG <- filter(TOUT, NEG==1)
```

 
## Recoder

```{r}
# grep -i neg VariablesEtc.txt |grep -i parent|grep -i item :
NEG$auteur_parents <- NEG$Neg_parent_laisser_entrainer_blesser_item1 > 0 | NEG$Neg_parent_dopage_item2 > 0      |
                      NEG$Neg_parent_poids_ideal_item3 > 0               | NEG$Neg_parent_arret_ecole_item4 > 0 |
                      NEG$neg_parent_laisser_humilier_autrui_item5 > 0

# grep -i neg VariablesEtc.txt |grep -i adult|grep -i item  :
NEG$auteur_adulte  <- NEG$Neg_adulte_entrainer_blesse_item1 > 0 | NEG$neg_adulte_dopage_soutenu_item2 |
                      NEG$neg_adulte_poids_ideal_item3      > 0 | NEG$Neg_adulte_louper_ecole_item4   |
                      NEG$Neg_adulte_laisser_humilier_item5
  
NEG$auteur <- as.factor(case_when(NEG$auteur_parents ~ "parents",
                                  NEG$auteur_adulte  ~ "adulte" ,
                                  TRUE               ~ "ne pas specifié"   ))    # seulement test ... y n'a pas "ne pas specifié", OK 

NEG$auteur_detail <- as.factor(case_when(
                       NEG$auteur_parents ~ "parents",
                       NEG$Neg_adulte_auteur_entraineur          > 0 ~ "entraineur"         ,
                       NEG$neg_adulte_auteur_entraineur_assist   > 0 ~ "entraineurassistant",
                       NEG$Neg_adulte_prepa_physique             > 0 ~ "prepaphysique"      ,
                       NEG$Neg_adulte_medecin                    > 0 ~ "medecin"            ,
                       NEG$neg_adulte_psy                        > 0 ~ "psy"                ,
                       NEG$Neg_adulte_arbitre                    > 0 ~ "arbitre"            ,
                       NEG$Neg_adulte_auteur_autre               > 0 ~ "autre"              ,
                       is.na(NEG$Neg_adulte_auteur_autre)            ~ NA              ,
                       TRUE               ~ "ne pas specifié"   ))   # seulement test ... y n'a pas "ne pas specifié", OK 
```


## Statistiques Descriptives 

### 1. Les grands groupes

```{r}
descriptives(NEG, c("auteur"), freq=TRUE)
```


### 2. Les grands groupes mais adultes detaillés

```{r}
descriptives(NEG, c("auteur_detail"), freq=TRUE)
```

Ne plus qu'entraineurassistant et entraineur (+ un autre) comme pour MPS


### 3. Que les adultes detaillés

```{r}
NEG %>% filter(auteur=="adulte") %>% descriptives(c("auteur_detail"), freq=TRUE)
```

----------------------------------------------------------------------------------

# SEX

```{r}
# grep -i sex VariablesEtc.txt |grep -i item :
TOUT$SEX <- TOUT$Msex_paire_remarque_apparence_item1 > 0    | TOUT$Msex_paire_proposition_sex_item2 > 0  |
            TOUT$msex_paire_exhibitionisme_item3 > 0        | TOUT$msex_paire_photo_intime_item4 > 0     |
            TOUT$msex_paire_attouchement_item5 > 0          | TOUT$Msex_paire_embrasser_item6 > 0        |
            TOUT$msex_paire_frotter_partie_intime_item7 > 0 | TOUT$msex_paire_viol_penetration_item7 > 0 |
            TOUT$Msex_paire_avec_sans_penetration_non_consentie_item8 > 0    |

            TOUT$Msex_adulte_remarque_sex_item1 > 0             | TOUT$msex_adulte_envoi_image_sex_item2 > 0       |
            TOUT$Msex_adulte_exhibition_partie_intime_item2 > 0 | 
            TOUT$msex_adulte_photo_partie_intime_item3 > 0   | TOUT$msex_adulte_force.a_toucher_item3 > 0          | 
            TOUT$msex_adulte_toucher_malalaise_item4 > 0     |
            TOUT$msex_adulte_embrasser_bouche_item5 > 0         | TOUT$Msex_adulte_frotter_partie_intime_item6 > 0 |
            TOUT$Msex_adulte_tentation_relation_sex_item7 > 0   | TOUT$Msex_adulte_forcer_relation_sex_avec_sans_pene_item8 > 0 
  
TOUT$SEX <- if_else(TOUT$SEX, 1, 0)

SEX <- filter(TOUT, SEX==1)
```

 
## Recoder

```{r}
SEX$auteur_paire   <- SEX$Msex_paire_remarque_apparence_item1 > 0    | SEX$Msex_paire_proposition_sex_item2 > 0  |
                      SEX$msex_paire_exhibitionisme_item3 > 0        | SEX$msex_paire_photo_intime_item4 > 0     |
                      SEX$msex_paire_attouchement_item5 > 0          | SEX$Msex_paire_embrasser_item6 > 0        |
                      SEX$msex_paire_frotter_partie_intime_item7 > 0 | SEX$msex_paire_viol_penetration_item7 > 0 |
                      SEX$Msex_paire_avec_sans_penetration_non_consentie_item8 > 0  

SEX$auteur_adulte  <- SEX$Msex_adulte_remarque_sex_item1 > 0             | SEX$msex_adulte_envoi_image_sex_item2 > 0       |
                      SEX$Msex_adulte_exhibition_partie_intime_item2 > 0 |
                      SEX$msex_adulte_photo_partie_intime_item3 > 0      | SEX$msex_adulte_force.a_toucher_item3 > 0          | 
                      SEX$msex_adulte_toucher_malalaise_item4 > 0        |
                      SEX$msex_adulte_embrasser_bouche_item5 > 0         | SEX$Msex_adulte_frotter_partie_intime_item6 > 0 |
                      SEX$Msex_adulte_tentation_relation_sex_item7 > 0   | SEX$Msex_adulte_forcer_relation_sex_avec_sans_pene_item8 > 0 
 
SEX$auteur <- as.factor(case_when(SEX$auteur_paire   ~ "paire",
                                  SEX$auteur_adulte  ~ "adulte" ,
                                  TRUE               ~ "ne pas specifié"   ))  # y n'a pas ce niveau, OK
```

```{r}
SEX$auteur_detail <- as.factor(case_when(
                       SEX$auteur_paire                                                                ~ "paire",
                       
                       SEX$Msex_adulte_auteur_entraineur    > 0 | SEX$msex_adulte_auteur_entraineur_assis > 0 |
                      SEX$Msex_adulte_auteur_entraineur_2  > 0 | SEX$msex_adulte_auteur_entraineur_assis_2 > 0 
                                                                                                       ~ "entraineur",   
                       SEX$msex_adulte_auteur_prepa_physique > 0                                        ~ "prepaphysique",
                       SEX$Msex_adulte_auteur_medecin       > 0 | SEX$msex_adulte_auteur_medecin   > 0 ~ "medecin" ,     

                       SEX$msex_adulte_auteur_psy           > 0 | SEX$msex_adulte_auteur_psy_2     > 0 ~ "psy",          
                       SEX$msex_adulte_auteur_arbitre       > 0 | SEX$msex_adulte_auteur_arbitre_2 > 0 ~ "arbitre",     
                       SEX$msex_adulte_auteur_autre         > 0 | SEX$msex_adulte_auteur_autre_2   > 0 ~ "autre",
                       TRUE               ~ "ne pas specifié"   ))
```

- y n'a pas "entraineurassistant" pourquoi ??
- msex_adulte_auteur_entraineur_assis/2 je compte comme "msex_adulte_auteur_entraineur", OK ? 


## Statistiques Descriptives 

### 1. Les grands groupes

```{r}
descriptives(SEX, c("auteur"), freq=TRUE)
```


### 2. Les grands groupes mais adultes detaillés

```{r}
descriptives(SEX, c("auteur_detail"), freq=TRUE)
```

- ne plus qu'entraineurassistant et entraineur (+ un autre) comme pour MPS
- mais il y a 3 cas "ne pas specifié", je les ai examiné:

```{r}
#View(filter(SEX, auteur_detail=="ne pas specifié"))
```

Et en fait, auteur adulte est clair, mais l'auteur n'était pas specifié davantage (même pas "autre" était coché, "ne pas specifié" est ma conclusion à moi). 

### 3. Que les adultes detaillés

```{r}
SEX %>% filter(auteur=="adulte") %>% descriptives(c("auteur_detail"), freq=TRUE)
```

Les même 3 "ne pas specifié", c'est clair.