---
title: "Tableau1.Rmd"
author: "Christoph"
date: "2023-10-06"
output:
  word_document:
    toc: no
    toc_depth: '3'
  pdf_document:
    latex_engine: xelatex
    toc: no
    toc_depth: 3
    extra_dependencies: []
    keep_tex: yes
geometry: margin=0.5cm
---


# Libraries

```{r, comment=FALSE, warning=FALSE, message=FALSE}
library(xlsx)                                         # Fichiers Excel
#library(jmv)                                          # Analyses Jamovi
library(dplyr)                                        # filter etc.
#library(tigerstats)                                   # beaux tableaux croisés
```


# Données

## Lire

```{r}
setwd("/Users/christophpahl/Bureau/Travail+Hobby/Statistiques/Théo")
TOUT <- read.xlsx("MA_Theo_tableau1-ed.xlsx", sheetName ="Feuil1")    # Copié Sport_catégorie dedans du 2èm Excel
```


## Afficher

(sur écran mais pas dans le PDF ou word)

```{r}
View(TOUT)
#colnames(TOUT)   # Noms des Variables
```


# Tableau 1

je donne pour chaque catégorie dans la forme des plusieurs petits tableaux:

- 1: Tableau 1 colonne 1, Taille échantillon (N=881), N
- 2: Tableau 1 colonne 1, Taille échantillon, %
- 3: Tableau 1 colonnes 3, 4, 5; N
- 4: Tableau 1 colonnes 3, 4, 5; %

```{r}
Tableau1Col234 <- function(cat){
  print(noquote(paste("====================================================",cat,": ======================================================")))

  tab <- table(TOUT[,cat]) 
  print(tab)
  print( round(100*prop.table(tab),1)) 
 
  tab <- table(TOUT[,cat], TOUT$sexe_genre) 
  print(tab)
  print( round(100*prop.table(tab),1)) 
  
  print(noquote(""))
}

Tableau1Col234("Categorie_age")
Tableau1Col234("Sport_categorie")
Tableau1Col234("niveau_de_pratique")
Tableau1Col234("avant_12_ans")
```

- La plupart ont commencé avant 12 ans, c'était à l'invers avec les vielles données! Tout sait si ça est correct? 
- Aussi il y a bc. plus de jeunes filles qu'après, c'est interéssant (forcées par leus parents?).
