---
title: "Théo12-Nouv.Rmd"
author: "Christoph"
date: "2023-10-05..07"
output:
  pdf_document:
    latex_engine: xelatex
    toc: no
    toc_depth: 3
    extra_dependencies: []
    keep_tex: yes
  word_document:
    toc: no
    toc_depth: '3'
geometry: margin=0.5cm
---


# Libraries

```{r, comment=FALSE, warning=FALSE, message=FALSE}
library(xlsx)                                         # Fichiers Excel
library(jmv)                                          # Analyses Jamovi
library(dplyr)                                        # filter etc.
#library(tigerstats)                                   # beaux tableaux croisés
```


# Données

## Lire

```{r}
setwd("/Users/christophpahl/Bureau/Travail+Hobby/Statistiques/Théo")
TOUT <- read.xlsx("MA_Theo_tableau1-ed.xlsx", sheetName ="Feuil1")    # Copié Sport_catégorie dedans du 2èm
```


## Afficher

(sur écran mais pas dans le PDF ou word)

```{r}
#View(TOUT)
#colnames(TOUT)   # Noms des Variables
```


# Calcul des Prévalences

Pour les prévalences de MPS (etc.) dans les différents classes sociodémographiques il faut 

- d'abord filtrer la classe
- puis décrire ma nouvelle variable MPS (etc.) oui/non


```{r}
inv.table <- function(maltyp, categorie, titres) {
  print(noquote(""))
  print(noquote(paste( "------------ Tableau cas/non-cas pour la catégorie ",categorie," : ------------------" )))
  #print("titres="      ); print(titres)

  col1 <- c( sum(    filter(TOUT, !!as.symbol(categorie) == titres[1])[maltyp], na.rm=TRUE), 
             sum(1 - filter(TOUT, !!as.symbol(categorie) == titres[1])[maltyp], na.rm=TRUE) ) 
  df <-  data.frame(col1)

  for (i in 2:length(titres) ) {  
    col <- c( sum(    filter(TOUT, !!as.symbol(categorie) == titres[i])[maltyp], na.rm=TRUE), 
              sum(1 - filter(TOUT, !!as.symbol(categorie) == titres[i])[maltyp], na.rm=TRUE) ) 
    df <- cbind(df,col)
   }
  rownames(df) = c(paste(maltyp,"oui"), paste(maltyp,"no"))
  colnames(df) <- titres
  print(df)
  return(df)
}

prevalences <- function(it, fisher=FALSE){
  print(noquote("Prévalences selon cette catégorie:"))
  print( it[1,]/(it[1,]+it[2,]) )
  print(noquote(""))
  #
  if(fisher) {
    print(fisher.test(it) )   #, simulate.p.value=TRUE)  # ganz exakt braucht zuviel Speicher
  }else{
    print(chisq.test(it))
  }
}

tab_prev <- function(maltyp){
  print(noquote(paste("========================== maltraitance",maltyp,": ===================================")))
  
  prev_age <- inv.table(maltyp, "Categorie_age", c("16-19 ans","20-23 ans","24 ans et plus"))         # titre automatique ne vaut pas
  prevalences(prev_age)

  prev_sexe <- inv.table(maltyp, "sexe_genre", c("Une fille","Un garçon","Les catégories ne me correspondent pas"))   # 
  prevalences(prev_sexe,TRUE)

  prev_sport <- inv.table(maltyp, "Sport_categorie", c("Sport endurance", "Sport indiv", "Sport artistique", "Basketball", "Sport equipe", "Autre", "Sport combat", "Sport endurance", "Football"))   # 
  prevalences(prev_sport)

  prev_niveau <- inv.table(maltyp, "niveau_de_pratique", c("National", "Régional", "Autre", 
                                  "International", "Inter-régional (inter-cantonal)", "Régional (cantonal)"))   # 
  prevalences(prev_niveau)

  prev_12ans <- inv.table(maltyp, "avant_12_ans", c("Oui", "Non"))   # 
  prevalences(prev_12ans)
}
```


# MPS

```{r}
avait <- function(item){
  #(item != "Jamais" & item != "Pas de réponse" & item != "Pas du tout") | item =="Oui"
  return( ifelse(item != "Jamais" & item != "0",1,0) )   # "0" occure seulement pour TOUT$mpsy_parent_invesstissment_item2 
}
```


```{r}
TOUT$mps <- avait(TOUT$Mphysique_pairs_item1)                 + avait(TOUT$Mphysique_paire_item2)         +
            avait(TOUT$Mphysique_paire_item3)     +

            avait(TOUT$Mphysique_adulte_secoue_agrippe_item1) + avait(TOUT$Mphysique_adulte_frappe_item2) + 
            avait(TOUT$Mphysique_adulte_etouffe_item3)    +
  
            avait(TOUT$Mphysique_parent_secoue)               + avait(TOUT$Mphysique_parent_frappe)       + 
            avait(TOUT$Mphysique_parent_ettoufe)

TOUT$MPS <- if_else(TOUT$mps>0, 1, 0)

MPS <- filter(TOUT, MPS==1)
```

---
#Pour donner une idée pour une mésure ne pas à bas seuil je liste pour chaque participant la somme des entrées $\neq$ 0:
#
#```{r}
#TOUT$mps 
#```
#
#(cette idée est assez grossière, par exemple "1 fois" est compté exactement comme "souvent". Il faudra discuter pour en trouver une #meilleure)
---

Au total: 344 des 781 participants ont subi au moins une MPS.


## Statistiques Descriptives 

```{r}
descriptives(MPS, c( "Categorie_age", "sexe_genre", "Sport_categorie", "niveau_de_pratique"
                     , "avant_12_ans" 
  ), 
             freq=TRUE)
```


## Prévalences

Prévalences sont les  fréquences de MPS dans les différentes classes sociodémographiques.

```{r}
tab_prev("MPS")
```


# PSY

```{r}
TOUT$psy <- avait(TOUT$Mpsy_paire_ignoré_item1) + avait(TOUT$Mpsy_paire_investissement_item2) +   # ~ nouvel Exel
            avait(TOUT$Mpsy_paire_critique_perf_item3) + avait(TOUT$Mpsy_paire_apparence_item4) +
            avait(TOUT$Mpsy_paire_rumeur_item5) + avait(TOUT$Mpsy_paire_humiliation_item6) +
            avait(TOUT$Mpsy_paire_menace_exclusion_item7) + avait(TOUT$mpsy_paire_menace_physique_item8) +
            avait(TOUT$Mpsy_paire_encourager_humiliation_item9) + avait(TOUT$mpsy_paire_limite_contacte_item10) +

            avait(TOUT$Mpsy_adulte_ignoer_item1) + avait(TOUT$mpsy_adulte_critique_invesstissement_item2) +   # ~ nouvel Exel
            avait(TOUT$mpsy_adulte_critique_perf_item2) + avait(TOUT$mpsy_adulte_critiquer_apparence_item3) +
            avait(TOUT$mpsy_adulte_rumeur_item4) + avait(TOUT$mpsy_adulte_ridiculiser_item5) +
            avait(TOUT$Mpsy_adulte_crier_dessus_item6) + avait(TOUT$mpsy_adulte_menace_expulsion_item7) +
            avait(TOUT$mpsy_adulte_menacephysi_item8) + avait(TOUT$mpsy_adulte_humiliation_autrui_item9) +
            avait(TOUT$mpsy_adulte_limitation_contact_item10) + avait(TOUT$mpsy_adulte_jouer_blesser_item11) +
            avait(TOUT$mpsy_adulte_entrainer_a_vomir_item12) + avait(TOUT$mpsy_adulte_dopage_item13) +
            avait(TOUT$mpsy_adulte_poids_ideal_item13) +

            avait(TOUT$Mpsy_parent_ignorer_item1) + avait(TOUT$mpsy_parent_invesstissment_item2) +   # ~ nouvel Exel
            # item2 pas encodé comme les autres
            avait(TOUT$mpsy_parent_critique_perf_item3) +
  avait(TOUT$Mpsy_parent_critique_corps_item4) +
            avait(TOUT$mpsy_parent_rumeur_item5) + avait(TOUT$mpsy_parent_ridiculisà_perf_item6) +
  
            avait(TOUT$mpsy_parent_crier_dessus_item7) + avait(TOUT$Mpsy_parent_menace_physique_item8) + 
            avait(TOUT$Mpsy_parent_blesser_adversaire_item9) + avait(TOUT$Mpsy_parent_limite_contact_item10) + 
            avait(TOUT$Mpsy_parent_blessé_soi_mm_item11) + avait(TOUT$mpsy_parent_vomir_item12) + 
            avait(TOUT$mpsy_parent_dopage_item13) + avait(TOUT$Mpsy_parent_poids_ideal_item14)
  
TOUT$PSY <- if_else(TOUT$psy > 0, 1, 0)
PSY <- filter(TOUT, PSY==1)
```

711 ont subi au moins une maltraitance psychologique!


## Statistiques Descriptives 

```{r}
descriptives(PSY, c("Categorie_age","sexe_genre","Sport_categorie","niveau_de_pratique","avant_12_ans"), 
             freq=TRUE)
```


## Prévalences

```{r}
tab_prev("PSY")
```


# NEG

```{r}
TOUT$neg <- avait(TOUT$negadulte_item._cat_1) + avait(TOUT$negadulte_item2_cat_1) +
            avait(TOUT$negadulte_item_3_cat_1) > avait(TOUT$Neg_adulte_louper_ecole_item4) +
            avait(TOUT$Neg_adulte_laisser_humilier_item5) +

            avait(TOUT$Neg_parent_laisser_entrainer_blesser_item1) + avait(TOUT$Neg_parent_dopage_item2) +
            avait(TOUT$Neg_parent_poids_ideal_item3) +              avait(TOUT$Neg_parent_arret_ecole_item4) +
            avait(TOUT$neg_parent_laisser_humilier_autrui_item5) 

TOUT$NEG <- if_else(TOUT$neg > 0, 1, 0)

NEG <- filter(TOUT, NEG==1)
```

117 ont subi NEG.

## Statistiques Descriptives 

```{r}
descriptives(NEG, c("Categorie_age","sexe_genre","Sport_categorie","niveau_de_pratique","avant_12_ans"), 
             freq=TRUE)
```


## Prévalences

```{r}
tab_prev("NEG")
```


# SEX

```{r}
TOUT$sex <- avait(TOUT$Msex_paire_remarque_apparence_item1)    + avait(TOUT$Msex_paire_proposition_sex_item2)  +
            avait(TOUT$msex_paire_exhibitionisme_item3)        + avait(TOUT$msex_paire_photo_intime_item4)     +
            avait(TOUT$msex_paire_attouchement_item5)          + avait(TOUT$Msex_paire_embrasser_item6)        +
            avait(TOUT$msex_paire_frotter_partie_intime_item7) + avait(TOUT$msex_paire_viol_penetration_item7) +
            avait(TOUT$Msex_paire_avec_sans_penetration_non_consentie_item8)    +

            avait(TOUT$Msex_adulte_remarque_sex_item1)             + avait(TOUT$msex_adulte_envoi_image_sex_item2)       +
            avait(TOUT$Msex_adulte_exhibition_partie_intime_item_3_categorie_2) + 
            avait(TOUT$msex_adulte_photo_partie_intime_item_4_categorie_3) +
            avait(TOUT$msex_adulte_force.a_toucher_item_5_categorie_4)          +                                                      
            avait(TOUT$msex_adulte_toucher_malalaise_Item6_categorie_5)     +
            avait(TOUT$msex_adulte_embrasser_bouche_Item_7_categorie_5)         +            
            avait(TOUT$Msex_adulte_frotter_partie_intime_item_8_categorie_5) +
            avait(TOUT$Msex_adulte_tentation_relation_sex_item_9_categorie_6)   + 
            avait(TOUT$Msex_adulte_forcer_relation_sex_avec_sans_pene_item8) 
  
TOUT$SEX <- if_else(TOUT$sex > 0, 1, 0)

SEX <- filter(TOUT, SEX==1)
```

178 ont subi SEX.


## Statistiques Descriptives 

```{r}
descriptives(SEX, c("Categorie_age","sexe_genre","Sport_categorie","niveau_de_pratique","avant_12_ans"), 
             freq=TRUE)
```


## Prévalences

```{r}
tab_prev("SEX")
```



