---
title: "Théo"
author: "Christoph"
date: "2023-05-02..05"
output:
  pdf_document:
    latex_engine: xelatex
    toc: no
    toc_depth: 3
    extra_dependencies: []
    keep_tex: yes
geometry: margin=0.5cm
---

---
#    latex-engine: xelatex
---

# Libraries

```{r, comment=FALSE, warning=FALSE, message=FALSE}
library(xlsx)                                         # Fichiers Excel
library(jmv)                                          # Analyses Jamovi
library(dplyr)                                        # filter etc.
#library(tigerstats)                                   # beaux tableaux croisés
```


# Données

## Lire

```{r}
setwd("/Users/christophpahl/Bureau/Travail+Hobby/Statistiques/Théo")
TOUT <- read.xlsx("new_polished_itemname-CHP.xlsx", sheetName ="Sheet1")[1:506]  # colonnes vides à la fin
```


## Afficher

(sur écran mais pas dans le PDF)

```{r}
View(TOUT)
#colnames(TOUT)   # Noms des Variables
```

# MPS

```{r}
TOUT$MPS <- TOUT$Mphysique_pairs_item1==1                 | TOUT$Mphysique_paire_item2==1         | 
                TOUT$Mphysique_paire_item3==1             | 
            TOUT$Mphysique_adulte_secoue_agrippe_item1==1 | TOUT$Mphysique_adulte_frappe_item2==1 | 
                TOUT$Mphysique_adulte_etouffe_item3==1    |
            TOUT$Mphysique_parent_secoue==1               | TOUT$Mphysique_parent_frappe==1       | 
                TOUT$Mphysique_parent_ettoufe==1

TOUT$MPS <- if_else(TOUT$MPS, 1, 0)

MPS <- filter(TOUT, MPS==1)

#View(TOUT)
```


## Statistiques Descriptives 

```{r}
descriptives(MPS, c("Categorie_age","sport_categories","sexe_genre","niveau_de_pratique","avant_12_ans"), 
             freq=TRUE)
```

Ces résultats corréspondent à ```new_polished_itemname-MP.omv``` .

Mais ces ne sont pas encore les prévalences mais plutôt les caractéristiques sociodémographiques des répondants.


# Prévalences

Pour les prévalences de MPS dans les différents classes sociodémographiques il faut 

- d'abord filtrer la classe
- puis décrire (ma nouvelle variable) MPS oui/non


```{r}
inv.table <- function(maltyp, categorie, titres) {
  print(noquote(""))
  print(noquote(paste( "------------ Tableau cas/non-cas pour la catégorie ",categorie," : ------------------" )))
  #print("titres="      ); print(titres)

  col1 <- c( sum(    filter(TOUT, !!as.symbol(categorie) == titres[1])[maltyp], na.rm=TRUE), 
             sum(1 - filter(TOUT, !!as.symbol(categorie) == titres[1])[maltyp], na.rm=TRUE) ) 
  df <-  data.frame(col1)

  for (i in 2:length(titres) ) {  
    col <- c( sum(    filter(TOUT, !!as.symbol(categorie) == titres[i])[maltyp], na.rm=TRUE), 
              sum(1 - filter(TOUT, !!as.symbol(categorie) == titres[i])[maltyp], na.rm=TRUE) ) 
    df <- cbind(df,col)
   }
  rownames(df) = c(paste(maltyp,"oui"), paste(maltyp,"no"))
  colnames(df) <- titres
  print(df)
  return(df)
}

prevalences <- function(it){
  print(noquote("Prévalences selon cette catégorie:"))
  print( it[1,]/(it[1,]+it[2,]) )
}

tab_prev <- function(maltyp){
  print(noquote(paste("========================== maltraitance",maltyp,": ===================================")))
  
  prev_age <- inv.table("MPS", "Categorie_age", c("16-19 ans ","20-23 ans","24 ans et plus"))         # titre automatique ne vaut pas
  prevalences(prev_age)

  prev_sexe <- inv.table("MPS", "sexe_genre", c("Une fille","Un garçon","Les catégories ne me correspondent pas"))   # 
  prevalences(prev_sexe)

  prev_niveau <- inv.table("MPS", "niveau_de_pratique", c("National", "Régional", "Autre", 
                                  "International", "Inter-régional (inter-cantonal)", "Régional (cantonal)"))   # 
  prevalences(prev_niveau)

  prev_12ans <- inv.table("MPS", "avant_12_ans", c(0,1))   # 
  prevalences(prev_sexe)
}
```

```{r}
tab_prev("MPS")
```


# Petites discussions

- la prévalence de MAP est de 16.8% chez les 16-19 ans, 17.5% chez les 20-23 ans et 22.5% chez les 24 ans ou plus.
- 100% prevalence dans la catégorie ```Les catégories ne me correspondent pas``` - mais il n'y avait qu'un seul cas.
