---
title: "Théo12-Nouv.Rmd"
author: "Christoph"
date: "2023-10-05..."
output:
  word_document:
    toc: no
    toc_depth: '3'
  pdf_document:
    latex_engine: xelatex
    toc: no
    toc_depth: 3
    extra_dependencies: []
    keep_tex: yes
geometry: margin=0.5cm
---


# Libraries

```{r, comment=FALSE, warning=FALSE, message=FALSE}
library(xlsx)                                         # Fichiers Excel
library(jmv)                                          # Analyses Jamovi
library(dplyr)                                        # filter etc.
#library(tigerstats)                                   # beaux tableaux croisés
```


# Données

## Lire

```{r}
setwd("/Users/christophpahl/Bureau/Travail+Hobby/Statistiques/Théo")
TOUT <- read.xlsx("MA_Theo_tableau1-ed.xlsx", sheetName ="Feuil1")    # Copié Sport_catégorie dedans du 2èm
```


## Afficher

(sur écran mais pas dans le PDF ou word)

```{r}
View(TOUT)
#colnames(TOUT)   # Noms des Variables
```


# Calcul des Prévalences

Pour les prévalences de MPS (etc.) dans les différents classes sociodémographiques il faut 

- d'abord filtrer la classe
- puis décrire ma nouvelle variable MPS (etc.) oui/non


```{r}
inv.table <- function(maltyp, categorie, titres) {
  print(noquote(""))
  print(noquote(paste( "------------ Tableau cas/non-cas pour la catégorie ",categorie," : ------------------" )))
  #print("titres="      ); print(titres)

  col1 <- c( sum(    filter(TOUT, !!as.symbol(categorie) == titres[1])[maltyp], na.rm=TRUE), 
             sum(1 - filter(TOUT, !!as.symbol(categorie) == titres[1])[maltyp], na.rm=TRUE) ) 
  df <-  data.frame(col1)

  for (i in 2:length(titres) ) {  
    col <- c( sum(    filter(TOUT, !!as.symbol(categorie) == titres[i])[maltyp], na.rm=TRUE), 
              sum(1 - filter(TOUT, !!as.symbol(categorie) == titres[i])[maltyp], na.rm=TRUE) ) 
    df <- cbind(df,col)
   }
  rownames(df) = c(paste(maltyp,"oui"), paste(maltyp,"no"))
  colnames(df) <- titres
  print(df)
  return(df)
}

prevalences <- function(it){
  print(noquote("Prévalences selon cette catégorie:"))
  print( it[1,]/(it[1,]+it[2,]) )
  print(noquote(""))
  print(chisq.test(it))
}

tab_prev <- function(maltyp){
  print(noquote(paste("========================== maltraitance",maltyp,": ===================================")))
  
  prev_age <- inv.table(maltyp, "Categorie_age", c("16-19 ans ","20-23 ans","24 ans et plus"))         # titre automatique ne vaut pas
  prevalences(prev_age)

  prev_sexe <- inv.table(maltyp, "sexe_genre", c("Une fille","Un garçon","Les catégories ne me correspondent pas"))   # 
  prevalences(prev_sexe)

  prev_sport <- inv.table(maltyp, "Sport_categorie", c("athletisme/sport endurance", "sport individuel", "sport artistique", "basket-ball", "sport d'equipe", "autres", "sport de combat", "sport endurance", "football"))   # 
  prevalences(prev_sport)

  prev_niveau <- inv.table(maltyp, "niveau_de_pratique", c("National", "Régional", "Autre", 
                                  "International", "Inter-régional (inter-cantonal)", "Régional (cantonal)"))   # 
  prevalences(prev_niveau)

  prev_12ans <- inv.table(maltyp, "avant_12_ans", c(0,1))   # 
  prevalences(prev_12ans)
}
```

# MPS

```{r}
avait <- function(item){
  item != "Jamais" & item != "Pas de réponse"
}
```


```{r}
TOUT$mps <- avait(TOUT$Mphysique_pairs_item1)                 | avait(TOUT$Mphysique_paire_item2)         | 
                TOUT$Mphysique_paire_item3!="Pas du tout"     |

            avait(TOUT$Mphysique_adulte_secoue_agrippe_item1) | avait(TOUT$Mphysique_adulte_frappe_item2) | 
                TOUT$Mphysique_adulte_etouffe_item3=="Oui"    |
  
            avait(TOUT$Mphysique_parent_secoue)               | avait(TOUT$Mphysique_parent_frappe)       | 
                ( TOUT$Mphysique_parent_ettoufe != "Pas du tout" & ! is.na(TOUT$Mphysique_parent_ettoufe) )

TOUT$MPS <- if_else(TOUT$mps, 1, 0)

MPS <- filter(TOUT, MPS==1)
```

## Statistiques Descriptives 

```{r}
descriptives(MPS, c( "Categorie_age",
  "sexe_genre", "Sport_categorie", "niveau_de_pratique"
                     , "avant_12_ans" 
  ), 
             freq=TRUE)
```

ça a changé, maintenant la plupart a commencé avant 12 ans - tu sais certainement si cela est correct?

Mais ces ne sont pas encore les prévalences mais plutôt les frequences des caractéristiques sociodémographiques des cas MPS.

Tous les participants ont subi au moins une maltraitance physique.


# Tableau 1

descriptives(..., c( "Categorie_age",
  "sexe_genre", "Sport_categorie", "niveau_de_pratique"
                     , "avant_12_ans" 
  ), 
             freq=TRUE)
```{r}
Tableau1Col234 <- function(cat){
   tab <- table(TOUT[,cat], TOUT$sexe_genre)
  print(                      tab    )
  print( round(100*prop.table(tab),1)) 
}

Tableau1Col234("Categorie_age")
```

## Prévalences

Prévalences sont les  frequences de MPS dans les différentes classes sociodémographiques.

```{r}
tab_prev("MPS")
```

---
## Petites discussions MPS
#- la prévalence de MAP est de 16.8% chez les 16-19 ans, 17.5% chez les 20-23 ans et 22.5% chez les 24 ans ou plus
#- 100% prevalence dans la catégorie ```Les catégories ne me correspondent pas``` - mais il n'y avait qu'un seul cas
---

# PSY

```{r}
TOUT$PSY <- TOUT$Mpsy_paire_ignoré_item1 != "Jamais" | TOUT$Mpsy_paire_investissement_item2 != "Jamais" |   # ~ nouvel Exel
            TOUT$Mpsy_paire_critique_perf_item3 != "Jamais" | TOUT$Mpsy_paire_apparence_item4 != "Jamais" |
            TOUT$Mpsy_paire_rumeur_item5 != "Jamais" | TOUT$Mpsy_paire_humiliation_item6 != "Jamais" |
            TOUT$Mpsy_paire_menace_exclusion_item7 != "Jamais" | TOUT$mpsy_paire_menace_physique_item8 != "Jamais" |
            TOUT$Mpsy_paire_encourager_humiliation_item9 != "Jamais" | TOUT$mpsy_paire_limite_contacte_item10 != "Jamais" |

            TOUT$Mpsy_adulte_ignoer_item1 != "Jamais" | TOUT$mpsy_adulte_critique_invesstissement_item2 != "Jamais" |   # ~ nouvel Exel
            TOUT$mpsy_adulte_critique_perf_item2 != "Jamais" | TOUT$mpsy_adulte_critiquer_apparence_item3 != "Jamais" |
            TOUT$mpsy_adulte_rumeur_item4 != "Jamais" | TOUT$mpsy_adulte_ridiculiser_item5 != "Jamais" |
            TOUT$Mpsy_adulte_crier_dessus_item6 != "Jamais" | TOUT$mpsy_adulte_menace_expulsion_item7 != "Jamais" |
            TOUT$mpsy_adulte_menacephysi_item8 != "Jamais" | TOUT$mpsy_adulte_humiliation_autrui_item9 != "Jamais" |
            TOUT$mpsy_adulte_limitation_contact_item10 != "Jamais" | TOUT$mpsy_adulte_jouer_blesser_item11 != "Jamais" |
            TOUT$mpsy_adulte_entrainer_a_vomir_item12 != "Jamais" | TOUT$mpsy_adulte_dopage_item13 != "Jamais" |
            TOUT$mpsy_adulte_poids_ideal_item13 != "Jamais" |

            TOUT$Mpsy_parent_ignorer_item1 != "Jamais" | TOUT$mpsy_parent_invesstissment_item2 != "Jamais" |   # ~ nouvel Exel
            TOUT$mpsy_parent_critique_perf_item3 != "Jamais" | TOUT$Mpsy_parent_critique_corps_item4 != "Jamais" |
            TOUT$mpsy_parent_rumeur_item5 != "Jamais" | TOUT$mpsy_parent_ridiculisà_perf_item6 != "Jamais" |
            TOUT$mpsy_parent_crier_dessus_item7 != "Jamais" | TOUT$Mpsy_parent_menace_physique_item8 != "Jamais" | 
            TOUT$Mpsy_parent_blesser_adversaire_item9 != "Jamais" | TOUT$Mpsy_parent_limite_contact_item10 != "Jamais" | 
            TOUT$Mpsy_parent_blessé_soi_mm_item11 != "Jamais" | TOUT$mpsy_parent_vomir_item12 != "Jamais" | 
            TOUT$mpsy_parent_dopage_item13 != "Jamais" | TOUT$Mpsy_parent_poids_ideal_item14 != "Jamais" 
  
TOUT$PSY <- if_else(TOUT$PSY, 1, 0)
PSY <- filter(TOUT, PSY==1)
```

Tout le monde a subi au moins une maltraitance psychologique!


## Statistiques Descriptives 

```{r}
descriptives(PSY, c("Categorie_age","sexe_genre","Sport_categorie","niveau_de_pratique","avant_12_ans"), 
             freq=TRUE)
```


## Prévalences

```{r}
tab_prev("PSY")
```


# NEG

```{r}
TOUT$NEG <- TOUT$negadulte_item._cat_1>=1 | TOUT$negadulte_item2_cat_1>=1 |
            TOUT$negadulte_item_3_cat_1>=1      | TOUT$Neg_adulte_louper_ecole_item4>=1   |
            TOUT$Neg_adulte_laisser_humilier_item5>=1 |

            TOUT$Neg_parent_laisser_entrainer_blesser_item1>=1 | TOUT$Neg_parent_dopage_item2>=1 |
            TOUT$Neg_parent_poids_ideal_item3>=1               | TOUT$Neg_parent_arret_ecole_item4>=1 |
            TOUT$neg_parent_laisser_humilier_autrui_item5>=1


TOUT$NEG <- if_else(TOUT$NEG, 1, 0)

NEG <- filter(TOUT, NEG==1)
```

Tout le monde a subi une maltraitance de négligence!


## Statistiques Descriptives 

```{r}
descriptives(NEG, c("Categorie_age","sexe_genre","Sport_categorie","niveau_de_pratique","avant_12_ans"), 
             freq=TRUE)
```


## Prévalences

```{r}
tab_prev("NEG")
```


# SEX

```{r}
TOUT$SEX <- TOUT$Msex_paire_remarque_apparence_item1>=1    | TOUT$Msex_paire_proposition_sex_item2>=1  |
            TOUT$msex_paire_exhibitionisme_item3>=1        | TOUT$msex_paire_photo_intime_item4>=1     |
            TOUT$msex_paire_attouchement_item5>=1          | TOUT$Msex_paire_embrasser_item6>=1        |
            TOUT$msex_paire_frotter_partie_intime_item7>=1 | TOUT$msex_paire_viol_penetration_item7>=1 |
            TOUT$Msex_paire_avec_sans_penetration_non_consentie_item8>=1    |

            TOUT$Msex_adulte_remarque_sex_item1>=1             | TOUT$msex_adulte_envoi_image_sex_item2>=1       |
            TOUT$Msex_adulte_exhibition_partie_intime_item_3_categorie_2>=1 | 
            TOUT$msex_adulte_photo_partie_intime_item_4_categorie_3>=1 |
            TOUT$msex_adulte_force.a_toucher_item_5_categorie_4>=1          |                                                      
            TOUT$msex_adulte_toucher_malalaise_Item6_categorie_5>=1     |
            TOUT$msex_adulte_embrasser_bouche_Item_7_categorie_5>=1         |            
            TOUT$Msex_adulte_frotter_partie_intime_item_8_categorie_5>=1 |
            TOUT$Msex_adulte_tentation_relation_sex_item_9_categorie_6>=1   | 
            TOUT$Msex_adulte_forcer_relation_sex_avec_sans_pene_item8>=1 
  
TOUT$SEX <- if_else(TOUT$SEX, 1, 0)

SEX <- filter(TOUT, SEX==1)
```

Tout le monde avait subi au moins 1 maltraitance sexuélle!

## Statistiques Descriptives 

```{r}
descriptives(SEX, c("Categorie_age","sexe_genre","Sport_categorie","niveau_de_pratique","avant_12_ans"), 
             freq=TRUE)
```


## Prévalences

```{r}
tab_prev("SEX")
```



