---
title: "Théo3count.Rmd Question 3 Count, pas Sum"
author: "Christoph"
date: "2023-08-30,31"
output:
  pdf_document:
    latex_engine: xelatex
    toc: no
    toc_depth: 3
    extra_dependencies: []
    keep_tex: yes
  word_document:
    toc: no
    toc_depth: '3' 
geometry: margin=0.5cm
---


# Libraries

```{r, comment=FALSE, warning=FALSE, message=FALSE}
library(xlsx)                                         # Fichiers Excel
library(jmv)                                          # Analyses Jamovi
library(dplyr)                                        # filter etc.
#library(matrixStats)                                 # rowMaxs - que pour matrix, pas dataframe
```


# Données

## Lire 

```{r}
setwd("/Users/christophpahl/Bureau/Travail+Hobby/Statistiques/Théo")

#TOUT <- read.xlsx("QEMS_all-corr.xlsx", sheetName ="sheet1")  # java.lang.OutOfMemoryError: GC overhead limit exceeded
load("QEMS_all.RData")
#View(dataset)

traduction <- read.xlsx("new_donnees_colnames/new_polished_itemname:lignes1,2.xlsx", sheetName ="sheet1")
#View(traduction)

#TOUT <- read.xlsx("new_polished_itemname-CHP.xlsx", sheetName ="Sheet1")[1:506]  # colonnes vides à la fin
```

traduire noms des colonnes

```{r}
TOUT <- data.frame(dataset)  # deep copy

for (i in 1:length(TOUT)) {
  for (j in 1:length(traduction)) {
    name <- gsub(" ",".",colnames(TOUT)[i])
    name <- gsub(",",".",name)
    name <- gsub("-",".",name)
    if ( name ==  colnames(traduction)[j]) {
      # importé differément, donc " " est devenu "." dans traduction !
      
      #print(paste("ancien dataset",i,"traduction",j,":",colnames(TOUT)[i],"->",traduction[1,j]))
      colnames(TOUT)[i] <- traduction[1,j]
    }
  }
  
  TOUT[,i] <- as.numeric(TOUT[,i])              # convertir facteurs dans de chiffres
  TOUT[,i][!(TOUT[,i] %in% c(1:5,NA))] <- NA    # quelques entrées pas {1,2,3,4,5} -> NA
}
```


## Afficher

(sur écran mais pas dans le PDF ou word)

```{r}
View(TOUT)
colnames(TOUT)   # Noms des Variables
```

# PSY 

```{r}
TOUT$PSY <- TOUT$Mpsy_paire_ignoré_item1!="Jamais" | TOUT$Mpsy_paire_investissement_item2!="Jamais" |
            TOUT$Mpsy_paire_critique_perf_item3!="Jamais" | TOUT$Mpsy_paire_apparence_item4!="Jamais" |
            TOUT$Mpsy_paire_rumeur_item5!="Jamais" | TOUT$Mpsy_paire_humiliation_item6!="Jamais" |
            TOUT$Mpsy_paire_menace_exclusion_item7!="Jamais" | TOUT$mpsy_paire_menace_physique_item8!="Jamais" |
            TOUT$Mpsy_paire_encourager_humiliation_item9!="Jamais" | TOUT$mpsy_paire_limite_contacte_item10!="Jamais" |

            TOUT$Mpsy_adulte_ignoer_item1!="Jamais" | TOUT$mpsy_adulte_critique_invesstissement_item2!="Jamais" |
            TOUT$mpsy_adulte_critique_perf_item2!="Jamais" | TOUT$mpsy_adulte_critiquer_apparence_item3!="Jamais" |
            TOUT$mpsy_adulte_rumeur_item4!="Jamais" | TOUT$mpsy_adulte_ridiculiser_item5!="Jamais" |
            TOUT$Mpsy_adulte_crier_dessus_item6!="Jamais" | TOUT$mpsy_adulte_menace_expulsion_item7!="Jamais" |
            TOUT$mpsy_adulte_menacephysi_item8!="Jamais" | TOUT$mpsy_adulte_humiliation_autrui_item9!="Jamais" |
            TOUT$mpsy_adulte_limitation_contact_item10!="Jamais" | TOUT$mpsy_adulte_jouer_blesser_item11!="Jamais" |
            TOUT$mpsy_adulte_entrainer_a_vomir_item12!="Jamais" | TOUT$mpsy_adulte_dopage_item13!="Jamais" |
            TOUT$mpsy_adulte_poids_ideal_item13!="Jamais" |

            TOUT$Mpsy_parent_ignorer_item1!="Jamais" | TOUT$mpsy_parent_invesstissment_item2!="Jamais" |
            TOUT$mpsy_parent_critique_perf_item3!="Jamais" | TOUT$Mpsy_parent_critique_corps_item4!="Jamais" |
            TOUT$mpsy_parent_rumeur_item5!="Jamais" | TOUT$mpsy_parent_ridiculisà_perf_item6!="Jamais" |
            TOUT$mpsy_parent_crier_dessus_item7!="Jamais" | TOUT$Mpsy_parent_menace_physique_item8!="Jamais" | 
            TOUT$Mpsy_parent_blesser_adversaire_item9!="Jamais" | TOUT$Mpsy_parent_limite_contact_item10!="Jamais" | 
            TOUT$Mpsy_parent_blessé_soi_mm_item11!="Jamais" | TOUT$mpsy_parent_vomir_item12!="Jamais" | 
            TOUT$mpsy_parent_dopage_item13!="Jamais" | TOUT$Mpsy_parent_poids_ideal_item14!="Jamais" 
  
TOUT$PSY <- if_else(TOUT$PSY, 1, 0)
PSY <- filter(TOUT, PSY==1)
```


### Paires: 4 Catégories

#### Catégorie 1

```{r}
PSY$Mpsy_paire_normalisation
PSY$Mpsy_paire_necessite
PSY$Mpsy_paire_partie_entrainement
```

Appel Théo 31.8.: "Pas du tout est toujours le plus petit chiffre. C'est 0 normalement, mais des erreurs étaient faites - alors ici c'est le 1"

```{r}
# FUNCTION - \\ encore: PSY->variable !!

Qu3nouv <- function(df, vec){
  print(descriptives(df, eval(vec),            # N, NA, Min, Max pour contrôle
               mean=F,median=F,sd=F,
               freq=F))

    vecFT <- NULL
  for (i in 1:length(vec)) {
    vecFT[i] <- paste(vec[i],"FT",sep="")   # column names "Mpsy_paire_normalisationFT" etc.:
                                          # PSY["Mpsy_paire_normalisation"]       > 1 etc.
    df[vecFT[i]] <- (df[vec[i]] > 1)      # "pas du tout" ou "si" ?
  }

  descriptives(df, eval(vecFT),
               n=F, missing=F,
               mean=F,median=F,sd=F,min=F,max=F,
               freq=TRUE)
}

Qu3nouv(PSY, c("Mpsy_paire_normalisation","Mpsy_paire_necessite","Mpsy_paire_partie_entrainement"))
```

Ta discussion mais avec les bons chiffres:

Parmi les athlètes ayant subi une maltraitance psychologique par d'autres athlètes, la catégorie  "Insuffisance de soutien ou d'affection à l'égard d'un athlète" (catégorie 1) démontre que 73% ont considéré cela comme faisant partie, 58% ont considéré ça comme normal et 85% ont considéré ça comme nécessaire à la performance. 

```{r}
vec <- c("Mpsy_paire_démotivation","Mpsy_paire_moins_performe","Mpsy_paire_perdu_confiance",  # 69-78 = 75-84
    "Mpsy_paire_image_corps","Mpsy_paire_peur","Mpsy_paire_colere",
    "Mpsy_paire_triste","Mpsy_paire_stress","MPsy_paire_ta_faute",
    "Mpsy_paire_humiliation" )

Qu3nouv(PSY, vec)
```


#### Catégorie 2

```{r}
vec <- c("Mpsy_paire_consideration",  # 84-86 = 90-92
    "mpsy_paire_neccesiteperf",
    "Mpsy_paire_partie_compet")

Qu3nouv(PSY, vec)
```

```{r}
vec <- c("Mpsy_paire_demotive","mpsy_paire_moins_perf","Mpsy_paire_perte_confiance",  # 87-96? = 93-102
    "mpsy_paire_image_corps","Mpsy_paire_peur_2","Mpsy_paire_colere_2",
    "Mpsy_paire_triste_2","Mpsy_paire_stress_2","mpsy_paire_faute",
    "Mpsy_paire_humiliation_2"                                  
     )

Qu3nouv(PSY, vec)
```


#### Catégorie 3

```{r}
vec <- c("mpsy_paire_normlisation","mpsy_paire_necessite_perf","mpsy_paire_partie_entrainement")  # 99-101 = 105-107

Qu3nouv(PSY, vec)
```

```{r}
vec <- c("mpsy_paire_demotive_sport","mpsy_paire_moins_perf_2","mpsy_paire_perdu_confiance",  # 102-111 = 108-117
    "Mpsy_paire_image_corps_2","Mpsy_paire_peur_3","Mpsy_paire_colere_3",
    "mpsy_paire_triste","mpsy_paire_stress","Mpsy_paire_ta_faute",
    "Mpsy_paire_humiliation_3"
     )

Qu3nouv(PSY, vec)
```


#### Catégorie 4

```{r}
vec <- c("Mpsy_paire_normalisation_2","mpsy_paire_necessaireperf","mpsy_paire_partie_entrainement_2") # 114-116 = 120-122

Qu3nouv(PSY, vec)
```

```{r}
vec <- c("mpsy_paire_demotive","mpsy_paire_moins_perf_3","mpsy_paire_perte_confiance",  # 117-126 = 123-132
    "mpsy_paire_image_neg","mpsy_paire_peur","mpsy_paire_colere",
    "mpsy_paire_triste_2","Mpsy_paire_stress_3","Mpsy_paire_faute",
    "mpsy_paire_humiliation"
     )

Qu3nouv(PSY, vec)
```


### Adultes: 4 Catégories

#### Catégorie 1

- 3 items interprétation
- 10 items conséquences

```{r}
vec <- c("mpsy_adulte_considerer","mpsy_adulte_necessaire","Mpsy_adulte_faisant_partie")  # 129-131 = 141-143
Qu3nouv(PSY, vec)
```

```{r}
vec <- c( "Mpsy_adulte_demotive","mpsy_adulte_moins_perf","Mpsy_adulte_perdu_confiance",  # 132-141 = 144-153
     "mpsy_adulte_image_corps","mpsy_adulte_peur","mpsy_adulte_colere",
     "mpsy_adulte_triste","mpsy_adulte_stress","mpsy_adulte_ta_faute",
     "mpsy_adulte_humiliation")
Qu3nouv(PSY, vec)
```


#### Catégorie 2

- 3 items interprétation
- 10 items conséquences

```{r}
vec <- c("Mpsy_adulte_consideration","mpsy_adulte_necessaire_2","Mpsy_adulte_partie_compet") # 155-157 = 167-169
Qu3nouv(PSY, vec)
```

```{r}
vec <- c( "Mpsy_adulte_demotive_2","mpsy_adulte_moins_perf_2","Mpsy_adulte_perduconfiance",  # 158-167 = 170-179
     "Mpsy_adulte_image_corps","mpsy_adulte_peur_2","mpsy_adulte_colere_2",
     "mpsy_adulte_triste_2","mpsy_adulte_stress_2","mpsy_adulte_ta_faute_2",
     "mpsy_adulte_humiliation_2")
Qu3nouv(PSY, vec)
```


#### Catégorie 3:

- 3 items interprétation
- 13 items conséquences
    
```{r}
vec <- c("Mpsy_adulte_auteur_considerer_normal","mpsy_adulte_necessaireperf",  # 177-179 = 189-191
        "mpsy_adulte_partie_entrainement") 
Qu3nouv(PSY, vec)
```

```{r}
vec <- c("mpsy_adulte_demotive","mpsy_adulte_moins_perf_3","mpsy_adulte_perdu_confiance",  # 180-189 = 192-201
    "mpsy_adulte_image_neg","mpsy_adulte_peur_3","mpsy_adulte_colere_3",
    "mpsy_adulte_triste_3","Mpsy_Adulte_stress","mpsy_adulte_ta_faute_3",
    "mpsy_adulte_ressenti_humuliation")
Qu3nouv(PSY, vec)
```


#### Catégorie 4:

```{r}
vec <- c("mpsy_adulte_considération_normale","mpsy_adulte_necessaire_perf",  # 203-205 = 215-217  
         "mpsy_adulte_partie_compet") 
Qu3nouv(PSY, vec)
```

```{r}
vec <- c( "mpsy_adulte_demotive_sport","Mpsy_adulte_moins_perf","mpsy_adulte_perdu_confiance_2", # 206-215 = 218-227
     "Mpsy_adulte_image_neg","Mpsy_adulte_peur","mpsy_adulte_colère",
     "Mpsy_adulte_triste","mpsy_adulte_stress_3","mpsy_adulte_ta_faute_4",
     "Mpsy_adulte_humiliation")
Qu3nouv(PSY, vec)
```

### Parents: 4 Catégories

#### Catégorie 1

```{r}
vec <- c("Tu.as.considéré.cette.ignorance.indifférence.comme....normale...1",  # - = 229-231
         "Tu.as.considéré.cette.ignorance.indifférence.comme....nécessair.1",
         "Tu.as.considéré.cette.ignorance.indifférence.comme....faisant.p.1")
Qu3nouv(PSY, vec)
```

Les entrées sount toutes NA

```{r}
vec <- c("mpsy_parent_demotiver_sport","mpsy_parent_moins_perf",         # 217-226 = 232-241
  "Mpsy_parent_perdu_confiance","mpsy_parent_image_corps","mpsy_parent_peur", 
    "mpsy_parent_colere","Mpsy_parent_triste","Mpsy_parent_stress",
    "Mpsy_parent_ta_faute","Mpsy_parent_humiliation"
     )
Qu3nouv(PSY, vec)
```


#### Catégorie 2

```{r}
vec <- c("Mpsy_parent_normalisation","mpsy_parent_necessaire","mpsy_parent_faisant_partie")  # 233-235 = 248-250
Qu3nouv(PSY, vec)
```

```{r}
vec <- c("Mpsy_parent_perdu_confiance_2",                               # 236,- = 251-260
         "Suite.à.ces.critiques.ou.comportements..est.ce.que.tu.as........1",
         "Suite.à.ces.critiques.ou.comportements..est.ce.que.tu.as........2",
         "Suite.à.ces.critiques.ou.comportements..est.ce.que.tu.as........3",
         "Suite.à.ces.critiques.ou.comportements..est.ce.que.tu.as........4",
         "Suite.à.ces.critiques.ou.comportements..est.ce.que.tu.as........5",
         "Suite.à.ces.critiques.ou.comportements..est.ce.que.tu.as........6",
         "Suite.à.ces.critiques.ou.comportements..est.ce.que.tu.as........7",
         "Suite.à.ces.critiques.ou.comportements..est.ce.que.tu.as........8",
         "Suite.à.ces.critiques.ou.comportements..est.ce.que.tu.as........9"
     )
Qu3nouv(PSY, vec)
```

Il y a des entrées > 0 seulement pour *Mpsy_parent_perdu_confiance_2*


#### Catégorie 3

```{r}
vec <- c("mpsy_parent_normalisation","mpsy_parent_necessaire_perf",  # 238-240 = 262-264
                 "Mpsy_parent_faisant_partie_entrainement")
Qu3nouv(PSY, vec)
```

```{r}
vec <- c(
  "Suite.à.ces.menaces..est.ce.que.tu.as.......été.démotivé.à.cont.1",   # -,241-245,- = 265-274
  "Suite.à.ces.menaces..est.ce.que.tu.as.......moins.bien.performé.1",
  "Mpsy_parent_perdu_confiance_3",
  "Suite.à.ces.menaces..est.ce.que.tu.as.......eu.une.image.négati.1",
  "Mpsy_parent_peur",
  "Mpsy_parent_colere",
  "Mpsy_parent_triste_2",
  "Mpsy_parent_stress_2",
  "Suite.à.ces.menaces..est.ce.que.tu.as.......pensé.que.c.était.d.1",
   "Suite.à.ces.menaces..est.ce.que.tu.as.......ressenti.de.l.humil.1"
)
Qu3nouv(PSY, vec)
```


#### Catégorie 4

```{r}
vec <- c("Mpsy_parent_consideration_normal",   # 252-254 = 281-283
         "mpsy_parent_necessaire_perf_2","Mpsy_parent_partie_compet")
Qu3nouv(PSY, vec)
```

```{r}
vec <- c(          # 255,- = 284-293
  "Mpsy_parent_demotiver",
  "Suite.à.ces.comportements.qu.on.t.a.demandé.d.adopter..est.ce.q.1",
  "Suite.à.ces.comportements.qu.on.t.a.demandé.d.adopter..est.ce.q.2",
  "Suite.à.ces.comportements.qu.on.t.a.demandé.d.adopter..est.ce.q.3",
  "Suite.à.ces.comportements.qu.on.t.a.demandé.d.adopter..est.ce.q.4",
  "Suite.à.ces.comportements.qu.on.t.a.demandé.d.adopter..est.ce.q.5",
  "Suite.à.ces.comportements.qu.on.t.a.demandé.d.adopter..est.ce.q.6",
  "Suite.à.ces.comportements.qu.on.t.a.demandé.d.adopter..est.ce.q.7",
  "Suite.à.ces.comportements.qu.on.t.a.demandé.d.adopter..est.ce.q.8",
  "Suite.à.ces.comportements.qu.on.t.a.demandé.d.adopter..est.ce.q.9"
)
Qu3nouv(PSY, vec)
```

Il y des entrées > 0 seulement pour *Mpsy_parent_demotiver*

----------------------------------------------------------------------------------------------------

# MPS

```
descriptives(MPS, c("Mphysique_paire_normalisation", 
                    "Mphysique_paire_necessite_perf",
                    "Mphysique_paire_faire_partie"),
             freq=TRUE)
```

tous les 3: N=282, 62 Manquants. Testé exemple i=37:

- corréspond au .Rdata exporté du .mov
- corréspond au QEMS_data_F.xlsx 
- ce sont simplement MPS mais pas par paire

- paire, adulte, parent : 1 catégorie, 3 items, 3 interpretations, 10 conséquences = OK ?                          

```{r}
TOUT$MPS <- TOUT$Mphysique_pairs_item1!="Jamais"                 | TOUT$Mphysique_paire_item2!="Jamais"         | 
                TOUT$Mphysique_paire_item3!="Jamais"             | 
  
            TOUT$Mphysique_adulte_secoue_agrippe_item1!="Jamais" | TOUT$Mphysique_adulte_frappe_item2!="Jamais" | 
                TOUT$Mphysique_adulte_etouffe_item3!="Jamais"    |
  
            TOUT$Mphysique_parent_secoue!="Jamais"               | TOUT$Mphysique_parent_frappe!="Jamais"       | 
                TOUT$Mphysique_parent_ettoufe!="Jamais"              # NA reste NA, c'est bon!

TOUT$MPS <- if_else(TOUT$MPS, 1, 0)

MPS <- filter(TOUT, MPS==1)
```


## Paires : 1 Catégorie

```{r}
vec <- c(
  "Mphysique_paire_normalisation","Mphysique_paire_necessite_perf","Mphysique_paire_faire_partie") # Var...txt 26-28 = colnames(TOUT).txt 19-21 
Qu3nouv(MPS, vec)
```

```{r}
vec <- c(
    "Mphysique_paire_demotivation","Mphysique_paire_moins_performé","Mphysique_paire_perteconfiance",  # 29-38 = 22-31
    "Mphysique_paire_image_neg","Mphysique_paire_peur","Mphysique_paire_colere",
     "Mphysique_paire_triste","Mphysique_paire_stress","Mphysique_paire_ta_faute",
     "Mphysique_paire_humiliation"  
     )
Qu3nouv(MPS, vec)
```


## Adultes: 1 Catégorie

```{r}
vec <- c(
  "Mphysique_adulte_auteur_normlisation",
   "Tu.as.considéré.ces.évènements.de.maltraitance.physique.comme...1",
   "Tu.as.considéré.ces.évènements.de.maltraitance.physique.comme...2"
  )  # 49,-,- = 42-44
Qu3nouv(MPS, vec)
```

---
#(contrôle+ 1*5 + 2*9 + 3*19 = 80, OK)
---

```{r}
vec <- c(   # 50-59 = 54-54
  "Mphysique_adute_domotivation",
  "Mphysique_adulte_performance",
  "Mphysique_adulte_confiance","Mphysique_adulte_imagecorps","Mphysique_adulte_peur",
  "Mphysique_adulte_colere","Mphysique_adulte_triste","Mphysique_adulte_stress",
  "Mphysique_adulte_responsabilite","Mphysique_adulte_humiliation"
     )
Qu3nouv(MPS, vec)
```


## Parents: 1 Catégorie

```{r}
vec <- c("Tu.as.considéré.ces.évènements.de.maltraitance.physique.comme...3",  # -,-,- = 58-60
         "Tu.as.considéré.ces.évènements.de.maltraitance.physique.comme...4",
         "Tu.as.considéré.ces.évènements.de.maltraitance.physique.comme...5")
Qu3nouv(MPS, vec)
```

toutes les valeurs sont NA.

```{r}
vec <- c("Mphysique_parent_consideration","Mphysique_parent_suite_a",
         "Suite.à.ces.événements.de.maltraitance.physique..est.ce.que.tu..1",
         "Suite.à.ces.événements.de.maltraitance.physique..est.ce.que.tu..2",
         "Suite.à.ces.événements.de.maltraitance.physique..est.ce.que.tu..3",
         "Suite.à.ces.événements.de.maltraitance.physique..est.ce.que.tu..4",
         "Suite.à.ces.événements.de.maltraitance.physique..est.ce.que.tu..5",
         "Suite.à.ces.événements.de.maltraitance.physique..est.ce.que.tu..6",
         "Suite.à.ces.événements.de.maltraitance.physique..est.ce.que.tu..7",
         "Suite.à.ces.événements.de.maltraitance.physique..est.ce.que.tu..8")
# 63,64,-,...- = 61-67
Qu3nouv(MPS, vec)
```

---------------------------------------------------------------------------------------------------------------------------------

# SEX

- et paires et adultes 7 catégories, la première avec 2 items (Franzoni p. 92) 
- paires 9 items
- adultes 8 items

```{r}
TOUT$SEX <- TOUT$Msex_paire_remarque_apparence_item1!="Jamais"    | TOUT$Msex_paire_proposition_sex_item2!="Jamais"  |
            TOUT$msex_paire_exhibitionisme_item3!="Jamais"        | TOUT$msex_paire_photo_intime_item4!="Jamais"     |
            TOUT$msex_paire_attouchement_item5!="Jamais"          | TOUT$Msex_paire_embrasser_item6!="Jamais"        |
            TOUT$msex_paire_frotter_partie_intime_item7!="Jamais" | TOUT$msex_paire_viol_penetration_item7!="Jamais" |
            TOUT$Msex_paire_avec_sans_penetration_non_consentie_item8!="Jamais"    |

            TOUT$Msex_adulte_remarque_sex_item1!="Jamais"             | TOUT$msex_adulte_envoi_image_sex_item2!="Jamais"       |
            TOUT$Msex_adulte_exhibition_partie_intime_item2!="Jamais" | TOUT$msex_adulte_photo_partie_intime_item3!="Jamais"   |
            TOUT["msex_adulte_force-a_toucher_item3"]!="Jamais"       | TOUT$msex_adulte_toucher_malalaise_item4!="Jamais"     |
            TOUT$msex_adulte_embrasser_bouche_item5!="Jamais"         | TOUT$Msex_adulte_frotter_partie_intime_item6!="Jamais" |
            TOUT$Msex_adulte_tentation_relation_sex_item7!="Jamais"   | TOUT$Msex_adulte_forcer_relation_sex_avec_sans_pene_item8!="Jamais" 
  
TOUT$SEX <- if_else(TOUT$SEX, 1, 0)

SEX <- filter(TOUT, SEX==1)
```


## Paires: 7 Catégories

#### Catégorie 1

```{r}
vec <- c(  # 258-260 = 296-298
  "msex_paire_normalite","Msex_paire_necesstite","msex_paire_partie_compet")
Qu3nouv(SEX, vec)
```

```{r}
vec <- c(  # 261-270 = 299-308
  "Msex_paire_demotive","Msex_paire_moins_perf","Msex_paire_perdu_confiance",
  "Msex_paire_image_neg_corps","msex_paire_peur","Msex_paire_colere",
  "msex_paire_triste","msex_paire_stress","Msex_paire_ta_faute",
  "Msex_paire_humiliation"
  )
Qu3nouv(SEX, vec)
```


#### Catégorie 2

```{r}
VEC <- c(  # 272-274 = 310-312
  "msex_paire_consideration_normale","msex_paire_necessaire_perf","Msex_paire_fait_partie_compet"
)
Qu3nouv(SEX, vec)
```

```{r}
vec <- c(  # 275-284 = 313-322
  "msex_paire_demotive","msex_paire_moins_perf","msex_paire_perdu_confiance",
  "Msex_paire_image_corps","Msex_paire_peur_2","msex_paire_colere",
  "msex_paire_triste_2","msex_paire_stress_2","msex_paire_ta_faute",
  "msex_paire_humiliation"
  )
Qu3nouv(SEX, vec)
```


#### Catégorie 3

```{r}
vec <- c(  # 286-288 = 324-326
  "msex_paire_normalite_2","msex_paire_consideration_necessaire_perf","msex_paire_consideration_partie_perf"
)
Qu3nouv(SEX, vec)
```

```{r}
vec <- c(  # 289-298 = 327-336
  "Msex_paire_consideration_demotive","msex_paire_moins_perf_2","msex_paire_perdu_confiance_2",
  "Msex_paire_image_corps_2","msex_paire_peur_3","msex_paire_colere_3",
  "msex:_paire_triste","msex_paire_stress_3","msex_paire_ta_faute_3",
  "msex_paire_humiliation_2"
  )
Qu3nouv(SEX, vec)
```


#### Catégorie 4

```{r}
vec <- c(  # 300-302 = 338-340
  "Msex_paire_normalite","msex_paire_neccesite_perf","Msex_paire_partie_entrainement"
)
Qu3nouv(SEX, vec)
```

```{r}
vec <- c(  # 303-311,- = 341-350 
  "Msex_paire_demotive_2","msex_paire_moins_perf_3","msex_paire_perdu_confiance_3",
  "msex_paire_image_neg","msex_paire_peur_4","msex_paire_peur_5",
  "msex_paire_triste_3","msex_paire_stress_4","msex_paire_ta_faute_4",
  "Suite.à.cela..est.ce.que.tu.as.......ressenti.de.l.humiliation..1"
  )
Qu3nouv(SEX, vec)
```


#### Catégorie 5

```{r}
vec <- c(  # 314-316 = 353-355
  "Msex_paire_normalité","msex_paire_necessaire_perf_2","Msex_paire_faisant_partie_entrainement"
)
Qu3nouv(SEX, vec)
```

```{r}
vec <- c(  # ..317..322.. = 356-365
  "Suite.à.cela..est.ce.que.tu.as.......été.démotivé.à.continuer.t.1",
  "msex_paire_moins_perf_4",
  "Msex_paire_perte_confiance",
  "Suite.à.cela..est.ce.que.tu.as.......eu.une.image.négative.de.t.1",
  "Msex_paire_peur",
  "msex_paire_colere_4",
  "msex_paire_triste_4",
  "msex_paire_stress_5",
  "Suite.à.cela..est.ce.que.tu.as.......pensé.que.c.était.de.ta.fa.1",
  "Suite.à.cela..est.ce.que.tu.as.......ressenti.de.l.humiliation..2"
  )
Qu3nouv(SEX, vec)
```


#### Catégorie 6

```{r}
vec <- c(  # 324-326 = 367-369
  "msex_paire_normalite_3","msex_paire_necessaire_perf_3","msex_paire_faisant_partie"
)
Qu3nouv(SEX, vec)
```

```{r}
vec <- c(  # ..327..331.. = 370-379
  "Suite.à.cela..est.ce.que.tu.as.......été.démotivé.à.continuer.t.2",
  "msex_paire_moins_perf_5",
  "Suite.à.cela..est.ce.que.tu.as.......perdu.confiance.en.toi.et..1",
  "Suite.à.cela..est.ce.que.tu.as.......eu.une.image.négative.de.t.2",
  "msex_paire_peur_6",
  "msex_paire_colere_5",
  "msex_paire_triste_5",
  "msex_paire_stress_6",
  "Suite.à.cela..est.ce.que.tu.as.......pensé.que.c.était.de.ta.fa.2",
  "Suite.à.cela..est.ce.que.tu.as.......ressenti.de.l.humiliation..3"
  )
Qu3nouv(SEX, vec)
```


#### Catégorie 7

```{r}
vec <- c(  # 333,334,- = 381-383
  "msex_paire_normalite_4",
  "msex_paire_necessaire_perf_4",
  "Tu.as.considéré.cela.comme....faisant.partie.de.l.entrainement..1"
)
Qu3nouv(SEX, vec)
```

```{r}
vec <- c(  # ..335..339.. = 384-393
    "Suite.à.cela..est.ce.que.tu.as.......été.démotivé.à.continuer.t.3",
    "msex_paire_moins_perf_6",
    "Suite.à.cela..est.ce.que.tu.as.......perdu.confiance.en.toi.et..2",
    "Suite.à.cela..est.ce.que.tu.as.......eu.une.image.négative.de.t.3",
    "msex_paire_peur_7",
    "msex_paire_colere_6",
    "msex_paire_triste_6",
    "msex_paire_stress_7",
    "Suite.à.cela..est.ce.que.tu.as.......pensé.que.c.était.de.ta.fa.3",
    "Suite.à.cela..est.ce.que.tu.as.......ressenti.de.l.humiliation..4"
  )
Qu3nouv(SEX, vec)
```


## Adultes: 6 Catégories

#### Catégorie 1

```{r}
vec <- c(  # 349-351 = 403-405
  "Msex_adulte_normalite","msex_adulte_necessaire_perf","Msex_adulte_fsisant_partie"
)
Qu3nouv(SEX, vec)
```

```{r}
vec <- c(  # 352-361 = 406-415
  "msex_adulte_demotive","Msex_adulte_moins_perf","msex_adulte_perdu_confiance",
  "msex_adulte_image_corps","msex_adulte_peur","msex_adulte_colere",
  "msex_adulte_triste","msex_adulte_stress","msex_adulte_ta_faute",
  "msex_adulte_humiliation"
  )
Qu3nouv(SEX, vec)
```


#### Catégorie 2

```{r}
vec <- c(  # 363,364,- = 424-426
  "msex_adulte_normalite",
  "msex_adulte_necessaire_perf_5",
  "Tu.as.considéré.cela.comme....faisant.partie.de.l.entrainement..2"
)
Qu3nouv(SEX, vec)
```

```{r}
vec <- c(  # ..365..369.. = 427-436
  "Suite.à.cela..est.ce.que.tu.as.......été.démotivé.à.continuer.t.4",
  "msex_adulte_moins_perf",
  "Suite.à.cela..est.ce.que.tu.as.......perdu.confiance.en.toi.et..3",
  "Suite.à.cela..est.ce.que.tu.as.......eu.une.image.négative.de.t.4",
  "msex_adulte_peur_6",
  "msex_adulte_colere_6",
  "Msex_adulte_triste",
  "msex_adulte_stress (2)",
  "Suite.à.cela..est.ce.que.tu.as.......pensé.que.c.était.de.ta.fa.4",
  "Suite.à.cela..est.ce.que.tu.as.......ressenti.de.l.humiliation..5"
  )
Qu3nouv(SEX, vec)
```


#### Catégorie 3

```{r}
vec <- c(  # 371-372, = 445-447
  "Msex_adulte_normalité","msex_adulte_necessaire_perf_3",
  "Tu.as.considéré.cela.comme....faisant.partie.de.l.entrainement..3"
)
Qu3nouv(SEX, vec)
```

```{r}
vec <- c(  # ..373..377.. = 447-457
  "Tu.as.considéré.cela.comme....faisant.partie.de.l.entrainement..3",
  "Suite.à.cela..est.ce.que.tu.as.......été.démotivé.à.continuer.t.5",
  "msex_adulte_moins_perf_7",
  "Suite.à.cela..est.ce.que.tu.as.......perdu.confiance.en.toi.et..4",
  "Suite.à.cela..est.ce.que.tu.as.......eu.une.image.négative.de.t.5",
  "msex_adulte_peur_3",
  "msex_adulte_colere_7",
  "msex_adulte_triste_2",
  "msex_adulte_stress_3",
  "Suite.à.cela..est.ce.que.tu.as.......pensé.que.c.était.de.ta.fa.5",
  "Suite.à.cela..est.ce.que.tu.as.......ressenti.de.l.humiliation..6"
)
Qu3nouv(SEX, vec)
```


#### Catégorie 4

```{r}
vec <- c(  # 379-380 = 466-468
  "msex_adulte_normalite_2","msex_adulte_necessaire_perf_7","Tu.as.considéré.cela.comme....faisant.partie.de.l.entrainement..4"
)
Qu3nouv(SEX, vec)
```

```{r}
vec <- c(  # ..381..385.. = 469-478
  "Suite.à.cela..est.ce.que.tu.as.......été.démotivé.à.continuer.t.6",
  "msex_adulte_moins_perf_8",
  "Suite.à.cela..est.ce.que.tu.as.......perdu.confiance.en.toi.et..5",
  "Suite.à.cela..est.ce.que.tu.as.......eu.une.image.négative.de.t.6",
  "Msex_adulte_peur",
  "msex_adulte_colere_4",
  "msex_adulte_triste_8",
  "msex_adulte_stress_8",
  "Suite.à.cela..est.ce.que.tu.as.......pensé.que.c.était.de.ta.fa.6",
  "Suite.à.cela..est.ce.que.tu.as.......ressenti.de.l.humiliation..7"
  )
Qu3nouv(SEX, vec)
```


#### Catégorie 5

```{r}
vec <- c(  # 396-398 = 489-491
  "Msex_adulte_normalite_2","msex_adulte_necessaire_perf_5 (2)","msex_adulte_faisant_partie"  
)
Qu3nouv(SEX, vec)
```

```{r}
vec <- c(  # 399-408 = 492-501
  "Msex_adulte_demotive","msex_adulte_moins_perf_4","Msex_adulte_perdu_confiance",
  "Msex_adulte_image_neg_corps","msex_adulte_peur_4","msex_adulte_colere_5",
  "msex_adulte_triste_4","msex_adulte_stress_5","msex_adulte_ta_faute_2",
  "Msex_adulte_humiliation"
  )
Qu3nouv(SEX, vec)
```


#### Catégorie 6

```{r}
vec <- c(                                                             # 410,411,- = 510-512
  "msex_adulte_normalite_7","msex_adulte_necessaire_perf_8","Tu.as.considéré.cela.comme....faisant.partie.de.l.entrainement..5")
Qu3nouv(SEX, vec)
```

```{r}
vec <- c(  # ..412..416.. = 513-522
  "Suite.à.cela..est.ce.que.tu.as.......été.démotivé.à.continuer.t.7",
  "msex_adulte_moins_perf_5",
  "Suite.à.cela..est.ce.que.tu.as.......perdu.confiance.en.toi.et..6",
  "Suite.à.cela..est.ce.que.tu.as.......eu.une.image.négative.de.t.7",
  "msex_adulte_peur_9",
  "Msex_adulte_colere",
  "msex_adulte_triste_9",
  "msex_adulte_stress_9",
  "Suite.à.cela..est.ce.que.tu.as.......pensé.que.c.était.de.ta.fa.7",
  "Suite.à.cela..est.ce.que.tu.as.......ressenti.de.l.humiliation..8"
  )
Qu3nouv(SEX, vec)
```


# NEG

et adultes et parents 3 catégories (Franzoni p. 95) avec 5 items au total

```{r}
TOUT$NEG <- TOUT$Neg_adulte_entrainer_blesse_item1!="Jamais" | TOUT$neg_adulte_dopage_soutenu_item2!="Jamais" |
            TOUT$neg_adulte_poids_ideal_item3     !="Jamais" | TOUT$Neg_adulte_louper_ecole_item4!="Jamais"   |
            TOUT$Neg_adulte_laisser_humilier_item5!="Jamais" |

            TOUT$Neg_parent_laisser_entrainer_blesser_item1!="Jamais" | TOUT$Neg_parent_dopage_item2!="Jamais" |
            TOUT$Neg_parent_poids_ideal_item3!="Jamais"               | TOUT$Neg_parent_arret_ecole_item4!="Jamais" |
            TOUT$neg_parent_laisser_humilier_autrui_item5!="Jamais"

TOUT$NEG <- if_else(TOUT$NEG, 1, 0)

NEG <- filter(TOUT, NEG==1)
```

---
#Interpretation: il y a des IDs avec entrées sur plusieurs catégories!
#Théo: ne devrait pas exister, mais prendre la moins forte: min !
---


## Adultes: 3 Catégorie

#### Catégorie 1

```{r}
vec <- c(  # 435-437
  "Neg_adulte_normalite","Neg_adulte_necessaire_perf","Neg_adulte_faisant_partie" )
Qu3nouv(NEG, vec)
```

```{r}
vec <- c(  # 438-447
  "Neg_adulte_demotiver","Neg_adulte_moins_perf","Neg_adulte_perdu_confiance",
  "Neg_adulte_image_neg_corps","Neg_adulte_peur","Neg_adulte_colere",
  "Neg_adulte_triste","Neg_adulte_stress","Neg_adulte_ta_faute",
  "Neg_adulte_humiliation")
Qu3nouv(NEG, vec)
```


#### Catégorie 2

```{r}
vec <- c(  # 456-458
  "neg_adulte_normalite","Neg_adulte_necessaire_perf_2","neg_adulte_faisant_partie"
)
Qu3nouv(NEG, vec)
```

```{r}
vec <- c(  # 459-468
  "Neg_adulte_demotive","Neg_adulte_moins_perf_2","Neg_adulte_perdu_confiance_2",
  "Neg_adulte_image_coprs","Neg_Adulte_peur","Neg_adulte_colere_2",
  "Neg_adulte_triste_2","Neg_adulte_stress_2","Neg_adulte_ta_faute_2",
  "Neg_adulte_humiliation_2"
  )
Qu3nouv(NEG, vec)
```


#### Catégorie 3

```{r}
vec <- c(  # 477-479
  "Neg_adulte_normalite_2","Neg_adulte_necessaire_perf_3","Neg_adulte_faisant_partie_perf"
)
Qu3nouv(NEG, vec)
```

```{r}
vec<- c(  # 480-489
  "Neg_adulte_demotive_2","Neg_adulte_moins_perf_3","Neg_adulte_perdu_confiance_3",
  "Neg_adulte_image_corps","Neg_adulte_peur_2","Neg_adulte_colere_3",
  "Neg_adulte_triste_3","Neg_adulte_stress_3","Neg_adulte_ta_faute_3",
  "Neg_adulte_humiliation_3"
  )
Qu3nouv(NEG, vec)
```


## Parents: 3 Catégories

#### Catégorie 1

```{r}
vec <- c(  # 493-495
  "Neg_parent_normalite","neg_parent_necessaire_perf","neg_parent_faisant_partie"  
)
Qu3nouv(NEG, vec)
```

```{r}
vec <- c(  # ..496..497.. = 615-624
  "neg_parent_demotive",
  "neg_parent_moins_perf",
  "Au.moment.où.cette.négligence.physique.est.arrivée..est.ce.que..1",
  "Au.moment.où.cette.négligence.physique.est.arrivée..est.ce.que..2",
  "Au.moment.où.cette.négligence.physique.est.arrivée..est.ce.que..3",
  "Au.moment.où.cette.négligence.physique.est.arrivée..est.ce.que..4",
  "Au.moment.où.cette.négligence.physique.est.arrivée..est.ce.que..5",
  "Au.moment.où.cette.négligence.physique.est.arrivée..est.ce.que..6",
  "Au.moment.où.cette.négligence.physique.est.arrivée..est.ce.que..7",
  "Au.moment.où.cette.négligence.physique.est.arrivée..est.ce.que..8"
  )
Qu3nouv(NEG, vec)
```

il n'y a que *neg_parent_demotive*


#### Catégorie 2

```{r}
vec <- c(  # 499-501
  "neg_parent_normalite","Neg_parent_necessaire_perf","neg_parent_faisant_partie_2"  
)
Qu3nouv(NEG, vec)
```

```{r}
vec <- c("neg_parent_demotive_2",  # 52, - = 629-638 
         "Au.moment.où.cette.négligence.éducationnelle.est.arrivée..est.c.1",
         "Au.moment.où.cette.négligence.éducationnelle.est.arrivée..est.c.2",
         "Au.moment.où.cette.négligence.éducationnelle.est.arrivée..est.c.3",
         "Au.moment.où.cette.négligence.éducationnelle.est.arrivée..est.c.4",
         "Au.moment.où.cette.négligence.éducationnelle.est.arrivée..est.c.5",
         "Au.moment.où.cette.négligence.éducationnelle.est.arrivée..est.c.6",
         "Au.moment.où.cette.négligence.éducationnelle.est.arrivée..est.c.7",
         "Au.moment.où.cette.négligence.éducationnelle.est.arrivée..est.c.8",
         "Au.moment.où.cette.négligence.éducationnelle.est.arrivée..est.c.9")
Qu3nouv(NEG, vec)
```

Pour *neg_parent_demotive_2* y a 11 entrées au niveau 1 qui est devenu FALSE.


#### Catégorie 3

```{r}
vec <- c("Tu.as.considéré.cette.négligence.émotionnelle.comme....normale..1",   # -,504,505 = 640-642
         "Neg_adulte_necessaire","neg_parent_faisant_partie_3")
Qu3nouv(NEG, vec)
```

```{r}
vec <- c("Neg_parent_demotive",                 # 506-507,- = 643-652
         "neg_adulte_moins_perf",
         "Au.moment.où.cette.négligence.émotionnelle.est.arrivée..est.ce..1",
         "Au.moment.où.cette.négligence.émotionnelle.est.arrivée..est.ce..2",
         "Au.moment.où.cette.négligence.émotionnelle.est.arrivée..est.ce..3",
         "Au.moment.où.cette.négligence.émotionnelle.est.arrivée..est.ce..4",
         "Au.moment.où.cette.négligence.émotionnelle.est.arrivée..est.ce..5",
         "Au.moment.où.cette.négligence.émotionnelle.est.arrivée..est.ce..6",
         "Au.moment.où.cette.négligence.émotionnelle.est.arrivée..est.ce..7",
         "Au.moment.où.cette.négligence.émotionnelle.est.arrivée..est.ce..8")
Qu3nouv(NEG, vec)
```

Il y a des entrées seulement pour *NEG_parent_demotiv*. J'ai contrôlé dans mes données que c'est correct.

