---
title: "Théo3XL-count.Rmd Question 3 Count, pas Sum; Données de l'Excel"
author: "Christoph"
date: "2023-09-13..15"
output:
  pdf_document:
    latex_engine: xelatex
    toc: no
    toc_depth: 3
    extra_dependencies: []
    keep_tex: yes
  word_document:
    toc: no
    toc_depth: '3' 
geometry: margin=0.5cm
---

# Libraries

```{r, comment=FALSE, warning=FALSE, message=FALSE}
library(xlsx)                                         # Fichiers Excel
library(jmv)                                          # Analyses Jamovi
library(dplyr)                                        # if_else etc.
```


# Données

## Lire 

```{r, warning=FALSE}
setwd("/Users/christophpahl/Bureau/Travail+Hobby/Statistiques/Théo/new_donnees_colnames")

#TOUT <- read.xlsx("QEMS_all-corr.xlsx", sheetName ="sheet1")  # java.lang.OutOfMemoryError: GC overhead limit exceeded
TOUT <- read.xlsx("new_polished_itemname-CHP2.xlsx", sheetName ="Sheet1")[1:506]  # colonnes vides à la fin 
```


## Afficher

(sur écran mais pas dans le PDF ou word)

```{r}
#View(TOUT)
colnames(TOUT)   # Noms des Variables
```

# PSY 

```{r}
TOUT$PSY <- TOUT$Mpsy_paire_ignoré_item1!=1 | TOUT$Mpsy_paire_investissement_item2!=1 |
            TOUT$Mpsy_paire_critique_perf_item3!=1 | TOUT$Mpsy_paire_apparence_item4!=1 |
            TOUT$Mpsy_paire_rumeur_item5!=1 | TOUT$Mpsy_paire_humiliation_item6!=1 |
            TOUT$Mpsy_paire_menace_exclusion_item7!=1 | TOUT$mpsy_paire_menace_physique_item8!=1 |
            TOUT$Mpsy_paire_encourager_humiliation_item9!=1 | TOUT$mpsy_paire_limite_contacte_item10!=1 |

            TOUT$Mpsy_adulte_ignoer_item1!=1 | TOUT$mpsy_adulte_critique_invesstissement_item2!=1 |
            TOUT$mpsy_adulte_critique_perf_item2!=1 | TOUT$mpsy_adulte_critiquer_apparence_item3!=1 |
            TOUT$mpsy_adulte_rumeur_item4!=1 | TOUT$mpsy_adulte_ridiculiser_item5!=1 |
            TOUT$Mpsy_adulte_crier_dessus_item6!=1 | TOUT$mpsy_adulte_menace_expulsion_item7!=1 |
            TOUT$mpsy_adulte_menacephysi_item8!=1 | TOUT$mpsy_adulte_humiliation_autrui_item9!=1 |
            TOUT$mpsy_adulte_limitation_contact_item10!=1 | TOUT$mpsy_adulte_jouer_blesser_item11!=1 |
            TOUT$mpsy_adulte_entrainer_a_vomir_item12!=1 | TOUT$mpsy_adulte_dopage_item13!=1 |
            TOUT$mpsy_adulte_poids_ideal_item13!=1 |

            TOUT$Mpsy_parent_ignorer_item1!=1 | TOUT$mpsy_parent_invesstissment_item2!=1 |
            TOUT$mpsy_parent_critique_perf_item3!=1 | TOUT$Mpsy_parent_critique_corps_item4!=1 |
            TOUT$mpsy_parent_rumeur_item5!=1 | TOUT$mpsy_parent_ridiculisà_perf_item6!=1 |
            TOUT$mpsy_parent_crier_dessus_item7!=1 | TOUT$Mpsy_parent_menace_physique_item8!=1 | 
            TOUT$Mpsy_parent_blesser_adversaire_item9!=1 | TOUT$Mpsy_parent_limite_contact_item10!=1 | 
            TOUT$Mpsy_parent_blessé_soi_mm_item11!=1 | TOUT$mpsy_parent_vomir_item12!=1 | 
            TOUT$mpsy_parent_dopage_item13!=1 | TOUT$Mpsy_parent_poids_ideal_item14!=1 
  
TOUT$PSY <- if_else(TOUT$PSY, 1, 0)
PSY <- filter(TOUT, PSY==1)
```


### Paires: 4 Catégories

#### Catégorie 1

```
{r}
PSY$Mpsy_paire_normalisation
PSY$Mpsy_paire_necessite
PSY$Mpsy_paire_partie_entrainement
```

Appel Théo 31.8.: 

- "*Pas du tout* est toujours encodé dans le plus petit chiffre. C'est 0 normalement, mais des erreurs étaient faites - alors ici c'est le 1". 
- c'est aussi 1 dans tous les autres cas en bas, je teste


```{r}
Qu3nouv <- function(df, vec){
  print(descriptives(df, eval(vec),            # N, NA, Min, Max pour contrôle
               mean=F,median=F,sd=F,
               freq=F))

    vecFT <- NULL
  for (i in 1:length(vec)) {
    vecFT[i] <- paste(vec[i],"FT",sep="")  # column names "Mpsy_paire_normalisationFT" etc.:
                                           # PSY["Mpsy_paire_normalisation"]       > 1 etc.
    df[vecFT[i]] <- (df[vec[i]] > 0)       # "pas du tout" ou "si" ?
  }

  descriptives(df, eval(vecFT),
               n=F, missing=F,
               mean=F,median=F,sd=F,min=F,max=F,
               freq=TRUE)
}

Qu3nouv(PSY, c("Mpsy_paire_normalisation",  # TOUT[64-66]
               "Mpsy_paire_necessite","Mpsy_paire_partie_entrainement"))
```

La vielle discussion à partir du fichier .omv::

Parmi les athlètes ayant subi une maltraitance psychologique par d'autres athlètes, la catégorie  "Insuffisance de soutien ou d'affection à l'égard d'un athlète" (catégorie 1) démontre que 73% ont considéré cela comme faisant partie, 58% ont considéré ça comme normal et 85% ont considéré ça comme nécessaire à la performance. 

Ces chiffres ont changé, mais sont toujour sembables. Probablement dans toutes les colonnes du Jamovi il manqueaient des données.


```{r}
vec <- c("Mpsy_paire_démotivation","Mpsy_paire_moins_performe",  # TOUT[67-76]
         "Mpsy_paire_perdu_confiance",  
    "Mpsy_paire_image_corps","Mpsy_paire_peur","Mpsy_paire_colere",
    "Mpsy_paire_triste","Mpsy_paire_stress","MPsy_paire_ta_faute",
    "Mpsy_paire_humiliation" )

Qu3nouv(PSY, vec)
```

La vielle discussion était:

Parmi les athlètes ayant subi une maltraitance psychologique par d'autres athlètes, la catégorie  "Insuffisance de soutien ou d'affection à l'égard d'un athlète" (catégorie 1) démontre que "peur" et  "image corps" sont les conséquence les plus expérimentées à 
95.5%
et 86.3% (mais il y des autres à 86.0%, difficile à differencier si bien)
et que triste est la moins expérimentée (73.5%)


#### Catégorie 2

```{r}
vec <- c("Mpsy_paire_consideration",  # TOUT[82-84]
    "mpsy_paire_neccesiteperf",
    "Mpsy_paire_partie_compet")

Qu3nouv(PSY, vec)
```


```{r}
vec <- c("Mpsy_paire_demotive","mpsy_paire_moins_perf",  # TOUT[85-94]
         "Mpsy_paire_perte_confiance",  
    "mpsy_paire_image_corps","Mpsy_paire_peur_2","Mpsy_paire_colere_2",
    "Mpsy_paire_triste_2","Mpsy_paire_stress_2","mpsy_paire_faute",
    "Mpsy_paire_humiliation_2"                                  
     )

Qu3nouv(PSY, vec)
```


#### Catégorie 3

```{r}
vec <- c("mpsy_paire_normlisation",   # TOUT[98-99]
         "mpsy_paire_necessite_perf","mpsy_paire_partie_entrainement")  

Qu3nouv(PSY, vec)
```

```{r}
vec <- c("mpsy_paire_demotive_sport","mpsy_paire_moins_perf_2",  # TOUT[100-109]
         "mpsy_paire_perdu_confiance",  
    "Mpsy_paire_image_corps_2","Mpsy_paire_peur_3","Mpsy_paire_colere_3",
    "mpsy_paire_triste","mpsy_paire_stress","Mpsy_paire_ta_faute",
    "Mpsy_paire_humiliation_3"
     )

Qu3nouv(PSY, vec)
```


#### Catégorie 4

```{r}
vec <- c("Mpsy_paire_normalisation_2",  # TOUT[112-114]
         "mpsy_paire_necessaireperf","mpsy_paire_partie_entrainement_2") 

Qu3nouv(PSY, vec)
```

```{r}
vec <- c("mpsy_paire_demotive",     # TOUT[115-124]
         "mpsy_paire_moins_perf_3","mpsy_paire_perte_confiance",  
    "mpsy_paire_image_neg","mpsy_paire_peur","mpsy_paire_colere",
    "mpsy_paire_triste_2","Mpsy_paire_stress_3","Mpsy_paire_faute",
    "mpsy_paire_humiliation"
     )

Qu3nouv(PSY, vec)
```


### Adultes: 4 Catégories

#### Catégorie 1

- 3 items interprétation
- 10 items conséquences

```{r}
vec <- c("mpsy_adulte_considerer",
         "mpsy_adulte_necessaire","Mpsy_adulte_faisant_partie")  # TOUT[127-129]
Qu3nouv(PSY, vec)
```

```{r}
vec <- c( "Mpsy_adulte_demotive","mpsy_adulte_moins_perf","Mpsy_adulte_perdu_confiance",  # TOUT[130-139]
     "mpsy_adulte_image_corps","mpsy_adulte_peur","mpsy_adulte_colere",
     "mpsy_adulte_triste","mpsy_adulte_stress","mpsy_adulte_ta_faute",
     "mpsy_adulte_humiliation")
Qu3nouv(PSY, vec)
```


#### Catégorie 2

- 3 items interprétation
- 10 items conséquences

```{r}
vec <- c("Mpsy_adulte_consideration","mpsy_adulte_necessaire_2","Mpsy_adulte_partie_compet")  # TOUT[153-155]
Qu3nouv(PSY, vec)
```

```{r}
vec <- c( "Mpsy_adulte_demotive_2","mpsy_adulte_moins_perf_2","Mpsy_adulte_perduconfiance",   # TOUT[156-165]
     "Mpsy_adulte_image_corps","mpsy_adulte_peur_2","mpsy_adulte_colere_2",
     "mpsy_adulte_triste_2","mpsy_adulte_stress_2","mpsy_adulte_ta_faute_2",
     "mpsy_adulte_humiliation_2")
Qu3nouv(PSY, vec)
```


#### Catégorie 3:

- 3 items interprétation
- 13 items conséquences
    
```{r}
vec <- c("Mpsy_adulte_auteur_considerer_normal","mpsy_adulte_necessaireperf",   # TOUT[175-177]
        "mpsy_adulte_partie_entrainement") 
Qu3nouv(PSY, vec)
```

```{r}
vec <- c("mpsy_adulte_demotive","mpsy_adulte_moins_perf_3","mpsy_adulte_perdu_confiance",  # TOUT[178-187]
    "mpsy_adulte_image_neg","mpsy_adulte_peur_3","mpsy_adulte_colere_3",
    "mpsy_adulte_triste_3","Mpsy_Adulte_stress","mpsy_adulte_ta_faute_3",
    "mpsy_adulte_ressenti_humuliation")
Qu3nouv(PSY, vec)
```


#### Catégorie 4:

```{r}
vec <- c("mpsy_adulte_considération_normale","mpsy_adulte_necessaire_perf",   # TOUT[201-203]
         "mpsy_adulte_partie_compet") 
Qu3nouv(PSY, vec)
```

```{r}
vec <- c( "mpsy_adulte_demotive_sport","Mpsy_adulte_moins_perf","mpsy_adulte_perdu_confiance_2",  # TOUT[204-213]
     "Mpsy_adulte_image_neg","Mpsy_adulte_peur","mpsy_adulte_colère",
     "Mpsy_adulte_triste","mpsy_adulte_stress_3","mpsy_adulte_ta_faute_4",
     "Mpsy_adulte_humiliation")
Qu3nouv(PSY, vec)
```


### Parents: 4 Catégories

#### Catégorie 1 = "Mpsy_parent_ignorer_item1"

Il n'y a pas d'interprétation! J'ai bien vu?

```{r}
vec <- c("mpsy_parent_demotiver_sport","mpsy_parent_moins_perf",         #  # TOUT[215-224]
  "Mpsy_parent_perdu_confiance","mpsy_parent_image_corps","mpsy_parent_peur", 
    "mpsy_parent_colere","Mpsy_parent_triste","Mpsy_parent_stress",
    "Mpsy_parent_ta_faute","Mpsy_parent_humiliation"
     )
Qu3nouv(PSY, vec)
```


#### Catégorie 2

```{r}
vec <- c("Mpsy_parent_normalisation","mpsy_parent_necessaire","mpsy_parent_faisant_partie")  # TOUT[231-233]
Qu3nouv(PSY, vec)
```

```{r}
vec <- c("Mpsy_parent_perdu_confiance_2")                            # TOUT[234]
Qu3nouv(PSY, vec)
```

Il y a seulement une conséquence, *Mpsy_parent_perdu_confiance_2* !


#### Catégorie 3

```{r}
vec <- c("mpsy_parent_normalisation","mpsy_parent_necessaire_perf",  # TOUT[236-238]
                 "Mpsy_parent_faisant_partie_entrainement")
Qu3nouv(PSY, vec)
```

```{r}
vec <- c(
    "Mpsy_parent_perdu_confiance_3", "Mpsy_parent_peur",             # TOUT[239,240]  
    "Mpsy_parent_colere","Mpsy_parent_triste_2",                                
    "Mpsy_parent_stress_2", "Mpsy_parent_blesser_adversaire_item9",               
    "Mpsy_parent_limite_contact_item10", "Mpsy_parent_blessé_soi_mm_item11",                
    "mpsy_parent_vomir_item12", "mpsy_parent_dopage_item13"  # TOUT[247,248] 
)
Qu3nouv(PSY, vec)
```


#### Catégorie 4

```{r}
vec <- c("Mpsy_parent_consideration_normal",   # TOUT[250-252]
         "mpsy_parent_necessaire_perf_2","Mpsy_parent_partie_compet")
Qu3nouv(PSY, vec)
```

```{r}
vec <- c(          # TOUT[253]
  "Mpsy_parent_demotiver"
)
Qu3nouv(PSY, vec)
```

Il n'y a qu'une variable, *Mpsy_parent_demotiver*

----------------------------------------------------------------------------------------------------

# MPS

---
#descriptives(MPS, c("Mphysique_paire_normalisation", 
#                    "Mphysique_paire_necessite_perf",
#                    "Mphysique_paire_faire_partie"),
#             freq=TRUE)
#
#tous les 3: N=282, 62 Manquants. Testé exemple i=37:
#
#- corréspond au .Rdata exporté du .mov
#- corréspond au QEMS_data_F.xlsx 
#- ce sont simplement MPS mais pas par paire
#
#- paire, adulte, parent : 1 catégorie, 3 items, 3 interpretations, 10 conséquences = OK ?                          
---

```{r}
TOUT$MPS <- TOUT$Mphysique_pairs_item1!=1                 | TOUT$Mphysique_paire_item2!=1         | 
                TOUT$Mphysique_paire_item3!=1             | 
  
            TOUT$Mphysique_adulte_secoue_agrippe_item1!=1 | TOUT$Mphysique_adulte_frappe_item2!=1 | 
                TOUT$Mphysique_adulte_etouffe_item3!=1    |
  
            TOUT$Mphysique_parent_secoue!=1               | TOUT$Mphysique_parent_frappe!=1       | 
                TOUT$Mphysique_parent_ettoufe!=1              # NA reste NA, c'est bon!

TOUT$MPS <- if_else(TOUT$MPS, 1, 0)

MPS <- filter(TOUT, MPS==1)
```


## Paires : 1 Catégorie

```{r}
vec <- c(
  "Mphysique_paire_normalisation","Mphysique_paire_necessite_perf","Mphysique_paire_faire_partie")  # TOUT[24-26]
Qu3nouv(MPS, vec)
```

```{r}
vec <- c(
    "Mphysique_paire_demotivation","Mphysique_paire_moins_performé","Mphysique_paire_perteconfiance",   # TOUT[27-36]
    "Mphysique_paire_image_neg","Mphysique_paire_peur","Mphysique_paire_colere",
     "Mphysique_paire_triste","Mphysique_paire_stress","Mphysique_paire_ta_faute",
     "Mphysique_paire_humiliation"  
     )
Qu3nouv(MPS, vec)
```


## Adultes: 1 Catégorie

```{r}
vec <- c(
  "Mphysique_adulte_auteur_normlisation"   # TOUT[47]
  )  
Qu3nouv(MPS, vec)
```

Qu'une interprétation!


```{r}
vec <- c(   # TOUT[48-57]
  "Mphysique_adute_domotivation",
  "Mphysique_adulte_performance",
  "Mphysique_adulte_confiance","Mphysique_adulte_imagecorps","Mphysique_adulte_peur",
  "Mphysique_adulte_colere","Mphysique_adulte_triste","Mphysique_adulte_stress",
  "Mphysique_adulte_responsabilite","Mphysique_adulte_humiliation"
     )
Qu3nouv(MPS, vec)
```


## Parents: 1 Catégorie

Seulement 1 interprétation et 1 conséquence

```{r}
vec <- c("Mphysique_parent_consideration")  # TOUT[61]
Qu3nouv(MPS, vec)
```


```{r}
vec <- c("Mphysique_parent_suite_a"     # TOUT[62]
)
Qu3nouv(MPS, vec)
```

Toutes les valeurs manquent vraiment.

---------------------------------------------------------------------------------------------------------------------------------

# SEX

- et paires et adultes 7 catégories, la première avec 2 items (Franzoni p. 92) 
- paires 9 items
- adultes 8 items

```{r}
TOUT$SEX <- TOUT$Msex_paire_remarque_apparence_item1!=1    | TOUT$Msex_paire_proposition_sex_item2!=1  |
            TOUT$msex_paire_exhibitionisme_item3!=1        | TOUT$msex_paire_photo_intime_item4!=1     |
            TOUT$msex_paire_attouchement_item5!=1          | TOUT$Msex_paire_embrasser_item6!=1        |
            TOUT$msex_paire_frotter_partie_intime_item7!=1 | TOUT$msex_paire_viol_penetration_item7!=1 |
            TOUT$Msex_paire_avec_sans_penetration_non_consentie_item8!=1    |

            TOUT$Msex_adulte_remarque_sex_item1!=1             | TOUT$msex_adulte_envoi_image_sex_item2!=1       |
            TOUT$Msex_adulte_exhibition_partie_intime_item2!=1 | TOUT$msex_adulte_photo_partie_intime_item3!=1   |
            TOUT$msex_adulte_force.a_toucher_item3!=1          | TOUT$msex_adulte_toucher_malalaise_item4!=1     |
            TOUT$msex_adulte_embrasser_bouche_item5!=1         | TOUT$Msex_adulte_frotter_partie_intime_item6!=1 |
            TOUT$Msex_adulte_tentation_relation_sex_item7!=1   | TOUT$Msex_adulte_forcer_relation_sex_avec_sans_pene_item8!=1 
  
TOUT$SEX <- if_else(TOUT$SEX, 1, 0)

SEX <- filter(TOUT, SEX==1)
```


## Paires: 7 Catégories

#### Catégorie 1

```{r}
vec <- c(   # TOUT[256-258]
  "msex_paire_normalite","Msex_paire_necesstite","msex_paire_partie_compet")
Qu3nouv(SEX, vec)
```

---
#Ta discussion mais avec les bons chiffres:
#
#Parmi les athlètes ayant subi une maltraitance sexuelle par un pair, la catégorie "Harcèlement verbal d'un athlète" (catégorie 1),  démontre que 92% ont considéré cela comme faisant partie, 94% ont considéré ça comme normal et 92% ont considéré ça comme nécessaire à la performance.
---

```{r}
vec <- c(   # TOUT[259-268]
  "Msex_paire_demotive","Msex_paire_moins_perf","Msex_paire_perdu_confiance",
  "Msex_paire_image_neg_corps","msex_paire_peur","Msex_paire_colere",
  "msex_paire_triste","msex_paire_stress","Msex_paire_ta_faute",
  "Msex_paire_humiliation"
  )
Qu3nouv(SEX, vec)
```


#### Catégorie 2

```{r}
VEC <- c(   # TOUT[270-272]
  "msex_paire_consideration_normale","msex_paire_necessaire_perf","Msex_paire_fait_partie_compet"
)
Qu3nouv(SEX, vec)
```

```{r}
vec <- c(   # TOUT[273-282]
  "msex_paire_demotive","msex_paire_moins_perf","msex_paire_perdu_confiance",
  "Msex_paire_image_corps","Msex_paire_peur_2","msex_paire_colere",
  "msex_paire_triste_2","msex_paire_stress_2","msex_paire_ta_faute",
  "msex_paire_humiliation"
  )
Qu3nouv(SEX, vec)
```


#### Catégorie 3

```{r}
vec <- c(   # TOUT[284-286]
  "msex_paire_normalite_2","msex_paire_consideration_necessaire_perf","msex_paire_consideration_partie_perf"
)
Qu3nouv(SEX, vec)
```

```{r}
vec <- c(   # TOUT[287-296]
  "Msex_paire_consideration_demotive","msex_paire_moins_perf_2","msex_paire_perdu_confiance_2",
  "Msex_paire_image_corps_2","msex_paire_peur_3","msex_paire_colere_3",
  "msex._paire_triste","msex_paire_stress_3","msex_paire_ta_faute_3",
  "msex_paire_humiliation_2"
  )
Qu3nouv(SEX, vec)
```

Un exemple pour des chiffres peu elevés:

Un participant a experienecé cela comme humiliant, un autre non (je ne donnerais pas de pourcentages pour des Counts plus petits que 5, ils ne seront pas du tout exacts). Il n'y a pas d'information pour les autres participants.

#### Catégorie 4

```{r}
vec <- c(  
  "Msex_paire_normalite","msex_paire_neccesite_perf","Msex_paire_partie_entrainement"  # TOUT[298-300]
)
Qu3nouv(SEX, vec)
```

```{r}
vec <- c(  # TOUT[301-309]
  "Msex_paire_demotive_2","msex_paire_moins_perf_3",                         
  "msex_paire_perdu_confiance_3","msex_paire_image_neg",                                
  "msex_paire_peur_4","msex_paire_peur_5",                              
  "msex_paire_triste_3","msex_paire_stress_4",                                 
  "msex_paire_ta_faute_4"              
  )
Qu3nouv(SEX, vec)
```


#### Catégorie 5

```{r}
vec <- c(  # TOUT[312-314]
  "Msex_paire_normalité","msex_paire_necessaire_perf_2","Msex_paire_faisant_partie_entrainement"
)
Qu3nouv(SEX, vec)
```

```{r}
vec <- c(  # TOUT[315-320]
  "msex_paire_moins_perf_4","Msex_paire_perte_confiance",                   
  "Msex_paire_peur","msex_paire_colere_4",                 
  "msex_paire_triste_4","msex_paire_stress_5"  
  )
Qu3nouv(SEX, vec)
```


#### Catégorie 6

"msex_paire_viol_penetration_item7"

```{r}
vec <- c(  # TOUT[322-324]
  "msex_paire_normalite_3","msex_paire_necessaire_perf_3","msex_paire_faisant_partie"
)
Qu3nouv(SEX, vec)
```


```{r}
vec <- c(  # TOUT[325-329]
  "msex_paire_moins_perf_5","msex_paire_peur_6",                           
  "msex_paire_colere_5","msex_paire_triste_5",                              
  "msex_paire_stress_6"
  )
Qu3nouv(SEX, vec)
```

Ici on a un maximum de 2 ! Masi minimum=0, rien à changer dans l'analyse...


#### Catégorie 7

Que 2 interprétations

```{r}
vec <- c(  # TOUT[331-332]
  "msex_paire_normalite_4",
  "msex_paire_necessaire_perf_4"
)
Qu3nouv(SEX, vec)
```

```{r}
vec <- c(  # TOUT[333-337]
    "msex_paire_moins_perf_6",
    "msex_paire_peur_7",
    "msex_paire_colere_6",
    "msex_paire_triste_6",
    "msex_paire_stress_7"
  )
Qu3nouv(SEX, vec)
```


## Adultes: 6 Catégories

#### Catégorie 1

```{r}
vec <- c(  # TOUT[347-349]
  "Msex_adulte_normalite","msex_adulte_necessaire_perf","Msex_adulte_fsisant_partie"
)
Qu3nouv(SEX, vec)
```

```{r}
vec <- c(  # TOUT[350-359]
  "msex_adulte_demotive","Msex_adulte_moins_perf","msex_adulte_perdu_confiance",
  "msex_adulte_image_corps","msex_adulte_peur","msex_adulte_colere",
  "msex_adulte_triste","msex_adulte_stress","msex_adulte_ta_faute",
  "msex_adulte_humiliation"
  )
Qu3nouv(SEX, vec)
```


#### Catégorie 2

```{r}
vec <- c(  # TOUT[361-362]
  "msex_adulte_normalite",
  "msex_adulte_necessaire_perf_5")
Qu3nouv(SEX, vec)
```

jamais le cas.

```{r}
vec <- c(  # TOUT[363-367]
  "msex_adulte_moins_perf", "msex_adulte_peur_6",                                  
  "msex_adulte_colere_6", "Msex_adulte_triste",                                  
  "msex_adulte_stress..2."     
  )
Qu3nouv(SEX, vec)
```


#### Catégorie 3

```{r}
vec <- c(  # TOUT[369-370]
  "Msex_adulte_normalité","msex_adulte_necessaire_perf_3"
)
Qu3nouv(SEX, vec)
```

```{r}
vec <- c(  # TOUT[371-375]
  "msex_adulte_moins_perf_7", "msex_adulte_peur_3",                                  
  "msex_adulte_colere_7", "msex_adulte_triste_2",                                
  "msex_adulte_stress_3")      
Qu3nouv(SEX, vec)
```


#### Catégorie 4

```{r}
vec <- c(  # TOUT[377-378]
  "msex_adulte_normalite_2","msex_adulte_necessaire_perf_7"
)
Qu3nouv(SEX, vec)
```

```{r}
vec <- c(  # TOUT[379-383]
  "msex_adulte_moins_perf_8", "Msex_adulte_peur",                                    
  "msex_adulte_colere_4", "msex_adulte_triste_8",                                
  "msex_adulte_stress_8"                            
  )
Qu3nouv(SEX, vec)
```


#### Catégorie 5

```{r}
vec <- c(  # TOUT[394-396]
  "Msex_adulte_normalite_2",                             
  "msex_adulte_necessaire_perf_5..2.",
  "msex_adulte_faisant_partie"
)
Qu3nouv(SEX, vec)
```

```{r}
vec <- c(  # TOUT[397-406]
  "Msex_adulte_demotive","msex_adulte_moins_perf_4","Msex_adulte_perdu_confiance",
  "Msex_adulte_image_neg_corps","msex_adulte_peur_4","msex_adulte_colere_5",
  "msex_adulte_triste_4","msex_adulte_stress_5","msex_adulte_ta_faute_2",
  "Msex_adulte_humiliation"
  )
Qu3nouv(SEX, vec)
```


#### Catégorie 6

```{r}
vec <- c(   # TOUT[408-409]
  "msex_adulte_normalite_7","msex_adulte_necessaire_perf_8")
Qu3nouv(SEX, vec)
```


```{r}
vec <- c(  # TOUT[410-414]
  "msex_adulte_moins_perf_5",
  "msex_adulte_peur_9",
  "Msex_adulte_colere",
  "msex_adulte_triste_9",
  "msex_adulte_stress_9"
  )
Qu3nouv(SEX, vec)
```


# NEG

et adultes et parents 3 catégories (Franzoni p. 95) avec 5 items au total

```{r}
TOUT$NEG <- TOUT$Neg_adulte_entrainer_blesse_item1!=1 | TOUT$neg_adulte_dopage_soutenu_item2!=1 |
            TOUT$neg_adulte_poids_ideal_item3     !=1 | TOUT$Neg_adulte_louper_ecole_item4!=1   |
            TOUT$Neg_adulte_laisser_humilier_item5!=1 |

            TOUT$Neg_parent_laisser_entrainer_blesser_item1!=1 | TOUT$Neg_parent_dopage_item2!=1 |
            TOUT$Neg_parent_poids_ideal_item3!=1               | TOUT$Neg_parent_arret_ecole_item4!=1 |
            TOUT$neg_parent_laisser_humilier_autrui_item5!=1

TOUT$NEG <- if_else(TOUT$NEG, 1, 0)

NEG <- filter(TOUT, NEG==1)
```

**En fait, chaque athlète a subi une maltraitance et PSY et MPS et SEX et NEG !**

---
#Interpretation: il y a des IDs avec entrées sur plusieurs catégories!
#Théo: ne devrait pas exister, mais prendre la moins forte: min !
---


## Adultes: 3 Catégorie

#### Catégorie 1

```{r}
vec <- c(   # TOUT[433-435]
  "Neg_adulte_normalite","Neg_adulte_necessaire_perf","Neg_adulte_faisant_partie" )
Qu3nouv(NEG, vec)
```

```{r}
vec <- c(   # TOUT[436-445]
  "Neg_adulte_demotiver","Neg_adulte_moins_perf","Neg_adulte_perdu_confiance",
  "Neg_adulte_image_neg_corps","Neg_adulte_peur","Neg_adulte_colere",
  "Neg_adulte_triste","Neg_adulte_stress","Neg_adulte_ta_faute",
  "Neg_adulte_humiliation")
Qu3nouv(NEG, vec)
```


#### Catégorie 2

```{r}
vec <- c(   # TOUT[454-456]
  "neg_adulte_normalite","Neg_adulte_necessaire_perf_2","neg_adulte_faisant_partie"
)
Qu3nouv(NEG, vec)
```

```{r}
vec <- c(   # TOUT[457-466]
  "Neg_adulte_demotive","Neg_adulte_moins_perf_2","Neg_adulte_perdu_confiance_2",
  "Neg_adulte_image_coprs","Neg_Adulte_peur","Neg_adulte_colere_2",
  "Neg_adulte_triste_2","Neg_adulte_stress_2","Neg_adulte_ta_faute_2",
  "Neg_adulte_humiliation_2"
  )
Qu3nouv(NEG, vec)
```


#### Catégorie 3

```{r}
vec <- c(   # TOUT[475-477]
  "Neg_adulte_normalite_2","Neg_adulte_necessaire_perf_3","Neg_adulte_faisant_partie_perf"
)
Qu3nouv(NEG, vec)
```

```{r}
vec<- c(  #  TOUT[478-487]
  "Neg_adulte_demotive_2","Neg_adulte_moins_perf_3","Neg_adulte_perdu_confiance_3",
  "Neg_adulte_image_corps","Neg_adulte_peur_2","Neg_adulte_colere_3",
  "Neg_adulte_triste_3","Neg_adulte_stress_3","Neg_adulte_ta_faute_3",
  "Neg_adulte_humiliation_3"
  )
Qu3nouv(NEG, vec)
```


## Parents: 3 Catégories

#### Catégorie 1

```{r}
vec <- c(   # TOUT[491-493]
  "Neg_parent_normalite","neg_parent_necessaire_perf","neg_parent_faisant_partie"  
)
Qu3nouv(NEG, vec)
```

```{r}
vec <- c(   # TOUT[494-495]
  "neg_parent_demotive",
  "neg_parent_moins_perf"  )
Qu3nouv(NEG, vec)
```

il n'y a que *neg_parent_demotive*


#### Catégorie 2

```{r}
vec <- c(   # TOUT[497-499]
  "neg_parent_normalite","Neg_parent_necessaire_perf","neg_parent_faisant_partie_2"  
)
Qu3nouv(NEG, vec)
```

```{r}
vec <- c("neg_parent_demotive_2")  # TOUT[500]
Qu3nouv(NEG, vec)
```


#### Catégorie 3

```{r}
vec <- c("Neg_adulte_necessaire","neg_parent_faisant_partie_3")  # TOUT[502-503]
Qu3nouv(NEG, vec)
```

"Neg_parent_demotive"                                 
[505] "neg_adulte_moins_perf"                        

```{r}
vec <- c("Neg_parent_demotive",                 # TOUT[504-505]
         "neg_adulte_moins_perf")
Qu3nouv(NEG, vec)
```

Il y a des entrées seulement pour *NEG_parent_demotiv*. J'ai contrôlé dans mes données que c'est correct.

