---
title: "Théo3.~2~.Rmd"
author: "Christoph"
date: "2023-05-08..13,09-13"
output:
  pdf_document:
    latex_engine: xelatex
    toc: no
    toc_depth: 3
    extra_dependencies: []
    keep_tex: yes
  word_document:
    toc: no
    toc_depth: '3'
geometry: margin=0.5cm
---


# Libraries

```{r, comment=FALSE, warning=FALSE, message=FALSE}
library(xlsx)                                         # Fichiers Excel
library(jmv)                                          # Analyses Jamovi
library(dplyr)                                        # filter etc.
```


# Données

## Lire

```{r}
setwd("/Users/christophpahl/Bureau/Travail+Hobby/Statistiques/Théo/new_donnees_colnames")
TOUT <- read.xlsx("new_polished_itemname-CHP2.xlsx", sheetName ="Sheet1")[1:506]  # colonnes vides à la fin ???
```


## Afficher

(sur écran mais pas dans le PDF ou word)

```{r}
View(TOUT)
#colnames(TOUT)   # Noms des Variables
```


# MPS

- paire : 3 items, 3 interpretations, 10 conséquences
- adulte: 3 items, 2 interpretations, 10 conséquences
- parent: 3 item , 1 interpretation ,  1 conséquence="Mphysique_parent_suite_a"


```{r}
TOUT$MPS <- TOUT$Mphysique_pairs_item1==1                 | TOUT$Mphysique_paire_item2==1         | 
                TOUT$Mphysique_paire_item3==1             | 
  
            TOUT$Mphysique_adulte_secoue_agrippe_item1==1 | TOUT$Mphysique_adulte_frappe_item2==1 | 
                TOUT$Mphysique_adulte_etouffe_item3==1    |
  
            TOUT$Mphysique_parent_secoue==1               | TOUT$Mphysique_parent_frappe==1       | 
                TOUT$Mphysique_parent_ettoufe==1

TOUT$MPS <- if_else(TOUT$MPS, 1, 0)

MPS <- filter(TOUT, MPS==1)
```

## 3.1.1 Interpretation MPS

```{r}
descriptives(MPS, c("Mphysique_paire_normalisation", "Mphysique_paire_necessite_perf",
                    "Mphysique_paire_faire_partie"),
             freq=TRUE)
descriptives(MPS, c("Mphysique_adulte_auteur_normlisation", "Mphysique_adute_domotivation"),
             freq=TRUE)
descriptives(MPS, c("Mphysique_parent_consideration"),
             freq=TRUE)
```


## Qu. 3.2.1 Conséquences de la MPS

```{r}
descriptives(MPS, c("Mphysique_paire_demotivation"  , "Mphysique_paire_moins_performé",                      
                    "Mphysique_paire_perteconfiance", "Mphysique_paire_image_neg"     ,
                    "Mphysique_paire_peur"          , "Mphysique_paire_colere"        ,                      
                    "Mphysique_paire_triste"        , "Mphysique_paire_stress"        ,   
                    "Mphysique_paire_ta_faute"      , "Mphysique_paire_humiliation"    ),
             freq=TRUE)
descriptives(MPS, c("Mphysique_adute_domotivation"  , "Mphysique_adulte_performance", 
                    "Mphysique_adulte_confiance"    , "Mphysique_adulte_imagecorps" ,
                    "Mphysique_adulte_peur"         , "Mphysique_adulte_colere"     ,
                    "Mphysique_adulte_triste"       , "Mphysique_adulte_stress"     ,
                    "Mphysique_adulte_responsabilite", "Mphysique_adulte_humiliation"  ),
             freq=TRUE)
descriptives(MPS,   "Mphysique_parent_suite_a", 
             freq=TRUE)
```


# PSY

## paire: 4 catégories

1. 1 item, 3 interpretations, 10 conséquences
  1. "Mpsy_paire_ignoré_item1"
  1. "Mpsy_paire_normalisation"
  2. "Mpsy_paire_necessite"
  3. "Mpsy_paire_partie_entrainement"
  1. "Mpsy_paire_démotivation"
  2. "Mpsy_paire_moins_performe"
  3. "Mpsy_paire_perdu_confiance"
  4. "Mpsy_paire_image_corps"
  5. "Mpsy_paire_peur"
  6. "Mpsy_paire_colere"
  7. "Mpsy_paire_triste"
  8. "Mpsy_paire_stress"
  9. "MPsy_paire_ta_faute"
 10. "Mpsy_paire_humiliation"

2. 5 items, 3 interpretations, 10 conséquences
  1. "Mpsy_paire_investissement_item2"
  2. "Mpsy_paire_critique_perf_item3"
  3. "Mpsy_paire_apparence_item4"
  4. "Mpsy_paire_rumeur_item5"
  5. "Mpsy_paire_humiliation_item6"
  1. "Mpsy_paire_consideration"
  2. "mpsy_paire_neccesiteperf"
  3. "Mpsy_paire_partie_compet"
  1. "Mpsy_paire_demotive"
  2. "mpsy_paire_moins_perf"
  3. "Mpsy_paire_perte_confiance"
  4. "mpsy_paire_image_corps"
  5. "Mpsy_paire_peur_2"
  6. "Mpsy_paire_colere_2"
  7. "Mpsy_paire_triste_2"
  8. "Mpsy_paire_stress_2"
  9. "mpsy_paire_faute"
 10. "Mpsy_paire_humiliation_2"


3. 2 items, 3 interpretations, 10 conséquences
  1. "Mpsy_paire_menace_exclusion_item7"
  2. "mpsy_paire_menace_physique_item8"
  1. "mpsy_paire_normlisation"
  2. "mpsy_paire_necessite_perf"
  3. "mpsy_paire_partie_entrainement"
  1. "mpsy_paire_demotive_sport"
  2. "mpsy_paire_moins_perf_2"
  3. "mpsy_paire_perdu_confiance"
  4. "Mpsy_paire_image_corps_2"
  5. "Mpsy_paire_peur_3"
  6. "Mpsy_paire_colere_3"
  7. "mpsy_paire_triste"
  8. "mpsy_paire_stress"
  9. "Mpsy_paire_ta_faute"
 10. "Mpsy_paire_humiliation_3"

4. 2 items, 3 interpretations, 10 conséquences
  1. "Mpsy_paire_encourager_humiliation_item9"
  2. "mpsy_paire_limite_contacte_item10"
  1. "Mpsy_paire_normalisation_2"
  2. "mpsy_paire_necessaireperf"
  3. "mpsy_paire_partie_entrainement_2"
  1. "mpsy_paire_demotive"
  2. "mpsy_paire_moins_perf_3"
  3. "mpsy_paire_perte_confiance"
  4. "mpsy_paire_image_neg"
  5. "mpsy_paire_peur"
  6. "mpsy_paire_colere"
  7. "mpsy_paire_triste_2"
  8. "Mpsy_paire_stress_3"
  9. "Mpsy_paire_faute"
 10. "mpsy_paire_humiliation"

Du coup, additioner "Mpsy_paire_normalisation"+"Mpsy_paire_consideration" -??C'EST CORRECT??- +"mpsy_paire_normlisation"+"Mpsy_paire_normalisation_2" etc.

### adulte: 4 catégories

1. 2 items, interpretations, 10 conséquences
  1. "Mpsy_adulte_ignoer_item1"
  2. "mpsy_adulte_auteur"
  1. "mpsy_adulte_considerer"
  2. "mpsy_adulte_necessaire"
  3. "Mpsy_adulte_faisant_partie"
  1. "Mpsy_adulte_demotive"
  2. "mpsy_adulte_moins_perf"
  3. "Mpsy_adulte_perdu_confiance"
  4. "mpsy_adulte_image_corps"
  5. "mpsy_adulte_peur"
  6. "mpsy_adulte_colere"
  7. "mpsy_adulte_triste"
  8. "mpsy_adulte_stress"
  9. "mpsy_adulte_ta_faute"
 10. "mpsy_adulte_humiliation"

2. 6 items (C'EST CORRECT? du disais 5), 3 interpretations, 10 conséquences
  1. "mpsy_adulte_critique_invesstissement_item2"
  2. "mpsy_adulte_critique_perf_item2"
  3. "mpsy_adulte_critiquer_apparence_item3"
  4. "mpsy_adulte_rumeur_item4"
  5. "mpsy_adulte_ridiculiser_item5"
  6. "Mpsy_adulte_crier_dessus_item6"
  1. "Mpsy_adulte_consideration"
  2. "mpsy_adulte_necessaire_2"
  3. "Mpsy_adulte_partie_compet"
  1. "Mpsy_adulte_demotive_2"
  2. "mpsy_adulte_moins_perf_2"
  3. "Mpsy_adulte_perduconfiance"
  4. "Mpsy_adulte_image_corps"
  5. "mpsy_adulte_peur_2"
  6. "mpsy_adulte_colere_2"
  7. "mpsy_adulte_triste_2"
  8. "mpsy_adulte_stress_2"
  9. "mpsy_adulte_ta_faute_2"
 10. "mpsy_adulte_humiliation_2"

3. 2 items, 3 interpretations, 10 conséquences
  1. "mpsy_adulte_menace_expulsion_item7"
  2. "mpsy_adulte_menacephysi_item8"
  1. "Mpsy_adulte_auteur_considerer_normal"
  2. "mpsy_adulte_necessaireperf"
  3. "mpsy_adulte_partie_entrainement"
  1. "mpsy_adulte_demotive"
  2. "mpsy_adulte_moins_perf_3"
  3. "mpsy_adulte_perdu_confiance"
  4. "mpsy_adulte_image_neg"
  5. "mpsy_adulte_peur_3"
  6. "mpsy_adulte_colere_3"
  7. "mpsy_adulte_triste_3"
  8. "Mpsy_Adulte_stress"
  9. "mpsy_adulte_ta_faute_3"
 10. "mpsy_adulte_ressenti_humuliation"

4. 6 items, 3 interpretations, 10 conséquences
  1. "mpsy_adulte_humiliation_autrui_item9"
  2. "mpsy_adulte_limitation_contact_item10"
  3. "mpsy_adulte_jouer_blesser_item11"
  4. "mpsy_adulte_entrainer_a_vomir_item12"
  5. "mpsy_adulte_dopage_item13"
  6. "mpsy_adulte_poids_ideal_item13"
  1. "mpsy_adulte_considération_normale"
  2. "mpsy_adulte_necessaire_perf"
  3. "mpsy_adulte_partie_compet"
  1. "mpsy_adulte_demotive_sport"
  2. "Mpsy_adulte_moins_perf"
  3. "mpsy_adulte_perdu_confiance_2"
  4. "Mpsy_adulte_image_neg"
  5. "Mpsy_adulte_peur"
  6. "mpsy_adulte_colère"
  7. "Mpsy_adulte_triste"
  8. "mpsy_adulte_stress_3"
  9. "mpsy_adulte_ta_faute_4"
 10. "Mpsy_adulte_humiliation"


### parent: 4 catégories (14 items, Franzoni p. 91f) 

1. 1 item, 0 interpretation, 10 conséquences <-?? EST-CE CORRECT ?? je n'arrive pas bien à comparer avec Franzoni 
  1. "Mpsy_parent_ignorer_item1"
  1. "mpsy_parent_demotiver_sport"
  2. "mpsy_parent_moins_perf"
  3. "Mpsy_parent_perdu_confiance"
  4. "mpsy_parent_image_corps"
  5. "mpsy_parent_peur"
  6. "mpsy_parent_colere"
  7. "Mpsy_parent_triste"
  8. "Mpsy_parent_stress"
  9. "Mpsy_parent_ta_faute"
 10. "Mpsy_parent_humiliation"

2. 6 items, 3 interpretations, 1 conséquence
  1. "mpsy_parent_invesstissment_item2"
  2. "mpsy_parent_critique_perf_item3"
  3. "Mpsy_parent_critique_corps_item4"
  4. "mpsy_parent_rumeur_item5"
  5. "mpsy_parent_ridiculisà_perf_item6"
  6. "mpsy_parent_crier_dessus_item7"
  1. "Mpsy_parent_normalisation"
  2. "mpsy_parent_necessaire"
  3. "mpsy_parent_faisant_partie"
  1. "Mpsy_parent_perdu_confiance_2"
  
3. 1 item, 3 interpretations, 5 conséquences
  1. "Mpsy_parent_menace_physique_item8"
  1. "mpsy_parent_normalisation"
  2. "mpsy_parent_necessaire_perf"
  3. "Mpsy_parent_faisant_partie_entrainement"
  1. "Mpsy_parent_perdu_confiance_3"
  2. "Mpsy_parent_peur"
  3. "Mpsy_parent_colere"
  4. "Mpsy_parent_triste_2"
  5. "Mpsy_parent_stress_2"
 
4. 6 items, 3 interpretations, 1 conséquence
  1. "Mpsy_parent_blesser_adversaire_item9"
  2. "Mpsy_parent_limite_contact_item10"
  3. "Mpsy_parent_blessé_soi_mm_item11"
  4. "mpsy_parent_vomir_item12"
  5. "mpsy_parent_dopage_item13"
  6. "Mpsy_parent_poids_ideal_item14"
  7. "Mpsy_parent_consideration_normal"
  8. "mpsy_parent_necessaire_perf_2"
  9. "Mpsy_parent_partie_compet"
 10. "Mpsy_parent_demotiver"


```{r}
TOUT$PSY <- TOUT$Mpsy_paire_ignoré_item1==1 | TOUT$Mpsy_paire_investissement_item2==1 |
            TOUT$Mpsy_paire_critique_perf_item3==1 | TOUT$Mpsy_paire_apparence_item4==1 |
            TOUT$Mpsy_paire_rumeur_item5==1 | TOUT$Mpsy_paire_humiliation_item6==1 |
            TOUT$Mpsy_paire_menace_exclusion_item7==1 | TOUT$mpsy_paire_menace_physique_item8==1 |
            TOUT$Mpsy_paire_encourager_humiliation_item9==1 | TOUT$mpsy_paire_limite_contacte_item10==1 |

            TOUT$Mpsy_adulte_ignoer_item1==1 | TOUT$mpsy_adulte_critique_invesstissement_item2==1 |
            TOUT$mpsy_adulte_critique_perf_item2==1 | TOUT$mpsy_adulte_critiquer_apparence_item3==1 |
            TOUT$mpsy_adulte_rumeur_item4==1 | TOUT$mpsy_adulte_ridiculiser_item5==1 |
            TOUT$Mpsy_adulte_crier_dessus_item6==1 | TOUT$mpsy_adulte_menace_expulsion_item7==1 |
            TOUT$mpsy_adulte_menacephysi_item8==1 | TOUT$mpsy_adulte_humiliation_autrui_item9==1 |
            TOUT$mpsy_adulte_limitation_contact_item10==1 | TOUT$mpsy_adulte_jouer_blesser_item11==1 |
            TOUT$mpsy_adulte_entrainer_a_vomir_item12==1 | TOUT$mpsy_adulte_dopage_item13==1 |
            TOUT$mpsy_adulte_poids_ideal_item13==1 |

            TOUT$Mpsy_parent_ignorer_item1==1 | TOUT$mpsy_parent_invesstissment_item2==1 |
            TOUT$mpsy_parent_critique_perf_item3==1 | TOUT$Mpsy_parent_critique_corps_item4==1 |
            TOUT$mpsy_parent_rumeur_item5==1 | TOUT$mpsy_parent_ridiculisà_perf_item6==1 |
            TOUT$mpsy_parent_crier_dessus_item7==1 | TOUT$Mpsy_parent_menace_physique_item8==1 | 
            TOUT$Mpsy_parent_blesser_adversaire_item9==1 | TOUT$Mpsy_parent_limite_contact_item10==1 | 
            TOUT$Mpsy_parent_blessé_soi_mm_item11==1 | TOUT$mpsy_parent_vomir_item12==1 | 
            TOUT$mpsy_parent_dopage_item13==1 | TOUT$Mpsy_parent_poids_ideal_item14==1 
  
TOUT$PSY <- if_else(TOUT$PSY, 1, 0)
PSY <- filter(TOUT, PSY==1)
```


## Qu. 3.1.2 Interpretation PSY 

```{r}
descriptives(PSY, c("mpsy_paire_normlisation", "mpsy_paire_necessite_perf", 
                    "mpsy_paire_partie_entrainement"),
             freq=TRUE)
descriptives(PSY, c("mpsy_paire_normlisation", "mpsy_paire_necessite_perf", 
                    "mpsy_paire_partie_entrainement"),
             freq=TRUE)
descriptives(PSY, c("Mpsy_paire_normalisation_2", "mpsy_paire_necessaireperf",                           
                    "mpsy_paire_partie_entrainement_2"),
             freq=TRUE)
descriptives(PSY, c("Mpsy_adulte_auteur_considerer_normal", "mpsy_adulte_necessaireperf", 
                    "mpsy_adulte_partie_entrainement"),
             freq=TRUE)
descriptives(PSY, c("mpsy_adulte_considération_normale", "mpsy_adulte_necessaire_perf", 
                    "mpsy_adulte_partie_compet"),
             freq=TRUE)
```


## Qu. 3.2.1 Conséquences PSY

```{r}
descriptives(PSY, c("mpsy_paire_demotive"       , "mpsy_paire_moins_perf_3",                             
                    "mpsy_paire_perte_confiance", "mpsy_paire_image_neg"   ,                              
                    "mpsy_paire_peur"           , "mpsy_paire_colere"      ,                              
                    "mpsy_paire_triste_2"       , "Mpsy_paire_stress_3"    ,                              
                    "Mpsy_paire_faute"          , "mpsy_paire_humiliation" ),
             freq=TRUE)
descriptives(PSY, c( "Mpsy_adulte_demotive", "mpsy_adulte_moins_perf",
                     "Mpsy_adulte_perdu_confiance", "mpsy_adulte_image_corps",
                     "mpsy_adulte_peur", "mpsy_adulte_colere",
                     "mpsy_adulte_triste", "mpsy_adulte_stress",
                     "mpsy_adulte_ta_faute","mpsy_adulte_humiliation"),
             freq=TRUE)
descriptives(PSY, c("mpsy_parent_demotiver_sport", "mpsy_parent_moins_perf",
                    "Mpsy_parent_perdu_confiance", "mpsy_parent_image_corps",
                    "mpsy_parent_peur", "mpsy_parent_colere",
                    "Mpsy_parent_triste", "Mpsy_parent_stress",
                    "Mpsy_parent_ta_faute", "Mpsy_parent_humiliation" ),
             freq=TRUE)

"Mpsy_parent_peur"
"Mpsy_parent_colere"
"Mpsy_parent_triste_2"
"Mpsy_parent_stress_2"

```


# NEG

et adultes et parents 3 catégories (Franzoni p. 95), additioner!

1. 3  items, 3 interpretations, conséquences
  1. Neg_adulte_entrainer_blesse_item1"                    
  2. "neg_adulte_dopage_soutenu_item2"                     
  3. "neg_adulte_poids_ideal_item3"
  1. "Neg_adulte_normalite"
  2. "Neg_adulte_necessaire_perf"
  3. "Neg_adulte_faisant_partie" -
  1. "Neg_adulte_demotiver"
  2. "Neg_adulte_moins_perf"
  3. "Neg_adulte_perdu_confiance"
  4. "Neg_adulte_image_neg_corps"
  5. "Neg_adulte_peur"
  6. "Neg_adulte_colere"
  7. "Neg_adulte_triste"
  8. "Neg_adulte_stress"
  9. "Neg_adulte_ta_faute"
 10. "Neg_adulte_humiliation"

2. 1  item, 3 interpretations, 10 conséquences
  1. "Neg_adulte_louper_ecole_item4"
  1. "neg_adulte_normalite"
  2. "Neg_adulte_necessaire_perf_2"
  3. "neg_adulte_faisant_partie" -
  1. "Neg_adulte_demotive"
  2. "Neg_adulte_moins_perf_2"
  3. "Neg_adulte_perdu_confiance_2"
  4. "Neg_adulte_image_coprs"
  5. "Neg_Adulte_peur"
  6. "Neg_adulte_colere_2"
  7. "Neg_adulte_triste_2"
  8. "Neg_adulte_stress_2"
  9. "Neg_adulte_ta_faute_2"
 10. "Neg_adulte_humiliation_2"

3. 1 item, 3 interpretations, 10 conséquences
  1. "Neg_adulte_laisser_humilier_item5"
  1. "Neg_adulte_normalite_2" 
  2. "Neg_adulte_necessaire_perf_3"
  3. "Neg_adulte_faisant_partie_perf"  -
  1. "Neg_adulte_demotive_2"
  2. "Neg_adulte_moins_perf_3"
  3. "Neg_adulte_perdu_confiance_3"
  4. "Neg_adulte_image_corps"
  5. "Neg_adulte_peur_2"
  6. "Neg_adulte_colere_3"
  7. "Neg_adulte_triste_3"
  8. "Neg_adulte_stress_3"
  9. "Neg_adulte_ta_faute_3"
 10. "Neg_adulte_humiliation_3"

1. 3 items, 3 interpretations, 2 conséquences
  1. "Neg_adulte_laisser_humilier_item5"  
  1. "Neg_parent_laisser_entrainer_blesser_item1"
  2. "Neg_parent_dopage_item2"
  3. "Neg_parent_poids_ideal_item3"
  1. "Neg_parent_normalite"
  2. "neg_parent_necessaire_perf"
  3. "neg_parent_faisant_partie"
  1. "neg_parent_demotive"
  2. "neg_parent_moins_perf"

2. 1 item, 3 interpretations, 1 conséquence
  1. "Neg_parent_arret_ecole_item4"
  1. "neg_parent_normalite"
  2. "Neg_parent_necessaire_perf"
  3. "neg_parent_faisant_partie_2"
  1. "neg_parent_demotive_2"

3. 1 item, 2 interpretations, 2 conséquences
  1. "neg_parent_laisser_humilier_autrui_item5"
  1. "Neg_adulte_necessaire"                       - ?? ici, "adulte" signifie "parent" ??
  2. "neg_parent_faisant_partie_3"
  1. "Neg_parent_demotive"
  2. "neg_adulte_moins_perf"                      - ?? ici, "adulte" signifie "parent" ??


```{r}
TOUT$NEG <- TOUT$Neg_adulte_entrainer_blesse_item1==1 | TOUT$neg_adulte_dopage_soutenu_item2==1 |
            TOUT$neg_adulte_poids_ideal_item3==1      | TOUT$Neg_adulte_louper_ecole_item4==1   |
            TOUT$Neg_adulte_laisser_humilier_item5==1 |

            TOUT$Neg_parent_laisser_entrainer_blesser_item1==1 | TOUT$Neg_parent_dopage_item2==1 |
            TOUT$Neg_parent_poids_ideal_item3==1               | TOUT$Neg_parent_arret_ecole_item4==1 |
            TOUT$neg_parent_laisser_humilier_autrui_item5==1

TOUT$NEG <- if_else(TOUT$NEG, 1, 0)

NEG <- filter(TOUT, NEG==1)
```



## Statistiques Descriptives 

```{r}
descriptives(NEG, c("Categorie_age","sport_categories","sexe_genre","niveau_de_pratique","avant_12_ans"), 
             freq=TRUE)
```

## Interpretation


```{r}
descriptives(NEG, c("mpsy_paire_normlisation", "mpsy_paire_necessite_perf", 
                    "mpsy_paire_partie_entrainement"),
             freq=TRUE)
```


# SEX

- et paires et adultes 7 catégories, la première avec 2 items (Franzoni p. 92) - additionner!
- = et paires et adultes 8 items

## Paires

1.  items, interpretations, conséquences
  1. "msex_paire_normalite"
  2. "Msex_paire_necesstite"
  3. "msex_paire_partie_compet"
  1. "Msex_paire_demotive"
  - "Msex_paire_moins_perf"
  - "Msex_paire_perdu_confiance"
  - "Msex_paire_image_neg_corps"
  - "msex_paire_peur"
  - "Msex_paire_colere"
  - "msex_paire_triste"
  - "msex_paire_stress"
  - "Msex_paire_ta_faute"
  10. "Msex_paire_humiliation"
  
2.  items, interpretations, conséquences
  1. "msex_paire_consideration_normale"
  2. "msex_paire_necessaire_perf"
  3. "Msex_paire_fait_partie_compet"
  1. "msex_paire_demotive"
  - "msex_paire_moins_perf"
  - "msex_paire_perdu_confiance"
  - "Msex_paire_image_corps"
  - "Msex_paire_peur_2"
  - "msex_paire_colere"
  - "msex_paire_triste_2"
  - "msex_paire_stress_2"
  - "msex_paire_ta_faute"
  10. "msex_paire_humiliation"
  
3. items, interpretations, conséquences
  1. "msex_paire_normalite_2"
  2. "msex_paire_consideration_necessaire_perf"
  3. "msex_paire_consideration_partie_perf"
  1. "Msex_paire_consideration_demotive"
  - "msex_paire_moins_perf_2"
  - "msex_paire_perdu_confiance_2"
  - "Msex_paire_image_corps_2"
  - "msex_paire_peur_3"
  - "msex_paire_colere_3"
  - "msex._paire_triste"
  - "msex_paire_stress_3"
  - "msex_paire_ta_faute_3"
  10. "msex_paire_humiliation_2"
  
4. items, interpretations, conséquences
  1. "Msex_paire_normalite" -(sans accent)
  2. "msex_paire_neccesite_perf"
  3. "Msex_paire_partie_entrainement"
  1. "Msex_paire_demotive_2"
  2. "msex_paire_moins_perf_3"
  3. "msex_paire_perdu_confiance_3"
  4. "msex_paire_image_neg"
  5. "msex_paire_peur_4"
  6. "msex_paire_peur_5"
  7. "msex_paire_triste_3"
  8. "msex_paire_stress_4"
  9. "msex_paire_ta_faute_4" -( ici il n'y a que 9 conséquences)
  
5. items, interpretations, conséquences
  1. "Msex_paire_normalité" -(avec accent)
  2. "msex_paire_necessaire_perf_2"
  3. "Msex_paire_faisant_partie_entrainement"
  1. "msex_paire_moins_perf_4"
  2. "Msex_paire_perte_confiance"
  3. "Msex_paire_peur"
  4. "msex_paire_colere_4"
  5. "msex_paire_triste_4"
  6. "msex_paire_stress_5" -( ici il n'y a que 6 conséquences)
6.
  1. "msex_paire_normalite_3"
  2. "msex_paire_necessaire_perf_3"
  3. "msex_paire_faisant_partie"          //
  1. "msex_paire_moins_perf_5"
  - "msex_paire_peur_6"
  - "msex_paire_colere_5"
  - "msex_paire_triste_5"
  5. "msex_paire_stress_6" -( ici il n'y a que 5 conséquences)
7.
  1. "Msex_paire_avec_sans_penetration_non_consentie_item8"
  2. "msex_paire_normalite_4"
  3. "msex_paire_necessaire_perf_4"  //
  1. "msex_paire_moins_perf_6"
  - "msex_paire_peur_7"
  - "msex_paire_colere_6"
  - "msex_paire_triste_6"
  5. "msex_paire_stress_7" -( ici il n'y a que 5 conséquences)

## Adultes

1. 
  1. "Msex_adulte_remarque_sex_item1"
  2. "msex_adulte_envoi_image_sex_item2"  //
  1. "Msex_adulte_normalite"
  2. "msex_adulte_necessaire_perf"
  3. "Msex_adulte_fsisant_partie"         //
  1. "msex_adulte_demotive"
  - "Msex_adulte_moins_perf"
  - "msex_adulte_perdu_confiance"
  - "msex_adulte_image_corps"
  - "msex_adulte_peur"
  - "msex_adulte_colere"
  - "msex_adulte_triste"
  - "msex_adulte_stress"
  - "msex_adulte_ta_faute"
  10. "msex_adulte_humiliation"

2. 2 items, 2 interpretations, 5 conséquences
   1. "Msex_adulte_exhibition_partie_intime_item2"
   1. "msex_adulte_normalite"
   2. "msex_adulte_necessaire_perf_5"
   1. "msex_adulte_moins_perf"
   2. "msex_adulte_peur_6"
   3. "msex_adulte_colere_6"
   4. "Msex_adulte_triste"
   5. "msex_adulte_stress..2."
   
3. 1 item, 2 interpretations, 5 conséquences
   1. "msex_adulte_photo_partie_intime_item3"
   1. "Msex_adulte_normalité"
   2. "msex_adulte_necessaire_perf_3"
   1. "msex_adulte_moins_perf_7"
   2. "msex_adulte_peur_3"
   3. "msex_adulte_colere_7"
   4. "msex_adulte_triste_2"
   5. "msex_adulte_stress_3"
   
4. 1 item, 2 interpretations, 5 conséquences
   1."msex_adulte_force_a_toucher_item3"
   1. "msex_adulte_normalite_2"
   2. "msex_adulte_necessaire_perf_7"
   1. "msex_adulte_moins_perf_8"
   2. "Msex_adulte_peur"
   3. "msex_adulte_colere_4"
   4. "msex_adulte_triste_8"
   5. "msex_adulte_stress_8"
   
5. 3 items, 3 interpretations, 10 conséquences
   1. "msex_adulte_toucher_malalaise_item4"
   2. "msex_adulte_embrasser_bouche_item5"
   3. "Msex_adulte_frotter_partie_intime_item6"
   1. "Msex_adulte_normalite_2"
   2. "msex_adulte_necessaire_perf_5..2."
   3. "msex_adulte_faisant_partie"
   1. "Msex_adulte_demotive"
   2. "msex_adulte_moins_perf_4"
   3. "Msex_adulte_perdu_confiance"
   4. "Msex_adulte_image_neg_corps"
   5. "msex_adulte_peur_4"
   6. "msex_adulte_colere_5"
   7. "msex_adulte_triste_4"
   8. "msex_adulte_stress_5"
   9. "msex_adulte_ta_faute_2"
  10. "Msex_adulte_humiliation"

6. 1 item, 2 interpretations, 5 conséquences
   1. "Msex_adulte_tentation_relation_sex_item7"
   1. "msex_adulte_normalite_7"
   2. "msex_adulte_necessaire_perf_8"
   1. "msex_adulte_moins_perf_5"
   2. "msex_adulte_peur_9"
   3. "Msex_adulte_colere"
   4. "msex_adulte_triste_9"
   5. "msex_adulte_stress_9"

7. 1 item, 2 interpretations, 5 conséquences
   1. "Msex_adulte_forcer_relation_sex_avec_sans_pene_item8"
   1. "msex_adulte_normalite_4"
   2. "msex_adulte_necessaire_perf_9"
   1. "msex_adulte_moins_perf_10"
   2. "msex_adulte_peur_10"
   3. "msex_adulte_colere_10"
   4. "msex_adulte_triste_10"
   5. "msex_adulte_stress_10"


```{r}
TOUT$SEX <- TOUT$Msex_paire_remarque_apparence_item1==1    | TOUT$Msex_paire_proposition_sex_item2==1  |
            TOUT$msex_paire_exhibitionisme_item3==1        | TOUT$msex_paire_photo_intime_item4==1     |
            TOUT$msex_paire_attouchement_item5==1          | TOUT$Msex_paire_embrasser_item6==1        |
            TOUT$msex_paire_frotter_partie_intime_item7==1 | TOUT$msex_paire_viol_penetration_item7==1 |
            TOUT$Msex_paire_avec_sans_penetration_non_consentie_item8==1    |

            TOUT$Msex_adulte_remarque_sex_item1==1             | TOUT$msex_adulte_envoi_image_sex_item2==1       |
            TOUT$Msex_adulte_exhibition_partie_intime_item2==1 | TOUT$msex_adulte_photo_partie_intime_item3==1   |
            TOUT$msex_adulte_force_a_toucher_item3==1          | TOUT$msex_adulte_toucher_malalaise_item4==1     |
            TOUT$msex_adulte_embrasser_bouche_item5==1         | TOUT$Msex_adulte_frotter_partie_intime_item6==1 |
            TOUT$Msex_adulte_tentation_relation_sex_item7==1   | TOUT$Msex_adulte_forcer_relation_sex_avec_sans_pene_item8==1 
  
TOUT$SEX <- if_else(TOUT$SEX, 1, 0)

SEX <- filter(TOUT, SEX==1)
```

## Statistiques Descriptives 

```{r}
descriptives(SEX, c("Categorie_age","sport_categories","sexe_genre","niveau_de_pratique","avant_12_ans"), 
             freq=TRUE)
```
