---
title: "Mes_Données"
author: "Christoph"
date: "2023-06-16..07-01"
output:
  pdf_document:
    latex_engine: xelatex
    toc: no
    toc_depth: 3
    extra_dependencies: []
    # keep_tex: yes
geometry: margin=0.5cm
---

```{r}
library(openxlsx)                                         # Fichiers Excel
library(dplyr)
```


# Colnames

```{r}
#setwd("/Users/christophpahl/Bureau/Travail+Hobby/Statistiques/Théo")  # mac
setwd("/home/christoph/Bureau/Travail+Hobby/Statistiques/Théo")        # hp

for( fname in NULL ){
#for( fname in c("new_polished_itemname-CHP2.xlsx", "Qu.3/TR_ Master stat (job)/QEMS_data_F.xlsx","Qu.3/TR_ Master stat (job)/QEMS_data_FE.xlsx","Qu.3/TR_ Master stat (job)/QEMS_data_S.xlsx","Qu.3/TR_ Master stat (job)/QEMS_data_SE.xlsx") ){
  
  print(noquote(paste("-----------------",fname,": -----------------")))
  df <- read.xlsx(fname) #, sheetName ="Questionnaire sur l'Expérience")  # / sheet1
  print( colnames(df) )
}
```

(La *F*rance n'a pas de cantons)


# Construire le Résultat

```{r}
sortunique <- function(vec){
  return( sort(unique(vec)) )
}
```

```{r}
#setwd("/Users/christophpahl/Bureau/Travail+Hobby/Statistiques/Théo")  # mac
setwd("/home/christoph/Bureau/Travail+Hobby/Statistiques/Théo")        # hp

xl <- read.xlsx("Qu.3/TR_ Master stat (job)/QEMS_data_S.xlsx")

source   <- rep("QEMS_data_S",nrow(xl))
sourcedf <- data.frame(source)

S_df<-cbind(sourcedf,xl)
#S_df_entries <- lapply(S_df, sortunique)  
#S_df_entries                               # Liste von Vektoren aber keine data frame, da Spalten versch. lang!  

#View(S_df)
```

```{r}
xl <- read.xlsx("Qu.3/TR_ Master stat (job)/QEMS_data_SE.xlsx")

source   <- rep("QEMS_data_SE",nrow(xl))
sourcedf <- data.frame(source)

SE_df<-cbind(sourcedf,xl)
#View(SE_df)
```

```{r}
xl <- read.xlsx("Qu.3/TR_ Master stat (job)/QEMS_data_F.xlsx")

source   <- rep("QEMS_data_F",nrow(xl))
sourcedf <- data.frame(source)

F_df<-cbind(sourcedf,xl)
#View(F_df)
```

```{r}
xl <- read.xlsx("Qu.3/TR_ Master stat (job)/QEMS_data_FE.xlsx")

source   <- rep("QEMS_data_FE",nrow(xl))
sourcedf <- data.frame(source)

FE_df<-cbind(sourcedf,xl)
#View(FE_df)
```

## Traduire noms des colonnes 

functionne pour la plus grande partie, du rest je m'occuperai au fur et mesure... 

```{r}
#setwd("/Users/christophpahl/Bureau/Travail+Hobby/Statistiques/Théo")  # mac
setwd("/home/christoph/Bureau/Travail+Hobby/Statistiques/Théo")        # hp

traduction <- read.xlsx("new_polished_itemname:lignes1,2.xlsx") 
View(traduction)
```

```{r}
for (i in 1:length(S_df)) {        # weder Schleife über Liste noch Funktion klappte 
  name <- colnames(S_df)[i]
  for (j in 1:length(traduction)) {
    if ( name == colnames(traduction)[j]) {
      colnames(S_df)[i] <- traduction[1,j]
} } }
for (i in 1:length(SE_df)) {        
  name <- colnames(SE_df)[i]
  for (j in 1:length(traduction)) {
    if ( name == colnames(traduction)[j]) {
      colnames(SE_df)[i] <- traduction[1,j]
    } } }

for (i in 1:length(F_df)) {       
  name <- colnames(F_df)[i]
  for (j in 1:length(traduction)) {
    if ( name == colnames(traduction)[j]) {
      colnames(F_df)[i] <- traduction[1,j]
} } }
for (i in 1:length(FE_df)) {        
  name <- colnames(FE_df)[i]
  for (j in 1:length(traduction)) {
    if ( name == colnames(traduction)[j]) {
      colnames(FE_df)[i] <- traduction[1,j]
    } } }

# N'ont pas functionné: 
colnames(S_df )[11] <- "niveau_de_pratique"
colnames(SE_df)[11] <- "niveau_de_pratique"
colnames(F_df )[11] <- "niveau_de_pratique"
colnames(FE_df)[11] <- "niveau_de_pratique"

#View(SE_df)
#View(S_df )

#View(FE_df)
#View(F_df )
```


<!-- zu langsam auf Mac, travaille sur hp-: -->

`
# contiennent que de NA, du coup type=double et je dois convertir:
for( col in c("msex_paire_consideration_normale", "msex_paire_necessaire_perf", 
              "Msex_paire_fait_partie_compet"   , "msex_paire_demotive"       ,
              "msex_paire_moins_perf"           , "msex_paire_perdu_confiance",
              "Msex_paire_image_corps"          , "Msex_paire_peur_2"         ,
              "msex_paire_colere"                                                # which(colnames(SE_df) == "msex_paire_colere") -> 319. schneller(?) match
              # noch Probleme folgend => Version unten hier 
              ) ){
  SE_df[col] <- as.character(SE_df[col])
}

```{r}
for( col in c(1:653) ){                       #
  if( sum(is.na(SE_df[col])) == 70 ){         #  
    SE_df[col] <- "NA"
} }

resultS <- bind_rows(S_df, SE_df)         # trop lent => hp...kaggle!!
#View(resultS)
```

```{r}
# contiennent que de NA, du coup type=double et je dois convertir:

#for( col in c("mpsy_paire_normlisation") ){    # gibt's nicht => teste Spaltennummer:
#for( col in c(261:273,323:330,332:335,337:349,352:359) ){                      # geht 
    #FE_df[col] <- as.character(FE_df[col])        # => 14 * c(NA, NA, NA, NA, NA, NA, NA, NA, NA, NA, NA, NA, NA, NA)  :((
#    FE_df[col] <- "NA"
#}

#F_df[423] <- "NA"
for( col in c(1:651) ){                       #
  if( sum(is.na(F_df[col])) == 284 ){         #
    F_df[col] <- "NA"
} }


for( col in c(1:651) ){                       #
  if( sum(is.na(FE_df[col])) == 14 ){         #  
    FE_df[col] <- "NA"
} }

resultF <- bind_rows(F_df, FE_df)       
#View(resultF)
```
```{r}
result <- bind_rows(resultS, resultF)
View(result)
```

```{r}
setwd("/home/christoph/Bureau/Travail+Hobby/Statistiques/Théo")        # hp

write.xlsx(result, "Mes_Donnees.xlsx")
```



