---
title: "Qu12"
author: "Christoph"
date: "2023-07-04...07"
output:
  word_document:
    toc: no
    toc_depth: '3'
  pdf_document:
    latex_engine: xelatex
    toc: no
    toc_depth: 3
    extra_dependencies: []
    keep_tex: yes
geometry: margin=0.5cm
---


# Libraries

```{r, comment=FALSE, warning=FALSE, message=FALSE}
library(openxlsx)                                     # Fichiers Excel
library(jmv)                                          # Analyses Jamovi
library(dplyr)                                        # filter etc.
#library(tigerstats)                                  # beaux tableaux croisés
```


# Données

## Lire

```{r}
#setwd("/Users/christophpahl/Bureau/Travail+Hobby/Statistiques/Théo")  # Mac
setwd("/home/christoph/Bureau/Travail+Hobby/Statistiques/Théo")        # hp

# TOUT <- read.xlsx("new_polished_itemname-CHP2.xlsx")  # enlevé 3 linebreaks fausses     [1:506]  # colonnes vides à la fin?
TOUT <- read.xlsx("Mes_Categories.xlsx")
```


## Afficher

(sur écran mais pas dans le PDF ou word)

```{r}
View(TOUT)
#colnames(TOUT)   # Noms des Variables
```


# Calcul des Prévalences

Pour les prévalences de MPS (etc.) dans les différents classes sociodémographiques il faut 

- d'abord filtrer la classe
- puis décrire ma nouvelle variable MPS (etc.) oui/non


```{r}
inv.table <- function(maltyp, categorie, titres) {
  print(noquote(""))
  print(noquote(paste( "------------ Tableau cas/non-cas pour la catégorie ",categorie," : ------------------" )))
  #print("titres="      ); print(titres)

  col1 <- c( sum(    filter(TOUT, !!as.symbol(categorie) == titres[1])[maltyp], na.rm=TRUE), 
             sum(1 - filter(TOUT, !!as.symbol(categorie) == titres[1])[maltyp], na.rm=TRUE) ) 
  df <-  data.frame(col1)

  for (i in 2:length(titres) ) {  
    col <- c( sum(    filter(TOUT, !!as.symbol(categorie) == titres[i])[maltyp], na.rm=TRUE), 
              sum(1 - filter(TOUT, !!as.symbol(categorie) == titres[i])[maltyp], na.rm=TRUE) ) 
    df <- cbind(df,col)
   }
  rownames(df) = c(paste(maltyp,"oui"), paste(maltyp,"no"))
  colnames(df) <- titres
  print(df)
  return(df)
}

prevalences <- function(it){
  print(noquote("Prévalences selon cette catégorie:"))
  print( it[1,]/(it[1,]+it[2,]) )
  print(noquote(""))
  print(chisq.test(it))
}

tab_prev <- function(maltyp){
  print(noquote(paste("========================== maltraitance",maltyp,": ===================================")))
  
  prev_age <- inv.table(maltyp, "Categorie_age", c("16-19 ans ","20-23 ans","24 ans et plus"))         # titre automatique ne vaut pas
  prevalences(prev_age)

  prev_sexe <- inv.table(maltyp, "sexe_genre_1", c("Une fille","Un garçon","Les catégories ne me correspondent pas"))   # 
  prevalences(prev_sexe)

  prev_sport <- inv.table(maltyp, "sport_categories", c("athletisme/sport endurance", "sport individuel", "sport artistique", "basket-ball", "sport d'equipe", "autres", "sport de combat", "sport endurance", "football"))   # 
  prevalences(prev_sport)

  prev_niveau <- inv.table(maltyp, "niveau_de_pratique", c("National", "Régional", "Autre", 
                                  "International", "Inter-régional (inter-cantonal)", "Régional (cantonal)"))   # 
  prevalences(prev_niveau)

  prev_12ans <- inv.table(maltyp, "avant_12_ans", c(0,1))   # 
  prevalences(prev_12ans)
}
```


# MPS

```{r}
TOUT$MPS <- TOUT$Mphysique_pairs_item1!= "Jamais"                | TOUT$Mphysique_paire_item2!= "Jamais"| 
            TOUT$Mphysique_paire_item3!= "Jamais"                                                     
            TOUT$Mphysique_adulte_secoue_agrippe_item1!= "Jamais"| TOUT$Mphysique_adulte_frappe_item2!= "Jamais" 
            TOUT$Mphysique_adulte_etouffe_item3!= "Jamais"    |  #OK (?)

            TOUT$Mphysique_parent_secoue!= "Jamais"              | TOUT$Mphysique_parent_frappe!= "Jamais"      | 
            TOUT$Mphysique_parent_ettoufe!= "Jamais"

TOUT$MPS <- if_else(TOUT$MPS, 1, 0)

MPS <- filter(TOUT, MPS==1)
View(MPS)
```

## Statistiques Descriptives 

Je n'ai pas *sexe_genre* dans mes données, du coup je prends *sexe_genre_1*, mais j'ai 24 manquants

```{r}
descriptives(MPS, c("Categorie_age", "sexe_genre_1", "sport_categories", "niveau_de_pratique", "avant_12_ans"), 
             freq=TRUE)
```

Plupart > 12 ans, alors probablement 0 signifie < 12 ans.

Ces résultats corréspondent à ```new_polished_itemname-MP.omv``` .

Mais ces ne sont pas encore les prévalences mais plutôt les frequences des caractéristiques sociodémographiques des cas MPS.


## Prévalences

Prévalences sont les  frequences de MPS dans les différentes classes sociodémographiques.

```{r}
tab_prev("MPS")
```

# Petites discussions MPS

- la prévalence de MAP est de 16.8% chez les 16-19 ans, 17.5% chez les 20-23 ans et 22.5% chez les 24 ans ou plus
- 100% prevalence dans la catégorie ```Les catégories ne me correspondent pas``` - mais il n'y avait qu'un seul cas


# PSY

```{r}
TOUT$PSY <- TOUT$Mpsy_paire_ignoré_item1>=1 | TOUT$Mpsy_paire_investissement_item2>=1 |
            TOUT$Mpsy_paire_critique_perf_item3>=1 | TOUT$Mpsy_paire_apparence_item4>=1 |
            TOUT$Mpsy_paire_rumeur_item5>=1 | TOUT$Mpsy_paire_humiliation_item6>=1 |
            TOUT$Mpsy_paire_menace_exclusion_item7>=1 | TOUT$mpsy_paire_menace_physique_item8>=1 |
            TOUT$Mpsy_paire_encourager_humiliation_item9>=1 | TOUT$mpsy_paire_limite_contacte_item10>=1 |

            TOUT$Mpsy_adulte_ignoer_item1>=1 | TOUT$mpsy_adulte_critique_invesstissement_item2>=1 |
            TOUT$mpsy_adulte_critique_perf_item2>=1 | TOUT$mpsy_adulte_critiquer_apparence_item3>=1 |
            TOUT$mpsy_adulte_rumeur_item4>=1 | TOUT$mpsy_adulte_ridiculiser_item5>=1 |
            TOUT$Mpsy_adulte_crier_dessus_item6>=1 | TOUT$mpsy_adulte_menace_expulsion_item7>=1 |
            TOUT$mpsy_adulte_menacephysi_item8>=1 | TOUT$mpsy_adulte_humiliation_autrui_item9>=1 |
            TOUT$mpsy_adulte_limitation_contact_item10>=1 | TOUT$mpsy_adulte_jouer_blesser_item11>=1 |
            TOUT$mpsy_adulte_entrainer_a_vomir_item12>=1 | TOUT$mpsy_adulte_dopage_item13>=1 |
            TOUT$mpsy_adulte_poids_ideal_item13>=1 |

            TOUT$Mpsy_parent_ignorer_item1>=1 | TOUT$mpsy_parent_invesstissment_item2>=1 |
            TOUT$mpsy_parent_critique_perf_item3>=1 | TOUT$Mpsy_parent_critique_corps_item4>=1 |
            TOUT$mpsy_parent_rumeur_item5>=1 | TOUT$mpsy_parent_ridiculisà_perf_item6>=1 |
            TOUT$mpsy_parent_crier_dessus_item7>=1 | TOUT$Mpsy_parent_menace_physique_item8>=1 | 
            TOUT$Mpsy_parent_blesser_adversaire_item9>=1 | TOUT$Mpsy_parent_limite_contact_item10>=1 | 
            TOUT$Mpsy_parent_blessé_soi_mm_item11>=1 | TOUT$mpsy_parent_vomir_item12>=1 | 
            TOUT$mpsy_parent_dopage_item13>=1 | TOUT$Mpsy_parent_poids_ideal_item14>=1 
  
TOUT$PSY <- if_else(TOUT$PSY, 1, 0)
PSY <- filter(TOUT, PSY==1)
```

## Statistiques Descriptives 

```{r}
descriptives(PSY, c("Categorie_age","sexe_genre_1","sport_categories","niveau_de_pratique","avant_12_ans"), 
             freq=TRUE)
```


## Prévalences

```{r}
tab_prev("PSY")
```


# NEG

```{r}
TOUT$NEG <- TOUT$Neg_adulte_entrainer_blesse_item1>=1 | TOUT$neg_adulte_dopage_soutenu_item2>=1 |
            TOUT$neg_adulte_poids_ideal_item3>=1      | TOUT$Neg_adulte_louper_ecole_item4>=1   |
            TOUT$Neg_adulte_laisser_humilier_item5>=1 |

            TOUT$Neg_parent_laisser_entrainer_blesser_item1>=1 | TOUT$Neg_parent_dopage_item2>=1 |
            TOUT$Neg_parent_poids_ideal_item3>=1               | TOUT$Neg_parent_arret_ecole_item4>=1 |
            TOUT$neg_parent_laisser_humilier_autrui_item5>=1

TOUT$NEG <- if_else(TOUT$NEG, 1, 0)

NEG <- filter(TOUT, NEG==1)
```

## Statistiques Descriptives 

```{r}
descriptives(NEG, c("Categorie_age","sexe_genre_1","sport_categories","niveau_de_pratique","avant_12_ans"), 
             freq=TRUE)
```


## Prévalences

```{r}
tab_prev("NEG")
```


# SEX

```{r}
TOUT$SEX <- TOUT$Msex_paire_remarque_apparence_item1>=1    | TOUT$Msex_paire_proposition_sex_item2>=1  |
            TOUT$msex_paire_exhibitionisme_item3>=1        | TOUT$msex_paire_photo_intime_item4>=1     |
            TOUT$msex_paire_attouchement_item5>=1          | TOUT$Msex_paire_embrasser_item6>=1        |
            TOUT$msex_paire_frotter_partie_intime_item7>=1 | TOUT$msex_paire_viol_penetration_item7>=1 |
            TOUT$Msex_paire_avec_sans_penetration_non_consentie_item8>=1    |

            TOUT$Msex_adulte_remarque_sex_item1>=1             | TOUT$msex_adulte_envoi_image_sex_item2>=1       |
            TOUT$Msex_adulte_exhibition_partie_intime_item2>=1 | TOUT$msex_adulte_photo_partie_intime_item3>=1   |
  
            TOUT$msex_adulte_force.a_toucher_item3>=1          |                                                      
                                                                TOUT$msex_adulte_toucher_malalaise_item4>=1     |
            TOUT$msex_adulte_embrasser_bouche_item5>=1         | TOUT$Msex_adulte_frotter_partie_intime_item6>=1 |
            TOUT$Msex_adulte_tentation_relation_sex_item7>=1   | TOUT$Msex_adulte_forcer_relation_sex_avec_sans_pene_item8>=1 
  
TOUT$SEX <- if_else(TOUT$SEX, 1, 0)

SEX <- filter(TOUT, SEX==1)
```

## Statistiques Descriptives 

```{r}
descriptives(SEX, c("Categorie_age","sexe_genre_1","sport_categories","niveau_de_pratique","avant_12_ans"), 
             freq=TRUE)
```


## Prévalences

```{r}
tab_prev("SEX")
```



